臺灣桃園地方法院刑事判決
                                      107年度訴字第939號
                                      108年度訴字第492號
公  訴  人  臺灣桃園地方檢察署檢察官
被      告  林政揚


選任辯護人  陳孟彥律師（法扶律師）
            蘇建宇律師（法扶律師）
被      告  王雅芳


選任辯護人  林庭暘律師
被      告  鄭仁傑


選任辯護人  葉民文律師（法扶律師）
上列被告因違反毒品危害防制條例等案件，經檢察官提起公訴（
107 年度偵字第16834 、17708 、20353 、20355 、21683 號）
及追加起訴（107 年度偵字第29782 號、107 年度偵緝字第2670
號、108 年度偵字第10118 號），本院判決如下：
    主  文
壹、林政揚部分：
一、林政揚犯如附表一編號1 至3 、5 至8 、10、11、14、16至
    24，及附表二編號1 、5 、6 、8 、9 、11至14、18、20、
    22至24、29「罪名、宣告刑及追徵」欄所示之罪，各處如該
    等編號「罪名、宣告刑及追徵」欄所示之刑及追徵。另犯持
    有第三級毒品純質淨重五公克以上之罪，累犯，處有期徒刑
    拾月。應執行有期徒刑拾肆年玖月，併科罰金新臺幣參拾伍
    萬元，罰金如易服勞役，以新臺幣壹仟元折算壹日。追徵部
    分併執行之。
二、林政揚其餘被訴部分無罪。
三、扣案如附表三編號19所示之物沒收銷燬；扣案如附表三編號
    4 、5 、14至18 所示之物沒收。
貳、王雅芳無罪。
參、鄭仁傑部分：
一、鄭仁傑犯如附表二編號1 、3 、4 、7 、8 、10、14、16、
    17、19、20、25、27至34、36至48「罪名、宣告刑及追徵」
    欄所示之罪，各處如該等編號「罪名、宣告刑及追徵」欄所
    示之刑及追徵。應執行有期徒刑陸年貳月。追徵部分併執行
    之。
二、鄭仁傑其餘被訴部分無罪。
    事  實
一、林政揚及鄭仁傑均明知愷他命係毒品危害防制條例第2 條第
    2 項第3 款所列管之第三級毒品，不得持有、販賣，林政揚
    、鄭仁傑竟於附表一編號1 、3 、5-8 、10、11、14、16-2
    4 ，附表二編號1 、3-14、16-20 、22-25 、27-34 、36-4
    8 所示「通聯時間」、「交易時間」，以前揭編號所示「總
    機及門號」、「司機」欄之模式，分別基於販賣第三級毒品
    之犯意（於總機、司機為同一人之情況）或基於販賣第三級
    毒品之犯意聯絡，由前揭編號「總機及門號」欄之人接聽電
    話並聯繫毒品交易相關事宜後，「司機」欄所示之人駕駛如
    「交易地點與駕駛車輛」所示車輛至所示現場，交易愷他命
    ，並收取如「價金」欄所示之對價。
二、林政揚另明知3,4-亞甲基雙氧甲基安非他命（下稱MDMA）係
    毒品危害防制條例第2 條第2 項第2 款所列管之第二級毒品
    ，亦不得持有、販賣，竟基於販賣第二級毒品、第三級毒品
    之犯意，於附表一編號2 所示時間、地點，販賣含第二級毒
    品MDMA之搖頭丸及第三級毒品愷他命，與黃嘉慶如附表一編
    號2 所示。
三、林政揚另基於持有第二級毒品及第三級毒品純質淨重5 公克
    以上之犯意，於民國107 年5 月23日後（即附表二編號9 ，
    本案認定林政揚最後一次販賣毒品犯行之後）之不詳時間，
    在臺灣地區不詳地點，取得如附表三編號4 、5 、14-19 所
    示之第二、三級毒品後而持有之。嗣於107 年7 月2 日凌晨
    12時40分許，在林政揚位於桃園市○○區○○○街00號居所，員
    警持本院107 年聲搜字568 號搜索票執行搜索，並在上址及
    林政揚所有車牌號碼000-0000號自用小客車內，扣得如附表
    三所示毒品及物品，循線查悉上情。
四、案經桃園市政府警察局蘆竹分局、楊梅分局報告臺灣桃園地
    方檢察署檢察官偵查起訴。
    理  由
甲、有罪部分：
壹、程序部分
一、證人陳述無證據能力部分：
  ㈠證人即共同被告鄭仁傑、證人彭宇菘、陽侑潔、郭信均、盧
    裕崴、曹銘德之警詢陳述，係被告林政揚以外之人於審判外
    之陳述，且經被告林政揚及其辯護人異議作為認定其起訴事
    實之證據（訴939 卷一第59頁）。從而，前揭供述證據，就
    被告林政揚起訴部分，無證據能力。
  ㈡證人即共同被告鄭仁傑、證人葉冠言、蘇科語、郭宗遠、張
    維錚、張易曜、江翎瑋、李訢瑀、李小甯之警詢證述，係被
    告林政揚以外之人於審判外之陳述，且經被告林政揚及其辯
    護人異議作為認定其追加起訴事實之證據（訴492 卷二第36
    9 、377-379 頁）。從而，前揭供述證據，就被告林政揚追
    加起訴部分，無證據能力。
二、本判決以下其他所引用之被告林政揚、鄭仁傑以外之人於審
    判外之證述（含各共同被告轉為證人地位之證述），被告林
    政揚、鄭仁傑於本院準備程序中均已同意其證據能力（訴49
    2 卷二第157 、369 頁），且被告林政揚、鄭仁傑、各辯護
    人、檢察官迄於言詞辯論終結前，未就證據能力聲明異議，
    本院審酌上開證據資料作成時之情況，尚無違法、不當或顯
    不可信，認作為證據應屬適當，依刑事訴訟法第159 條之5
    規定，前揭供述證據均有證據能力。
三、本判決以下所引用之非供述證據，均與本案事實具有自然關
    聯性，且核屬書證、物證性質，又查無事證足認有違背法定
    程序或經偽造、變造所取得等證據排除之情事，復經本院依
    刑事訴訟法第164 條、第165 條踐行物證、書證之調查程序
    ，況檢察官、被告林政揚、鄭仁傑、各辯護人對此部分之證
    據能力亦均不爭執，是堪認均具有證據能力。
貳、認定事實所憑之證據及理由
一、被告鄭仁傑部分：訊據被告鄭仁傑就附表二編號1 、3 、4 
    、7 、8 、10、14、16、17、19、20、25、27-34 、36-48 
    所示販賣第三級毒品犯行均坦承不諱（訴492 卷二第156-15
    7 頁，訴492 卷五第180-181 頁），並有前揭各編號「卷證
    資料」欄所示證據資料在卷可佐，足認被告鄭仁傑前揭任意
    性自白與事實相符。從而，此部分之犯罪事實，當可認定。
二、被告林政揚坦承部分：訊據被告林政揚就附表一編號1 、6 
    、22、24（訴492 卷二第360 、362 、368 頁），附表二編
    號8 、9 、24（訴492卷二第353 、354 、358 頁）所示各
    次販賣第三級毒品犯行，及犯罪事實二如附表一編號2 所示
    販賣第二、三級毒品犯行，以及犯罪事實三所示持有第二、
    三級毒品犯行，均坦承不諱，並有前揭各編號「卷證資料」
    欄所示證據資料，及附表三編號4 、5 、14-19 「卷證索引
    」欄所示毒品扣案資料、鑑驗資料在卷可佐，足認被告林政
    揚前揭任意性自白與事實相符。從而，此部分之犯罪事實，
    當可認定。
三、被告林政揚否認部分：
  ㈠販賣予彭宇菘部分
  1.附表一編號3：
  ⑴被告林政揚固坦承：本次電話譯文確實為伊與彭宇菘之對話
    ，譯文中之「揚哥」係伊，譯文中「你現在出來，銀色TOYO
    TA !」是指被告鄭仁傑或「小古」去送的，但伊不確定這次
    是誰去送等語。惟矢口否認有何販賣第三級毒品犯行，辯稱
    ：此次是賣笑氣等語（訴492 卷二第361 頁，107 偵16834
    卷三第87頁）。
  ⑵經查，被告林政揚以電話與證人彭宇菘商定毒品交易之時間
    、地點，由被告鄭仁傑前往本案地點，與證人彭宇菘交易愷
    他命如附表一編號3 、附表二編號28所示一節，業經證人即
    共同被告鄭仁傑於偵查中證述綦詳（107 他2966卷二第94頁
    ），並與證人彭宇菘於偵查中之證述互核相符（107 偵1683
    4 卷一第100 頁背面），證人彭宇菘於審理中亦證稱：伊稱
    呼被告林政揚為「揚哥」，手機簡訊「富貴車行、短程載客
    2000、長程載客3000」，是指賣愷他命；伊在警詢及偵查中
    均沒有說謊；被告鄭仁傑到場與伊交易時，伊直接拿錢給被
    告鄭仁傑，被告鄭仁傑就直接拿毒品給伊等語明確（訴939
    卷一第108 頁背面至第112 頁背面），且有附表一編號3 所
    示「卷證資料」欄之證據在卷可稽，是被告林政揚此部分之
    犯罪事實，當可認定。
  ⑶被告林政揚固辯稱此次是賣笑氣云云。惟被告林政揚指示被
    告鄭仁傑前往本案地點，與證人彭宇菘交易愷他命一節，業
    經證人鄭仁傑、證人彭宇菘於偵查中證述明確如上，經傳訊
    證人鄭仁傑、證人彭宇菘於本院審理中到庭經對質詰問，依
    其證述內容，已足使本院確信其偵查中之證述真實可信（訴
    939 卷二第109 頁背面），而證人彭宇菘於本院證述時，雖
    未能詳細證述本案之交易細節，然考量證人彭宇菘於本院證
    述時，離交易之時已久，實難苛求證人彭宇菘於本院一一詳
    述交易細節，當無礙於證人彭宇菘整體證述之憑信性。從而
    ，被告林政揚之辯詞自難採認，此部分之犯行，堪為認定。
  2.附表一編號5：
  ⑴被告林政揚固坦承：該譯文確實為伊與彭宇菘之對話，電話
    是伊接的，但交易是鄭仁傑去的等語。惟矢口否認有何販賣
    第三級毒品之犯行，辯稱：此次不確定鄭仁傑是賣笑氣還是
    愷他命等語（訴492 卷二第362 頁）。
  ⑵經查，被告林政揚以電話與證人彭宇菘商定毒品交易之時間
    、地點，由被告鄭仁傑前往本案地點，與證人彭宇菘交易愷
    他命如附表一編號5 、附表二編號31所示一節，業經證人鄭
    仁傑於偵查中證述綦詳（107 他2966卷二第94頁背面至第95
    頁），並與證人彭宇菘於偵查中之證述互核相符（107 偵22
    828 卷第206 頁），且證人彭宇菘於審理中，除證述其與被
    告林政揚、鄭仁傑交易愷他命之情節如前外，尚證稱：伊於
    107 年5 月11日之電話譯文提到「2 個」是指2 包愷他命等
    語明確（訴939 卷一第112 頁背面），且有附表一編號5 所
    示「卷證資料」在卷可稽，是被告林政揚此部分犯罪事實，
    當可認定。
  ⑶被告林政揚固辯稱此次不確定被告鄭仁傑是賣愷他命還是笑
    氣云云，惟被告林政揚指示被告鄭仁傑前往本案地點，與證
    人彭宇菘交易愷他命如上一節，已有前揭證據在卷可稽，證
    人鄭仁傑、證人彭宇菘於本院審理中到庭經對質詰問，依其
    證述內容，已足使本院確信其偵查中之證述真實可信（訴93
    9 卷二第109 頁背面），而觀諸被告林政揚與證人彭宇菘關
    於此次交易之監聽譯文，尚有論及「揚哥，那個？晚上那我
    朋友一樣的，可以嗎？」、「兩個！哦，好，晚上幾點？」
    等交易毒品暗語（107 偵20355 卷一第44背面），顯見被告
    林政揚於與證人彭宇菘電話通話時，已明知要與證人彭宇菘
    交易愷他命一節明確，自難認被告林政揚此處所辯可採。從
    而，被告林政揚此部分之犯行，堪為認定。
  3.附表二編號29：
  ⑴被告林政揚固坦承：該譯文為伊、鄭仁傑與彭宇菘之對話，
    第1 通電話是伊接的，第2 、3 通電話是鄭仁傑接得，但交
    易是鄭仁傑去的等語。惟矢口否認有何販賣第三級毒品之犯
    行，辯稱：此次不確定鄭仁傑是賣笑氣還是愷他命等語（訴
    492 卷二第359 頁）。
  ⑵經查，被告林政揚以電話與證人彭宇菘商定毒品交易之時間
    、地點，由被告鄭仁傑前往本案地點，與證人彭宇菘交易愷
    他命如附表二編號29所示一節，業經證人鄭仁傑於偵查中證
    述綦詳（107 他2966卷二第94頁背面），並與證人彭宇菘於
    偵查中之證述互核相符（107 偵22828 卷第206 頁），且證
    人彭宇菘於審理中，亦證述其與被告林政揚、鄭仁傑交易愷
    他命之情節如前，並有附表二編號29所示「卷證資料」在卷
    可稽，是被告林政揚此部分之犯罪事實，當可認定。
  ⑶被告林政揚固辯稱此次不確定被告鄭仁傑是賣愷他命還是笑
    氣云云，惟被告林政揚指示被告鄭仁傑前往本案地點，與證
    人彭宇菘交易愷他命如上一節，已有前揭證據在卷可稽，證
    人鄭仁傑、證人彭宇菘於本院審理中到庭經對質詰問，依其
    證述，已足使本院確信其於偵查中之證述真實可信（訴939
    卷二第109 頁背面），況且觀諸被告林政揚與證人彭宇菘關
    於此次交易之監聽譯文，尚有論及「現在有『顆粒』嗎？」之
    交易毒品暗語（107 偵22828 卷第18背面），顯見與交易笑
    氣無涉，足認被告林政揚於與證人彭宇菘通話時，已明知要
    與證人彭宇菘交易愷他命，自難認被告林政揚此處所辯可採
    。從而，被告林政揚此部分之犯行，堪為認定。
  ㈡販賣予陽侑潔部分（附表一編號7、8、10 ）
  1.被告林政揚固坦承：各次譯文均為伊與陽侑潔之對話，附表
    一編號7 、8 、10之交易，均為伊親自去的，伊都是開黑色
    SOLIO 去的等語。惟矢口否認有何販賣第三級毒品犯行，辯
    稱：伊是賣笑氣等語（訴492 卷二第362-364 頁，107 偵16
    834 卷三第87頁背面至第88頁）。
  2.經查，被告林政揚以電話與證人陽侑潔商定毒品交易之時間
    、地點，親自前往本案地點，與證人陽侑潔交易愷他命如附
    表附表一編號7 、8 、10所示一節，業經證人陽侑潔於偵查
    中證述綦詳（107 偵16834 卷一第129 頁背面至第130 頁）
    ，且有附表附表一編號7 、8 、10所示「卷證資料」在卷可
    稽，是被告林政揚此部分之犯罪事實，當可認定。
  3.被告林政揚固辯稱均是賣笑氣云云，惟被告林政揚前往本案
    地點與證人陽侑潔交易愷他命一節，已有前揭證據在卷可稽
    ，證人陽侑潔於本院審理中到庭行對質詰問，除仍為一致之
    證述外（訴492 卷三第147-152 、158-159 頁），並另證稱
    ：伊於偵107 偵16834 卷一第109 頁指認犯罪嫌疑人紀錄表
    上之指認（按：指認對象為被告林政揚），就是指認開黑色
    SOLIO 到場與其交易愷他命之人，伊交易愷他命時有看到林
    政揚之長相，伊在警局作筆錄時，也有看到林政揚在警局，
    有跟警察說就是林政揚會到伊家，伊沒有買過笑氣，伊打電
    話到0000000000，都是為了要買愷他命等語（訴492 卷三第
    153-156 頁），足認證人陽侑潔就本案與被告林政揚當面交
    易毒品之過程記憶明確，其證詞確屬真實可信，被告林政揚
    前揭所辯不可採信。從而，被告林政揚本案犯行當可認定。
  ㈣販賣予郭信均部分
  1.附表一編號11：
  ⑴被告林政揚固坦承：譯文為伊與郭信均之對話，但交易是鄭
    仁傑去的等語。惟矢口否認有何販賣第三級毒品之犯行，辯
    稱：此次不確定鄭仁傑是賣笑氣還是愷他命等語（訴492 卷
    二第364 頁）。
  ⑵經查，被告林政揚以電話與證人郭信均商定毒品交易之時間
    、地點，由被告鄭仁傑前往本案地點，與證人郭信均交易愷
    他命如附表一編號11、附表二編號32所示一節，業經證人鄭
    仁傑於偵查中證述綦詳（107 他2966卷二第95頁），並與證
    人郭信均於偵查中之證述互核相符（108 偵10118 卷二第93
    頁背面），且有附表一編號11所示「卷證資料」在卷可稽，
    是被告林政揚此部分之犯罪事實，當可認定。
  ⑶被告林政揚固辯稱此次不確定被告鄭仁傑是賣愷他命還是笑
    氣云云，惟被告林政揚指示被告鄭仁傑前往本案地點，與證
    人郭信均交易愷他命如上一節，已有前揭證據在卷可稽，證
    人即鄭仁傑、證人郭信均於本院審理中到庭經對質詰問，依
    其證詞，已足使本院確信其於偵查中之證述真實可信（訴49
    2 卷四第196 頁），況且依監聽譯文顯示被告林政揚與證人
    郭信均之通話內容，於被告林政揚與證人郭信均確認毒品交
    易之時間、地點後，被告林政揚即告知證人郭信均：「等一
    下你看銀色TOYOTA」等語（107 偵16834 卷二第72頁背面）
    ，而被告鄭仁傑隨即到場與證人郭信均交易愷他命，足認被
    告林政揚確實可掌握被告鄭仁傑之行蹤，而確係負責聯絡被
    告鄭仁傑前往毒品交易現場，而與被告鄭仁傑具有販賣第三
    級毒品之犯意聯絡甚明。且於監聽譯文中，證人郭信均尚稱
    「就前幾天跟你碰面的」，被告林政揚即回稱「你不是跟我
    碰，電話在我這去的是另外一個」等語，足見此次並非被告
    林政揚、鄭仁傑與證人郭信均之首次交易，是被告林政揚與
    證人郭信均電話通話時，當已明知所交易者為愷他命一節明
    確，自難認被告林政揚此處所辯可採。從而，被告林政揚此
    部分之犯行，堪為認定。
  2.附表一編號14：
  ⑴被告林政揚固坦承：監聽譯文第1 、2 通為伊與郭信均之對
    話，第3 通「短程載客2000、長程載客3000」的簡訊也是伊
    發的，但交易是鄭仁傑去的，惟矢口否認有何販賣第三級毒
    品犯行，辯稱此次交易是賣笑氣等語（訴492 卷二第365 頁
    ）。
  ⑵經查，被告林政揚以電話與證人郭信均商定毒品交易之時間
    、地點，由被告鄭仁傑前往本案地點，與證人郭信均交易愷
    他命如附表一編號14、附表二編號36所示一節，業經證人鄭
    仁傑於偵查中證述綦詳（107 他2966卷二第95頁背面），並
    經證人郭信均於偵查中就於本案時間確有撥打電話購毒、被
    告鄭仁傑到場與其交易毒品之情節，均證述明確（108 偵10
    118 卷二第94頁背面），且有附表一編號14所示「卷證資料
    」在卷可稽，是被告林政揚此部分之犯罪事實，當可認定。
  ⑶證人郭信均固於107 年7 月2 日偵訊中證稱：本次交易與伊
    講電話之人均係被告鄭仁傑云云（108 偵10118 卷二第94頁
    背面）。惟查，本次毒品交易電話聯絡之過程，係證人郭信
    均先致電至被告林政揚所持之0000000000號販毒公機（下稱
    販毒公機A ），隨後被告林政揚持販毒公機A 聯繫證人郭信
    均，請證人郭信均撥打另一販毒公機0000000000號（下稱販
    毒公機B ），並將該販毒公機B 之號碼以傳送簡訊之方式告
    知證人郭信均，證人郭信均隨後撥打販毒公機B 與被告鄭仁
    傑聯繫，並由被告鄭仁傑至現場與證人郭信均交易毒品一節
    ，經證人鄭仁傑於108 年4 月24日偵訊中證述明確（107 他
    2966卷二第95頁背面），並有該次毒品交易之監聽錄音譯文
    在卷可稽（107 偵22828 卷第22頁背面），顯見本次與證人
    郭信均聯繫交易毒品時間、地點之人並非同一人，且證人郭
    信均與被告林政揚、鄭仁傑於本次毒品交易之前，業已多次
    交易毒品如上，證人郭信均就接聽電話之人與到場與其交易
    毒品之人並非同一人一節，當屬明知。從而，證人郭信均前
    揭證詞當屬迴護被告林政揚之詞，自難憑採。
  ⑷被告林政揚固辯稱此次是交易笑氣云云，惟被告林政揚指示
    被告鄭仁傑前往本案地點，與證人郭信均交易愷他命如上一
    節，已有前揭證據在卷可稽，證人鄭仁傑於本院審理中到庭
    經對質詰問，依其證述內容，亦足使本院確信其偵查中之證
    述內容真實可信。況且，於監聽譯文中，證人郭信均告知被
    告林政揚「我永安的」後，被告林政揚即回以「約中豐路那
    個喔」等語，足見被告林政揚與證人郭信均就交易毒品之流
    程熟悉，是被告林政揚於接聽證人郭信均之電話後，當即明
    知證人郭信均係與其商議交易愷他命，自難認被告林政揚此
    處所辯可採。從而，被告林政揚此部分之犯行，堪為認定。
  ㈤販賣予盧裕崴部分（即附表一編號16-18）：
  1.附表一編號16-17：
  ⑴被告林政揚固坦承：監聽譯文均為伊與盧裕崴之對話，交易
    也均是伊開黑色SOLIO 去的等語。惟矢口否認有何販賣第三
    級毒品犯行，辯稱：均是賣笑氣等語（訴492 卷二第365-36
    6 頁，107 偵16834 卷三第88頁背面至第89頁）。
  ⑵經查，被告林政揚以電話與證人盧裕崴商定毒品交易之時間
    、地點，由被告林政揚前往本案地點，與證人盧裕崴交易愷
    他命如附表一編號16-17 所示一節，證人盧裕崴於偵查中就
    毒品交易之情節證述綦詳（107 偵16834 卷二第24頁背面至
    第25頁），並有附表一編號16-17 所示「卷證資料」在卷可
    稽，是被告林政揚此部分之犯罪事實，當可認定。
  ⑶證人盧裕崴固於偵查中證稱：如附表一編號16送毒品來的人
    是開銀色TOYOTA車子過來等語（107 偵16834 卷二第25頁）
    。惟查，前揭交易係由被告林政揚駕駛車輛前往現場與證人
    盧裕崴交易一節，業經被告林政揚陳述如上，並觀諸被告林
    政揚與證人盧裕崴如附表編號17所示交易毒品之通訊監察譯
    文（交易時間與附表一編號16之毒品交易同日）：

（見107偵20355卷一第48頁） 【第一通電話】 證人盧裕崴：多久到技嘉？ 被告林政揚：20分鐘。 【第二通電話】 證人盧裕崴：到了嗎？ 被告林政揚：快到了，小路出去就大潤發。 【第三通電話】 被告林政揚：下來。 證人盧裕崴：『黑色』的嗎？ 被告林政揚：對。跟『昨天』一樣。 


    足見於附表一編號16所示毒品交易，證人盧裕崴於被告林政
    揚告知所駕駛車輛之顏色前，便已主動向被告林政揚確認車
    輛顏色是否為「黑色」，且被告林政揚更答覆「對。跟『昨
    天』一樣。」等語明確，足見附表一編號16確實係被告林政
    揚駕駛黑色車輛至現場與證人盧裕崴為毒品交易，證人盧裕
    崴前揭有關車輛顏色之證述部分，不可採信。
  ⑷被告林政揚固辯稱均係交易笑氣云云。惟證人盧裕崴除於偵
    查中就本次交易標的為愷他命一節證述明確外，更於本院證
    述以：所謂「短程載客」、「長程載客」簡訊文字之意思，
    是指價錢2,000 元和價錢3,000 元之愷他命，跟「富貴車行
    」購買愷他命的交易模式，就是打電話給他，告知伊的地點
    ，請他過來，然後到了以後，伊就到車上去，告訴對方要2,
    000 元或3,000 元，他們只有賣愷他命，伊不知道他們有在
    賣笑氣等語（訴939 卷二第9-10、12-13 頁）。難認被告林
    政揚此處所辯可採。從而，被告林政揚此部分之犯行，堪為
    認定。
  2.附表一編號18：
  ⑴被告林政揚固坦承：此次監聽譯文為伊與盧裕崴之對話，交
    易也是伊開黑色SOLIO 去的。惟矢口否認有何販賣第三級毒
    品之犯行，辯稱：此次交易也是賣笑氣等語（訴492 卷二第
    366 頁，107 偵16834 卷三第88頁背面至第89頁）。
  ⑵經查，被告林政揚以電話與證人盧裕崴商定毒品交易之時間
    、地點，由被告林政揚前往本案地點，與證人盧裕崴交易愷
    他命如附表一編號18所示一節，證人盧裕崴於偵查中就毒品
    交易之情節證述綦詳（107 偵16834 卷二第25頁），並有附
    表一編號18所示「卷證資料」在卷可稽，是被告林政揚此部
    分之犯罪事實，當可認定。
  ⑶證人盧裕崴固於偵查中證稱：如附表一編號18送毒品來的人
    是開銀色TOYOTA車子過來等語（107 偵16834 卷二第25頁）
    。惟查，前揭交易係由被告林政揚駕駛車輛前往現場與證人
    盧裕崴交易一節，業經被告林政揚陳述如上，並觀諸證人盧
    裕崴就附表一編號16所示毒品交易，證稱前來交易毒品之人
    駕駛銀色TOYOTA云云，顯與客觀事實不符之情況，足見證人
    盧裕崴所為證詞中，就有關被告林政揚駕駛車輛顏色之證述
    ，不可採信。
  ⑷被告林政揚固辯稱本次交易係交易笑氣云云。惟證人盧裕崴
    除於偵查中就本次交易標的為愷他命一節證述明確外，更於
    本院證述如上開1.⑷所示，實難認被告林政揚此處所辯可採
    。從而，被告林政揚此部分之犯行，堪為認定。
  3.附表一編號19、附表二編號38：
  ⑴被告林政揚固坦承：此次監聽譯文，第一通為伊與盧裕崴之
    對話，後面之對話是鄭仁傑接的，交易是鄭仁傑去的等語。
    惟矢口否認有何販賣第三級毒品之犯行，辯稱：不確定鄭仁
    傑賣笑氣還是K 他命等語（訴492 卷二第366-367 頁）。
  ⑵經查，被告林政揚以電話與證人盧裕崴商定毒品交易之時間
    ，隨後再由被告鄭仁傑與證人盧裕崴再次確認毒品交易之時
    間、地點，並由被告鄭仁傑前往本案地點，與證人盧裕崴交
    易愷他命如附表一編號19、附表二編號38所示一節，業經證
    人鄭仁傑於偵查中證述明確（107 他2966卷二第96頁），並
    與證人盧裕崴於偵查中之證述相符（107 偵16834 卷二第25
    頁），並有附表一編號19所示「卷證資料」在卷可稽，是被
    告林政揚此部分之犯罪事實，當可認定。
  ⑶被告林政揚固辯稱不確定被告鄭仁傑賣的是笑氣還是K 他命
    等語。惟證人盧裕崴除於偵查中就本次交易標的為愷他命一
    節證述明確外，更於本院證述如上開1.⑷所示；何況被告林
    政揚於此次毒品交易之前，業已親自與證人盧裕崴多次交易
    愷他命如附表一編號16-18 所示，於接聽電話後甚至尚與被
    告鄭仁傑交接販毒公機，足見被告林政揚於接聽證人盧裕崴
    來電時，業已明知係在與證人盧裕崴交易愷他命甚明，難認
    被告林政揚此處所辯可採。從而，被告林政揚此部分之犯行
    ，堪為認定。
  ㈥販賣予曹銘德、陳芸慧（附表一編號20、21、23）：
  1.附表一編號20：
  ⑴被告林政揚固坦承：監聽譯文所示通話，為伊與曹銘德之對
    話，伊也確實有到場交付愷他命與曹銘德等語。惟矢口否認
    有何販賣第三級毒品之犯行，辯稱：這次是無償轉讓，沒有
    販賣等語（訴492 卷二第367 頁）。
  ⑵經查，被告林政揚以電話與證人曹銘德商定毒品交易之時間
    、地點，並由被告林政揚前往本案地點，與證人曹銘德交易
    愷他命如附表一編號20所示一節，業經證人曹銘德於偵查中
    之證述綦詳（107 偵16834 卷二第63頁背面至第64頁），並
    有附表一編號20所示「卷證資料」在卷可稽，是被告林政揚
    此部分之犯罪事實，當可認定。
  ⑶被告林政揚固辯稱這次是無償轉讓，沒有販賣等語。惟證人
    曹銘德除於偵查中就本次毒品交易之情節證述如上，並於本
    院證稱：伊每次都是跟被告林政揚買2000元的愷他命，沒有
    賒帳過，每次都有付錢，被告林政揚從來沒有送伊愷他命過
    ，監聽譯文中被告林政揚說「賺錢的先跑，還是沒賺錢先跑
    」，是指被告林政揚賣給伊的愷他命比較便宜，也就是量比
    較多的意思（訴939 卷二第16頁、第17頁背面、第19頁），
    足見被告林政揚本次係販賣愷他命與證人曹銘德，而非所辯
    「無償轉讓」云云。何況觀諸本次監聽譯文內容，證人曹銘
    德多次催促被告林政揚儘快到場，若被告林政揚本次交付毒
    品與證人曹銘德之原因果真係無償轉讓，證人曹銘德有何立
    場一再催促被告林政揚儘快到場？是被告林政揚前揭辯詞不
    足採信，本次販賣愷他命與證人曹銘德之犯行，當可認定。
  2.附表一編號21：
  ⑴被告林政揚固坦承：監聽譯文所示通話，為伊與曹銘德之對
    話，是鄭仁傑到現場與曹銘德交易等語。惟矢口否認有何販
    賣第三級毒品之犯行，辯稱：伊不知道鄭仁傑是賣笑氣還是
    愷他命等語（訴492 卷二第367 頁）。
  ⑵經查，被告林政揚以電話與證人曹銘德商定毒品交易之時間
    、地點，並由被告鄭仁傑前往本案地點，與證人曹銘德交易
    愷他命如附表一編號21所示一節，業經證人鄭仁傑於本院就
    此部分坦承不諱，且與證人曹銘德於偵查中之證述相符（10
    8 偵10118 卷二第101 頁），並有附表一編號21、附表二編
    號42所示「卷證資料」在卷可稽，是被告林政揚此部分之犯
    罪事實，當可認定。
  ⑶被告林政揚固辯稱不確定被告鄭仁傑賣的是笑氣還是K 他命
    等語。惟證人曹銘德除於偵查中就本次交易標的為愷他命一
    節證述明確外，更於本院證述：伊不碰笑氣，所以被告林政
    揚、鄭仁傑不曾向伊推銷過等語明確（訴939 卷第20頁）。
    何況被告林政揚於此次毒品交易前，業已親自與證人曹銘德
    交易愷他命如附表一編號20所示，更曾於附表一編號20之交
    易中向證人曹銘德稱「賺錢的先跑，還是沒賺錢先跑」等語
    ，顯見被告林政揚與證人曹銘德就愷他命之交易價格已有所
    議論，足認被告林政揚於接聽證人曹銘德來電時，業已明知
    係在與證人曹銘德確認交易毒品之時間、地點甚明，難認被
    告林政揚此處所辯可採。從而，被告林政揚此部分之犯行，
    堪為認定。
  3.附表一編號23：
  ⑴被告林政揚固坦承：監聽譯文所示通話，為伊與曹銘德之對
    話，也是伊到現場與曹銘德交易等語。惟矢口否認有何販賣
    第三級毒品之犯行，辯稱：伊是賣笑氣等語（訴492 卷二第
    368 頁）。
  ⑵經查，被告林政揚以電話與證人曹銘德商定毒品交易之時間
    、地點後，前往本案地點，與證人曹銘德交易愷他命如附表
    一編號23所示一節，業經證人曹銘德於偵查中之證述綦詳（
    107 偵16834 卷二第64頁背面），並有附表一編號23所示「
    卷證資料」在卷可稽，是被告林政揚此部分之犯罪事實，當
    可認定。
  ⑶被告林政揚固辯稱本次是賣笑氣云云。惟證人曹銘德除於偵
    查中就本次交易標的為愷他命一節證述明確外，更於本院證
    述：伊不碰笑氣，所以被告林政揚、鄭仁傑不曾向伊推銷過
    等語明確（訴939 卷二第20頁），難認被告林政揚此處所辯
    可採。從而，被告林政揚此部分之犯行，堪為認定。
  ㈦販賣予葉冠言（附表二編號1 ）：
  1.被告林政揚固坦承：監聽譯文所示通話，為伊與葉冠言之對
    話，是鄭仁傑開車載伊一同到現場與葉冠言交易等語。惟矢
    口否認有何販賣第三級毒品之犯行，辯稱：伊記得是賣笑氣
    等語（訴492 卷二第351 頁，107 他2966卷二第84頁）。
  2.經查，被告林政揚以電話與證人葉冠言商定毒品交易之時間
    、地點，並搭乘被告鄭仁傑駕駛之車輛前往本案地點，與證
    人葉冠言交易愷他命如附表二編號1 所示一節，業經證人鄭
    仁傑於偵查中證述綦詳（107 他2966卷二第97頁背面），並
    與證人葉冠言於偵查中之證述互核相符（107 他2966卷一第
    36頁背面），且有附表二編號1 所示「卷證資料」在卷可稽
    ，是被告林政揚此部分之犯罪事實，當可認定。
  3.被告林政揚固辯稱：本次是賣笑氣云云。惟被告林政揚、鄭
    仁傑共同販賣愷他命與證人葉冠言之事實，業經被告鄭仁傑
    、證人葉冠言證述明確如上，且本次交易更係由被告鄭仁傑
    親自駕車搭載被告林政揚到場，足認被告鄭仁傑前揭證述內
    容憑信性非低，且證人葉冠言就本次購毒電話之內容、撥打
    購毒電話後多久進行交易時間、交易毒品之地點、價格、方
    式，均能於偵查中一一證述明確，核與監聽譯文所示內容一
    致，更與證人鄭仁傑證述內容相符，足見證人葉冠言證述內
    容真實可信。從而，被告林政揚此部分之犯行，堪為認定。
  ㈧販賣予蘇科語（附表二編號5、6）
  1.被告林政揚固坦承：監聽譯文所示通話，均為伊與蘇科語之
    對話，也是伊到現場與蘇科語交易等語。惟矢口否認有何販
    賣第三級毒品之犯行，辯稱：伊都是賣笑氣，伊是把笑氣放
    在洗手臺旁邊等語（訴492 卷二第352-353 頁，107 他2966
    卷二第85頁）。
  2.經查，被告林政揚以電話與證人蘇科語商定毒品交易之時間
    、地點後，前往本案地點，與證人蘇科語交易愷他命如附表
    二編號5 、6 所示一節，業經證人蘇科語於偵查中之證述綦
    詳（107 他2966卷一第53頁背面至第54頁），並有附表二編
    號5 、6 所示「卷證資料」在卷可稽，是被告林政揚此部分
    之犯罪事實，當可認定。
  3.被告林政揚固辯稱均是賣笑氣云云。惟證人蘇科語於偵查中
    就本次交易標的為愷他命一節已證述明確，附表二編號5 、
    6 所示2 次交易之電話譯文（107 他2966卷一第50頁）中，
    證人蘇科語均直接對被告林政揚稱「你小揚嗎」等語，足見
    證人蘇科語與被告林政揚間熟識，足認證人蘇科語前揭偵查
    中證詞之憑信性非低。何況就附表二編號5 之交易，通訊監
    察譯文尚顯示以下交易毒品之暗語：

證人蘇科語：信箱洗手台上面。 被告林政揚：好，要『幾張』的？ 證人蘇科語：『三張』。 


    當可佐證證人蘇科語前揭證述內容真實可信。從而，被告林
    政揚此部分所辯不可憑採，其犯行堪為認定。
  ㈨販賣予郭宗遠（附表二編號11-13）：
  1.被告林政揚固坦承：監聽譯文所示通話，為伊與郭宗遠之對
    話，也均是伊到現場與郭宗遠交易等語。惟矢口否認有何販
    賣第三級毒品之犯行，辯稱：伊均是賣笑氣等語（訴492 卷
    二第354-355 頁，107 他2966卷二第86頁）。
  2.經查，被告林政揚以電話與證人郭宗遠商定毒品交易之時間
    、地點後，前往本案地點，與證人郭宗遠交易愷他命如附表
    二編號11-13 所示一節，業經證人郭宗遠於偵查中之證述綦
    詳（107 他2966卷一第87頁背面至第88頁），並有附表二編
    號11-13 所示「卷證資料」在卷可稽，是被告林政揚此部分
    之犯罪事實，當可認定。
  3.被告林政揚固辯稱均是賣笑氣云云。惟證人郭宗遠於偵查中
    就各次交易標的均為愷他命一節已證述明確，證人郭宗遠於
    本院並證稱：富貴車行沒有提供笑氣，伊也沒有買過笑氣或
    被推銷過笑氣，對談中都沒有跟笑氣有關部分；附表二編號
    11-13 各次交易均有拿到愷他命，但有無付錢伊忘記了等語
    明確（訴492 卷三第155-156 、173-176 、179 頁），足見
    被告林政揚此處所辯均不可採。從而，被告林政揚此部分之
    犯行，堪為認定。
  ㈩販賣予張維錚（附表二編號14）：
  1.被告林政揚固坦承：監聽譯文所示通話，為伊與張維錚之對
    話，是鄭仁傑到現場與張維錚交易等語。惟矢口否認有何販
    賣第三級毒品之犯行，辯稱：伊不知道鄭仁傑是賣笑氣還是
    愷他命等語（訴492 卷二第355-356 頁，107 他2966卷二第
    84頁背面）。
  2.經查，被告林政揚以電話與證人張維錚商定毒品交易之時間
    、地點，並由被告鄭仁傑前往本案地點，與證人張維錚交易
    愷他命如附表二編號14所示一節，業經證人鄭仁傑於本院就
    此部分坦承不諱，且與證人張維錚於偵查中之證述相符（10
    7 他2966卷二第3 頁背面），並有附表二編號14所示「卷證
    資料」在卷可稽，是被告林政揚此部分之犯罪事實，當可認
    定。
  3.被告林政揚固辯稱不確定被告鄭仁傑賣的是笑氣還是K 他命
    等語。惟查，證人張維錚除於偵查中就本次交易標的為愷他
    命一節證述明確外，更於本院證述：伊沒有買過笑氣，沒有
    向「富貴車行」買過笑氣，打「富貴車行」的電話都是要買
    愷他命等語明確（訴939 卷三第458-459 頁）。何況觀諸本
    次監聽譯文（107 他2966卷一第98頁）：

證人張維錚：好，你過去那邊大概多久？ 被告林政揚：沒有，那個司機已經在那邊了。 （中略） 證人張維錚：喂。 被告林政揚：他在廁所那邊喔。 （後略） 


    足見被告林政揚對於被告鄭仁傑有相當之掌控性，而能即時
    回報被告鄭仁傑之位置予證人張維錚，是被告林政揚對於被
    告鄭仁傑將至現場與證人張維錚交易愷他命一事，當屬明知
    。是被告林政揚於接聽證人張維錚來電時，業已明知係在與
    證人張維錚確認交易毒品之時間、地點甚明，難認被告林政
    揚此處所辯可採。從而，被告林政揚此部分之犯行，堪為認
    定。
  販賣予張易曜（附表二編號18、20）：
  1.附表二編號18：
  ⑴被告林政揚固坦承：監聽譯文所示通話，為伊與張易曜之對
    話，也是伊到現場與張易曜交易等語。惟矢口否認有何販賣
    第三級毒品之犯行，辯稱：伊是賣笑氣等語（訴492 卷二第
    356 頁，107 他2966卷二第86頁）。
  ⑵經查，被告林政揚以電話與證人張易曜商定毒品交易之時間
    、地點後，前往本案地點，與證人張易曜交易愷他命如附表
    二編號18所示一節，業經證人張易曜於偵查中之證述綦詳（
    107 他2966卷二第7 頁背面），並有附表二編號18所示「卷
    證資料」在卷可稽，是被告林政揚此部分之犯罪事實，當可
    認定。
  ⑶被告林政揚固辯稱是賣笑氣云云。惟證人張易曜於偵查中就
    各次交易標的均為愷他命一節已證述明確，證人張易曜於本
    院除再為一致之證述（訴492 卷三第138-139 頁）外，另明
    確證稱：來交易毒品之人，只會將車窗放「一點縫隙」，伊
    拿錢給對方，對方東西給伊等語（訴492 卷三第136 頁），
    依證人張易曜證述之交易情節，被告林政揚與證人張易曜所
    交易者顯非笑氣。從而，被告林政揚此處所辯不可採信，被
    告林政揚之犯行，堪為認定。
  2.附表二編號20：
  ⑴被告林政揚固坦承：監聽譯文所示通話，第1 通為伊與張易
    曜之對話，第2 、3 通是鄭仁傑與張易曜之通話，是鄭仁傑
    到現場與張易曜交易等語。惟矢口否認有何販賣第三級毒品
    之犯行，辯稱：伊不知道鄭仁傑是賣什麼等語（訴492 卷二
    第356-357 頁）。
  ⑵經查，被告林政揚以電話與證人張易曜商定毒品交易之時間
    、地點，並由被告鄭仁傑前往本案地點，與證人張易曜交易
    愷他命如附表二編號20所示一節，業經證人鄭仁傑於偵查中
    證述綦詳（107 他2966卷二第98頁背面至第99頁），且與證
    人張易曜於偵查中之證述相符（107 他2966卷二第7 頁背面
    至第8 頁），並有附表二編號20所示「卷證資料」在卷可稽
    ，是被告林政揚此部分之犯罪事實，當可認定。
  ⑶被告林政揚固辯稱不確定被告鄭仁傑賣的是什麼等語。惟證
    人張易曜除就本次交易標的為愷他命一節，分別於偵查及本
    院審理中證述明確如上外，並有證人鄭仁傑之前揭證詞可資
    佐證，而本次毒品交易之前，被告林政揚已親自與證人張易
    曜交易愷他命如附表二編號18所示，且於接聽證人張易曜電
    話不久，隨即將販毒公機轉交與被告鄭仁傑，足見被告林政
    揚於接聽證人張易曜來電時，業已明知係在與證人張易曜確
    認交易毒品之時間、地點甚明，難認被告林政揚此處所辯可
    採。從而，被告林政揚此部分之犯行，堪為認定。
  販賣予李訢瑀（附表二編號22、23）：
  1.被告林政揚固坦承：監聽譯文所示通話，均為伊與李訢瑀之
    對話，也均是伊到現場與李訢瑀交易等語。惟矢口否認有何
    販賣第三級毒品之犯行，辯稱：伊都是賣笑氣等語（訴492
    卷二第358 頁，107 他2966卷二第85頁背面）。
  2.經查，被告林政揚以電話與證人李訢瑀商定毒品交易之時間
    、地點後，前往本案地點，與證人李訢瑀交易愷他命如附表
    二編號22、23所示一節，業經證人李訢瑀於偵查中證述綦詳
    （107 他2966卷二第37頁背面），並有附表二編號22、23所
    示「卷證資料」在卷可稽，是被告林政揚此部分之犯罪事實
    ，當可認定。
  3.被告林政揚固辯稱是賣笑氣云云。惟證人李訢瑀於偵查中就
    各次交易標的均為愷他命一節已證述明確，證人李訢瑀於本
    院更再為一致之證述（訴492 卷三第178 頁）外，另明確證
    稱：伊沒有買過笑氣，笑氣不是很大一桶，伊打電話就是要
    買愷他命的意思等語（訴492 卷三第175 頁），足見證人李
    訢瑀未曾向被告林政揚購買笑氣一節明確。從而，被告林政
    揚此處所辯不可採信，被告林政揚之犯行，堪為認定。
四、綜上所述，本案事證明確，被告林政揚、鄭仁傑前揭犯行均
    堪認定，俱應依法論科。
參、論罪科刑
一、新舊法比較
  ㈠犯罪事實一、二部分：
  1.被告林政揚、鄭仁傑行為後，毒品危害防制條例第4 條、第
    17條業於109 年1 月15日修正公布，並自同年7 月15日起生
    效施行。
  2.修正前毒品危害防制條例第4 條第2 項、第4 條第3 項、第
    17條第2 項分別規定為「製造、運輸、販賣第二級毒品者，
    處無期徒刑或七年以上有期徒刑，得併科新臺幣1,000 萬元
    以下罰金」、「製造、運輸、販賣第三級毒品者，處7 年以
    上有期徒刑，得併科新臺幣700 萬元以下罰金。」、「犯第
    4 條至第8 條之罪於偵查及審判中均自白者，減輕其刑。」
    ，修正後為「製造、運輸、販賣第二級毒品者，處無期徒刑
    或十年以上有期徒刑，得併科新臺幣1,500 萬元以下罰金」
    、「製造、運輸、販賣第三級毒品者，處7 年以上有期徒刑
    ，得併科新臺幣1,000 萬元以下罰金」、「犯第四條至第八
    條之罪於偵查及歷次審判中均自白者，減輕其刑。」。
  3.經比較新舊法結果，修正後之毒品危害防制條例第4 條第2
    項提高有期徒刑及併科罰金法定刑上限，修正後之毒品危害
    防制條例第4 條第3 項提高併科罰金法定刑之上限，又修正
    後毒品危害防制條例第17條第2 項增列被告須於歷次審判中
    均自白之限制，是修正後之規定並未較有利於被告，依刑法
    第2 條第1 項前段規定，自應適用修正前即行為時之毒品危
    害防制條例第4 條第2 項、第4 條第3 項、第17條第2 項規
    定論處。
  ㈡犯罪事實三部分：
  1.被告林政揚行為後，毒品危害防制條例第11條，業於109 年
    1 月15日修正公布，並自同年7 月15日施行。
  2.修正前毒品危害防制條例第11條第2 項規定：「持有第二級
    毒品者，處二年以下有期徒刑、拘役或新臺幣三萬元以下罰
    金。」修正後則規定：「持有第二級毒品者，處二年以下有
    期徒刑、拘役或新臺幣二十萬元以下罰金。」修正後之規定
    提高罰金刑之數額，修正後之刑度顯較修正前為重，並未較
    有利於行為人，應依刑法第2 條第1 項前段規定，適用被告
    行為時即修正前毒品危害防制條例第11條第2 項規定。
  3.修正前毒品危害防制條例第11條第5 項規定：「持有第三級
    毒品純質淨重二十公克以上者，處三年以下有期徒刑，得併
    科新臺幣三十萬元以下罰金。」修正後規定：「持有第三級
    毒品純質淨重五公克以上者，處二年以下有期徒刑，得併科
    新臺幣二十萬元以下罰金。」本件被告林政揚持有第三級毒
    品純質淨重二十公克以上，無論是新舊法均符合構成要件，
    故再比較新舊法之刑度，而修正後之刑度顯較修正前為輕，
    較有利於行為人，應依刑法第2 條第1 項但書規定，適用修
    正後毒品危害防制條例第11條第5 項規定。
二、論罪：
  ㈠犯罪事實一部份，核被告林政揚、鄭仁傑所為，均係犯修正
    前之毒品危害防制條例第4 條第3 項販賣第三級毒品罪。被
    告林政揚、鄭仁傑販賣前持有毒品之低度行為，為販賣毒品
    之高度行為所吸收，不另論罪。
  ㈡犯罪事實二部分，核被告林政揚所為，係犯修正前之毒品危
    害防制條例第4 條第2 項販賣第二級毒品罪，及修正前之毒
    品危害防制條例第4 條第3 項販賣第三級毒品罪。被告林政
    揚販賣前持有毒品之低度行為，為販賣毒品之高度行為所吸
    收，不另論罪。
  ㈢犯罪事實三部分，核被告林政揚所為，係犯修正前毒品危害
    防制條例第11條第2 項之持有第二級毒品罪，及修正後毒品
    危害防制條例第11條第5 項之持有純質淨重五公克以上之第
    三級毒品罪。
三、共同正犯：
    就附表一編號3 、5 、11、14、19、21、22所示犯行，附表
    二編號1 、8 、14、20、28、29、31、32、36、38、42、43
    所示犯行，被告林政揚、鄭仁傑間有犯意聯絡與行為分擔，
    為共同正犯。
四、罪數：
  ㈠犯罪事實一部份，被告林政揚、鄭仁傑所為所犯各次販賣第
    三級毒品罪，犯意各別，行為互殊，應分論併罰。
  ㈡犯罪事實二部分，被告林政揚一販賣行為，同時犯修正前之
    毒品危害防制條例第4 條第2 項販賣第二級毒品罪，及修正
    前之毒品危害防制條例第4 條第3 項販賣第三級毒品罪，為
    想像競合犯，依刑法第55條前段之規定，從一重以修正前之
    毒品危害防制條例第4 條第2 項販賣第二級毒品罪處斷。
  ㈢犯罪事實三部分，被告林政揚一持有行為，同時持有第二級
    及第三級毒品，為想像競合犯，依刑法第55條前段之規定，
    從一重之持有純質淨重五公克以上之第三級毒品罪處斷。
五、刑之加重、減輕：
  ㈠被告林政揚本案所犯之罪，均應論以累犯加重：被告林政揚
    前於104 年間，因持有第三級毒品純質淨重20公克以上案件
    ，經本院以104 年度審簡字第1067號判決判處有期徒刑3 月
    確定，於105 年11月24日徒刑易科罰金執行完畢一節，有臺
    灣高等法院被告前案紀錄表在卷可參（訴939 卷一第15頁背
    面至第16頁），其於受有期徒刑之執行完畢後，5 年以內故
    意再犯本案有期徒刑以上之前揭各罪，均為累犯。本院審酌
    被告林政揚前揭前案犯行所為之持有毒品，與本案所犯各罪
    ，均屬違反毒品危害防制條例之罪，其罪質相近，爰審酌司
    法院大法官釋字第775 號解釋意旨，均依刑法第47條第1 項
    累犯規定加重其刑。
  ㈡被告鄭仁傑適用毒品危害防制條例第17條第2 項及刑法第59
    條減刑：
  1.適用毒品危害防制條例第17條第2 項部分：
  ⑴被告鄭仁傑如附表二編號1 、3 、4 、7 、8 、16、17、19
    、20、25、27-34 、36、38-41 、43-48 所示販賣毒品犯行
    ，均於偵查及本院審理中自白不諱，業如前述，均應依修正
    前毒品危害防制條例第17條第2 項規定，減輕其刑。
  ⑵按修正前毒品危害防制條例第17條第2 項規定：「犯第4 條
    至第8 條之罪於偵查及審判中均自白者，減輕其刑。」係為
    鼓勵是類犯罪行為人自白、悔過，並期訴訟經濟、節約司法
    資源而設。一般而言，固須於偵查及審判中皆行自白，始有
    適用，缺一不可。但所謂「自白」，係指被告（或犯罪嫌疑
    人）承認自己全部或主要犯罪事實之謂。其承認犯罪事實之
    方式，並不以出於主動為必要，即或經由偵、審機關之推究
    訊問而被動承認，亦屬自白。此與「自首」須於尚未發覺犯
    人之前，主動向有偵查犯罪權限之公務員或機關陳述其犯罪
    事實，進而接受裁判者不同。又訊問被告應先告知犯罪嫌疑
    及所犯所有罪名。罪名經告知後，認為應變更者，應再告知
    ；訊問被告，應與以辯明犯罪嫌疑之機會；如有辯明，應命
    就其始末連續陳述；其陳述有利之事實者，應命其指出證明
    之方法，刑事訴訟法第95條第1 款、第96條分別定有明文。
    而上開規定，依同法第100 條之2 於司法警察官或司法警察
    詢問犯罪嫌疑人時，準用之。從而，司法警察調查犯罪於製
    作警詢筆錄時，就該犯罪事實未曾詢問；檢察官於起訴前亦
    未就該犯罪事實進行偵訊，形同未曾告知犯罪嫌疑及所犯罪
    名，即逕依其他證據資料提起公訴，致使被告無從於警詢及
    偵查中辯明犯罪嫌疑，甚或自白，以期獲得減刑寬典處遇之
    機會，難謂非違反上開程序規定，剝奪被告之訴訟防禦權，
    違背實質正當之法律程序；於此情形，倘認被告於嗣後之審
    判中自白，仍不得依上開規定減輕其刑，顯非事理之平，自
    與法律規範之目的齟齬，亦不符合憲法第16條保障之基本訴
    訟權。故而，在承辦員警未行警詢及檢察官疏未偵訊，即行
    結案、起訴之特別狀況，祇要審判中自白，應仍有上揭減刑
    寬典之適用，俾符合該條項規定之規範目的（最高法院107
    年度台上字第2355號刑事判決參照）。是就被告鄭仁傑如附
    表二編號10所示犯行，雖未見檢警於偵查中就此次毒品交易
    向被告鄭仁傑確認答辯方向，然依前揭說明，被告鄭仁傑既
    已於本院審理中就此部分自白，亦當依修正前毒品危害防制
    條例第17條第2 項規定，減輕其刑。
  2.適用刑法第59條減刑部分：
  ⑴刑法第59條規定之酌量減輕其刑，必須犯罪另有特殊之原因
    與環境，在客觀上足以引起一般同情，認為即使予以宣告法
    定最低度刑，猶嫌過重者，始有其適用。此所謂法定最低度
    刑，固包括法定最低本刑；惟遇有其他法定減輕之事由者，
    則應係指適用其他法定減輕事由減輕其刑後之最低度刑而言
    。倘被告別有法定減輕事由者，應先適用法定減輕事由減輕
    其刑後，猶認其犯罪之情狀顯可憫恕，即使科以該減輕後之
    最低度刑仍嫌過重者，始得適用刑法第59條規定酌量減輕其
    刑（最高法院100 年度台上字第744 號判決意旨參照）。
  ⑵經查，被告鄭仁傑就附表二編號14、37、42所示販賣毒品犯
    行，雖未於檢警詢問時自白，惟審酌被告鄭仁傑就前揭各次
    交易，於本院準備程序即為坦承，且本案犯罪事實眾多，被
    告鄭仁傑僅就附表二編號14、37、42此3 次所示毒品交易，
    未能於偵查中即時確認而為自白，難認係有意推卸己身責任
    ，若就此部分之犯行科以修正前之毒品危害防制條例第4 條
    第3 項販賣第三級毒品罪之最低刑度，即有期徒刑7 年以上
    之刑，在客觀上足以引起一般同情，爰依刑法第59條規定，
    就此部分之犯行減輕其刑。
  ⑶另被告鄭仁傑前揭適用毒品危害防制條例第17條第2 項減刑
    部分，其法定最低刑度已有所降低，未見有何特殊原因與環
    境足以引起一般同情，當無再援引刑法第59條之規定減輕其
    刑之餘地，附此說明。
  ㈢被告林政揚不適用毒品危害防制條例第17條第2 項減刑：辯
    護人固為被告林政揚利益辯稱：附表一編號1 、2 、6 、22
    、24及附表二編號8 、9 、24所示犯行，應適用毒品危害防
    制條例第17條第2 項減刑等語。惟被告林政揚就前揭各次犯
    行，均未見於警詢或偵訊中自白（被告林政揚陳述之卷證出
    處，參附表一、二前揭編號「卷證資料」欄所示），顯與修
    正前毒品危害防制條例第17條第2 項規定不符，無從適用此
    規定減刑。
  ㈣被告林政揚不適用刑法第59條減刑之說明：
    被告林政揚本案販賣毒品次數甚多，其犯行之客觀情節實屬
    非輕，且被告林政揚經查獲後，於偵查中矢口否認全部犯行
    ，經檢察官提起公訴後，亦無視卷內諸多客觀證據，就本案
    犯行空言卸詞如上，於審理中更經本院通緝，虛耗寶貴司法
    資源，難認犯後態度良好，實無刑法第59條所示「情輕法重
    」或「情堪憫恕」之情況，無從依刑法第59條減刑。被告林
    政揚雖未請求依刑法第59條減刑，惟因本案共同被告鄭仁傑
    有適用刑法第59條減刑如上，本院為求明確、公平，認仍有
    就此說明之必要，爰附此說明。
六、量刑爰以行為人責任為基礎，審酌被告林政揚、鄭仁傑違反
    國家對於杜絕毒品犯罪之禁令，知悉其等所販售者為法所禁
    止之毒品，且亦知該等毒品戕害身心，對人體健康危害至鉅
    ，一經染毒，極易成癮，影響社會治安非淺，竟仍為犯罪事
    實一、二所示各次販賣犯行，助長施用毒品行為氾濫猖獗，
    且被告林政揚本案更經查獲持有如附表三編號4 、5 、14-1
    9 所示之第二、三級毒品數量非少，應予非難；並衡酌被告
    鄭仁傑於準備程序即坦承全部犯行，犯後態度良好，非無悛
    悔之意（而被告林政揚則對多數犯行矢口否認，就此無從為
    有利被告林政揚之量刑認定，附此說明），兼衡各次販賣毒
    品金額、被告林政揚、鄭仁傑所犯次數、犯罪情節及素行、
    自陳之智識程度及家庭經濟狀況（訴492 卷五第168 頁）、
    量刑意見等一切情狀，就其等犯罪事實一、二部分，分別量
    處如附表一、二「罪名、宣告刑及追徵」欄所示之刑，並就
    被告林政揚部分，諭知併科罰金易服勞役之折算標準，被告
    林政揚如犯罪事實三部分則量處如主文壹之一。並考量被告
    林政揚、鄭仁傑就犯罪事實一、二所犯數罪之犯罪類型相同
    ，行為態樣、手段、動機均相似之情形，定應執行之刑如主
    文壹之一、參之一所示，並就被告林政揚如主文壹之一所示
    應執行併科罰金部分，諭知易服勞役之折算標準。
肆、沒收：
一、犯罪所得部分：
    被告林政揚、鄭仁傑以附表「價金」欄所示金額販賣第二級
    、第三級毒品一節，業已說明如上；就單獨販賣部分所獲金
    額，未見有其他共犯與被告林政揚、鄭仁傑分配前揭販賣毒
    品所得，爰以此金額認定被告林政揚、鄭仁傑本案之犯罪所
    得。又就被告林政揚、鄭仁傑共同販賣毒品犯行部分，因被
    告林政揚、鄭仁傑就整體犯罪計畫之助力未見明顯高低區別
    ，是就內在犯罪所得分配部分，應亦無高低區分，爰以「價
    金」欄所示金額之各半，認定被告林政揚、鄭仁傑共同販賣
    毒品部分之犯罪所得。另並考量被告林政揚、鄭仁傑本案販
    毒所得並未扣案，且販賣之時間距今已久，應已與被告林政
    揚、鄭仁傑本身固有之金錢混同，性質上無從就原始犯罪所
    得為沒收，應屬刑法第38條之1 第3 項所稱不能沒收之情形
    ，爰宣告追徵被告林政揚、鄭仁傑之犯罪所得如附表「罪名
    、宣告刑及追徵」欄所示。
二、扣案物部分
  ㈠按毒品危害防制條例第18條第1 項前段之規定，應予沒收銷
    燬之毒品，以經查獲之第一、二級毒品為限。如持有第三級
    毒品純質淨重逾越刑罰標準者，因該行為既已構成犯罪，則
    該毒品即屬不受法律保護之違禁物，自應回歸刑法之適用。
  ㈡經查，扣案如附表三編號19所示搖頭丸，經檢出含有第二級
    毒品3,4-亞甲基雙氧甲基安非他命（MDMA）成分，應依毒品
    危害防制條例第18條第1 項前段之規定，諭知沒收銷燬。另
    前揭搖頭丸固經驗出微量第三級毒品愷他命等成分，惟考量
    無法完全析離，且無析離之實益與必要，應併同沒收銷燬。
    盛裝毒品之包裝袋，因與殘留其上之毒品無法完全析離，亦
    無析離之實益與必要，應併同沒收。至因送鑑耗損之部分，
    既已滅失，自無庸宣告沒收，附此敘明。
  ㈢扣案如附表三編號4 、5 、14-18 所示之物，均經驗出含第
    三級毒品成分，核屬違禁物，不問屬於犯罪行為人與否，應
    依刑法第38條第1 項宣告沒收。又盛裝毒品之包裝袋，因與
    殘留其上之毒品無法完全析離，且無析離之實益與必要，應
    併同沒收。
  ㈣就其他扣案物部分，未有積極證據釋明與被告林政揚本案販
    賣、持有毒品犯行之關聯性，爰不予宣告沒收。又就附表三
    編號1-3 所示現金部分，因被告林政揚本案經諭知併科罰金
    ，且經諭知追徵犯罪所得，為確保後續執行程序之進行，應
    待本案確定方宜於發還，附此說明。
三、附表一、二所示販毒公機，未經扣案，無證據證明尚已存在
    ，且因販毒集團為免遭追查，會時常更換所用公機，堪認該
    等公機應已滅失，且考量開啟沒收程序之成本、效益，亦難
    認就此有宣告沒收之刑法上重要性，就此爰不予宣告沒收。
乙、不另為無罪諭知部分
一、公訴意旨固認被告林政揚、鄭仁傑基於指揮或參與組織犯罪
    之犯意，共組具有持續性及牟利性之販毒集團，因認被告林
    政揚涉犯組織犯罪防制條例第3 條第1 項前段指揮組織犯罪
    及組織犯罪防制條例第3 條第1 項後段之參與組織犯罪之罪
    、被告鄭仁傑涉犯組織犯罪防制條例第3 條第1 項後段之參
    與組織犯罪之罪等語。
二、惟查，本案經認定參與販賣毒品犯行之人，僅被告林政揚、
    鄭仁傑，未達3 人以上，與組織犯罪防制條例第2 條「三人
    以上」之犯罪組織要件不符，尚難論以組織犯罪防制條例第
    3 條第1 項前段指揮組織犯罪或組織犯罪防制條例第3 條第
    1 項後段之參與組織犯罪之罪。惟依公訴意旨所示，此部分
    若成立犯罪，應與被告林政揚、鄭仁傑前揭經論罪科刑之販
    賣第三級毒品犯行間，有想像競合之裁判上一罪關係，爰不
    另為無罪之諭知。
丙、無罪部分
壹、公訴意旨固認被告林政揚有如起訴書附表編號4 、9 、12，
    追加起訴書附表編號2 、21、26販賣第三級毒品犯行；被告
    林政揚、鄭仁傑有如起訴書附表編號13（即追加起訴書附表
    編號35）、追加起訴書附表編號15共同販賣第三級毒品犯行
    ；被告王雅芳有如起訴書附表編號15、追加起訴書附表編號
    10販賣第三級毒品犯行。因認被告林政揚、鄭仁傑、王雅芳
    如前揭編號所示部分，涉犯修正前毒品危害防制條例第4 條
    第3 項販賣第三級毒品罪嫌，並認被告王雅芳涉犯組織犯罪
    防制條例第3 條第1 項前段之指揮組織犯罪罪嫌等語。
貳、按犯罪事實應依證據認定之，無證據不得認定其犯罪事實；
    又不能證明被告犯罪者，應諭知無罪之判決。刑事訟訴法第
    154 條第2 項、第301 條第1 項分別定有明文。次按刑事訴
    訟法上所謂定犯罪事實之證據，係指足以認定被告確有犯罪
    行為之積極證據而言，該項證據自須適合於被告犯罪事實之
    認定，始得作為斷罪之資料，如未能發現相當證據或證據不
    足以證明，自不能以推測或擬制之方法，以為裁判基礎；而
    認定不利於被告之事實，須依積極證據，苟積極證據不足為
    不利於被告事實之認定時，即應為有利於被告之認定，更不
    必有何有利之證據（最高法院40年度台上字第86號判決意旨
    參照) 。且刑事訴訟上證明之資料，無論其為直接證據或間
    接證據，均須達於通常一般之人均不致於有所懷疑，而得確
    信其為真實之程度，始得據為有罪之認定，若其關於被告是
    否犯罪之證明未能達此程度，而有合理性懷疑之存在，致使
    無從形成有罪之確信，根據「罪證有疑、利於被告」之證據
    法則，即不得遽為不利被告之認定（最高法院76年度台上字
    第4986號判決意旨可資參照) 。
參、本院之認定：
一、被告林政揚部分：
  ㈠起訴書附表編號4 販賣與彭宇菘部分：
  1.經查，證人彭宇菘於偵訊中證稱：0000000000是賣毒品之人
    的電話，0000000000是伊的電話，這是伊與對方的對話，本
    次與我講電話的人是「揚哥」，送毒品的人也是「揚哥」的
    司機，本次交易有成功，這次伊是以2000元向對方買愷他命
    ，對方是開銀色TOYOTA的車子來，地點是約在中壢工業區內
    ，交易時間是講完電話後就交易，是一手交錢一手交貨等語
    （107 偵16834 卷一第100 頁背面至第101 頁）。是證人彭
    宇菘證稱此次是被告林政揚與其電話聯絡，不詳販毒司機開
    銀色TOYOTA車子來與其交易毒品。
  2.而被告林政揚於偵查中陳稱：此次交易是伊親自去的，伊開
    黑色SOLIO 等語（107 偵16834 卷三第87頁背面），已與前
    揭證人彭宇菘證述之情節不符。又觀諸本案監聽譯文（107
    偵20355 卷一第43頁背面至第44頁）及其他證據資料，亦未
    能釐清此部分之情節，是公訴意旨所認之犯罪事實，尚難證
    明至無合理懷疑之程度，就此應為無罪之諭知。
  ㈡起訴書附表編號9 販賣與陽侑潔部分：經查，證人陽侑潔於
    偵查中證稱：本次與伊講電話的人是被告林政揚，但這次送
    毒品來的人伊看不清楚，每次與伊交易的幾乎都是被告林政
    揚開黑色的車子來，伊只有遇過一次對方開銀色的車子來，
    伊無法確定就是被告林政揚等語（107偵16834 卷一第130 
    頁）。是依證人陽侑潔於偵查中就本次交易之陳述，其就本
    次交易過程之記憶，並不如附表一編號6 、7 、8 、10亦即
    被告林政揚作為販毒司機到場交易之情況明確。而證人陽侑
    潔於本院審理中亦證稱：TOYOTA真的現在沒有印象，想不起
    來，最有印象的就是黑色那一臺了，銀色真的沒有印象等語
    （訴492 卷三第149 頁），是尚難憑據證人陽侑潔前揭證述
    ，遽為認定被告林政揚此部分之犯罪事實。又觀諸本案監聽
    譯文（107 偵20355 卷一第46頁背面）及其他證據資料，尚
    難證明此部分之犯罪事實至無合理懷疑程度，就此應為無罪
    之諭知。
  ㈢起訴書附表編號12販賣與郭信均部分：
  1.證人郭信均於107 年7 月2 日偵訊中證稱：本次與伊講電話
    的人應該是被告鄭仁傑，0968是富貴車行的電話，0963是伊
    的電話，本次內容一樣是在講買賣毒品的事，有交易成功；
    這次送毒品的人是被告鄭仁傑，開黑色的S0LI0 車子過來，
    這是伊第一次看被告鄭仁傑開黑色的車過來，可以確定是被
    告鄭仁傑本人過來等語（107 偵16834 卷二第89頁）。另於
    107 年9 月10日偵訊中證述以：送毒品來的人是被告鄭仁傑
    ，伊無法判斷送毒品及接電話的人是否為同一人，但伊可以
    確定是被告鄭仁傑開一輛黑色SOLIO 汽車來等語（107 偵20
    355 卷二第87背面）。而證人郭信均於本院審理中亦為相同
    之證述（訴492 卷四第197 頁）。是證人郭信均證稱此次是
    被告鄭仁傑與其電話聯絡，且亦是被告鄭仁傑開黑色SOLIO
    車子前來與其交易毒品。
  2.然而被告林政揚則於偵查中陳稱：此次交易是伊自己去的，
    伊開黑色SOLIO 等語（107 偵16834 卷三第88頁），已與前
    揭證人郭信均證述之情節不符。又觀諸本案監聽譯文（107
    偵20355 卷一第47頁）及其他證據資料，亦未能釐清此部分
    之情節，是公訴意旨所認之犯罪事實，尚難證明至無合理懷
    疑之程度，就此應為無罪之諭知。
  ㈣追加起訴書附表編號2 販賣與葉冠言部分：證人葉冠言固於1
    07 年7 月2 日偵訊中，證述其撥打本案販毒公機購買毒品
    ，並由被告林政揚駕駛黑色SOLIO 車輛到場與其交易愷他命
    等語（107 他2966卷一第36頁背面）。而被告林政揚就其於
    本案時間接聽證人葉冠言之來電，隨後駕駛黑色SOLIO 車輛
    到場一節，亦於準備程序、偵查中陳述明確（訴492 卷二第
    352 頁、107 偵22828 卷第215 頁）。然而，被告林政揚矢
    口否認到場後有何販賣第三級毒品愷他命予證人葉冠言之犯
    行，觀諸本案監聽譯文（107 他2966卷一第31頁），亦未能
    證明至此，本案又無其他證據足以補強證人葉冠言之證述，
    就此應為被告林政揚無罪之諭知。
  ㈤追加起訴書附表編號21販賣與江翎瑋部分：證人江翎瑋固於1
    07 年7 月18日偵訊中，證述其撥打本案販毒公機購買毒品
    ，並由被告林政揚駕駛黑色車輛到場與其交易愷他命等語（
    107 他2966卷二第24頁背面）。而被告林政揚就其於本案時
    間接聽證人江翎瑋之來電，隨後駕駛黑色SOLIO 車輛到場一
    節，亦於準備程序、偵查中陳述明確（訴492 卷二第357-35
    8 頁、107 他2966卷二第85頁背面）。然而，被告林政揚矢
    口否認到場後有何販賣第三級毒品愷他命予證人江翎瑋之犯
    行，觀諸本案監聽譯文（107 他2966卷二第20頁背面），亦
    未能證明至此，何況證人江翎瑋於本院審理中，甚至曾經證
    稱：撥打「富貴車行」的電話是為了叫笑氣，沒有包括要買
    愷他命等語（訴492 卷三第113 頁），是本院就證人江翎瑋
    證詞之憑信性已生疑慮，尚難據以作為被告林政揚不利之認
    定，就此應為被告林政揚無罪之諭知。
  ㈥追加起訴書附表編號26販賣與李小甯部分：經查，證人李小
    甯於107 年7 月18日偵訊中證稱：監聽譯文所示通話，是伊
    打電話要還錢，但當天碰面時伊也有買毒品等語（107 他29
    66卷二第52頁背面）。證人李小甯於本院則證稱：此次監聽
    譯文所示通話，是在講欠錢的事情，伊買毒品是臨時起意的
    ，不是一開始打電話過去就是要買毒品等語（訴492 卷四第
    166 、171 頁）。是依照證人李小甯之證詞，尚難遽認被告
    林政揚與證人李小甯通話時，即係在確認毒品交易之時間、
    地點。又觀諸本案監聽譯文（107 他2966卷二第48頁），亦
    未能證明至此，本案又無其他證據足以證明被告林政揚此部
    分犯罪事實至無合理懷疑程度，應為被告林政揚無罪之諭知
    。
二、被告林政揚與鄭仁傑部分：
  ㈠起訴書附表編號13（被告林政揚）、追加起訴書附表編號35
    （被告鄭仁傑），販賣與郭信均部分：
  1.被告林政揚於107 年7 月2 日警詢中陳稱：接聽電話之人為
    伊，但前往現場與證人郭信均交易之人，不確定是否為伊等
    語（108 偵10118 卷一第101 頁）。另於107 年7 月2 日偵
    訊中則陳稱：接聽電話之人為伊，前往現場交易之人也是伊
    等語（107 偵22828 卷第213 頁）。另於本院準備程序中陳
    稱：接聽電話之人為伊，但已經想不起來是伊還是被告鄭仁
    傑前往現場交易（訴492卷二第364-365頁）。
  2.而被告鄭仁傑於108 年3 月16日警詢、同年4 月24日偵訊中
    均陳稱：該次交易電話為被告林政揚所接聽，且不是伊前往
    現場與證人郭信均交易等語（108 偵10118 卷一第19頁背面
    至第20頁，107 他2966卷二第95頁背面）。
  3.證人郭信均於107 年7 月2 日警詢中證稱：該交易電話為伊
    與被告鄭仁傑之聲音，為被告鄭仁傑開銀色TOYOTA汽車至現
    場交易（107 偵22828 卷第108 頁背面至第109 頁）。另於
    同日偵訊中亦證稱：本次與伊講電話的人是被告鄭仁傑，本
    次內容一樣是在講購買毒品愷他命的事，有交易成功。這次
    送毒品的人是被告鄭仁傑，開銀色的車子過來等語（108 偵
    10118 卷二第94頁）。證人郭信均於本院審理中亦為相同之
    證述（訴492 卷四第192 頁）。是證人郭信均證稱此次是被
    告鄭仁傑與其電話聯絡，且亦是被告鄭仁傑開銀色TOYOTA汽
    車前來與其交易毒品。
  4.而觀諸被告林政揚、鄭仁傑及證人郭信均前揭陳述、證述，
    就接聽電話之人為何人、到現場進行交易之人為何人，均未
    一致，而本次監聽電話譯文（107 偵20355 卷一第47頁背面
    ）所示內容及其他證據資料，就此亦未能釐清，是本院認為
    公訴意旨所認此部分犯罪事實，尚難證明至無合理懷疑之程
    度，基於罪證有疑，利於被告，均應為無罪之諭知。
  ㈡追加起訴書附表編號15 販賣與張維錚部分：
  1.證人張維錚於偵查中證稱：本次交易愷他命，是以2,000 元
    或4,000 元購買愷他命一包，對方是開銀色TOYOTA前往，與
    伊交易的也是理平頭的年輕男子等語（107 他2966卷二第3
    頁背面至第4頁）。
  2.然被告林政揚則於偵查及本院準備程序中陳稱：電話確實是
    伊接聽的，譯文中如果沒有提及車輛，就應該代表由伊前往
    等語（107 他2966卷二第84頁背面，訴492 卷二第356 頁）
    。而被告鄭仁傑於偵查及本院準備程序均表示本次交易並非
    由其前往等語（107 他2966卷二第98頁，訴492 卷二第89頁
    ）。是證人張維錚前揭證詞內容，與被告林政揚、鄭仁傑之
    陳述未見相符，而本次監聽電話譯文（107 他2966卷一第98
    頁）所示內容及其他證據資料，就此亦未能釐清，亦未足證
    明被告林政揚、鄭仁傑如公訴意旨所示之犯罪事實至無合理
    懷疑之程度，應均為無罪之諭知。
三、被告王雅芳部分
  ㈠被告王雅芳於起訴書附表編號15、追加起訴書附表編號10所
    示時間，分別接聽證人郭信均、葉品萱之來電一節，業經被
    告王雅芳陳述綦詳，並有本院勘驗前揭電話監聽錄音之勘驗
    筆錄在卷可稽（訴492 卷二第50-53 、62-63 頁），而隨後
    均由被告鄭仁傑前往現場與證人郭信均、葉品萱交易愷他命
    之事實，則經被告鄭仁傑坦承不諱如上，並有證人郭信均（
    107 偵16834 卷二第89頁背面至第90頁）、葉品萱（107 他
    2966卷一第77頁）偵查中之證述可佐，當可認定。
  ㈡惟查：
  1.被告鄭仁傑於本院中陳稱：伊於起訴書附表編號15、追加起
    訴書附表編號10所示時間，係受被告林政揚指示前往現場販
    賣毒品，並未非受王雅芳指示，伊不知道被告王雅芳有無參
    與等語（訴492 卷二第89頁）。而被告鄭仁傑並以證人身分
    於本院證述以：富貴車行僅有被告林政揚與伊，沒有包括被
    告王雅芳，因為伊與被告林政揚做事時，被告王雅芳沒有在
    旁邊過，伊不清楚被告王雅芳有沒有幫被告林政揚作帳，伊
    也不清楚被告王雅芳有沒有接過電話，沒有被告王雅芳通知
    伊去交易毒品之情況，都是被告林政揚通知伊，被告王雅芳
    也不曾交付毒品予伊，伊對頭的印象都是被告林政揚，沒有
    跟被告王雅芳就送毒品的事情接觸過，追加起訴書附表編號
    10那次，是被告林政揚將販毒公機交付給伊的，伊都是在被
    告林政揚住處一樓，跟被告林政揚交接，被告林政揚住處的
    客廳在2 樓等語（訴492 卷三第97-99 、107 、109-110 、
    114-115 、119-120 頁）。從而，依被告鄭仁傑前揭陳述及
    證述內容，被告王雅芳並未參與其與被告林政揚販賣愷他命
    之犯行，起訴書附表編號15、追加起訴書附表編號10之毒品
    交易，與被告王雅芳無關。
  2.另被告王雅芳接聽證人郭信均、葉品萱間之來電後未久，隨
    後均改由被告鄭仁傑持用販毒公機一節，有本案販毒公機之
    通訊監察譯文在卷可稽（108 偵10118 卷一第21頁，107 他
    2966卷一第62頁背面至第63頁），足見被告王雅芳接觸販毒
    公機之時間短暫。而起訴書及追加起訴書所示被告林政揚、
    鄭仁傑販賣毒品之時間約為107 年3 月底至同年6 月中，被
    告王雅芳亦僅有接聽販毒公機共計2 次，亦足認被告王雅芳
    並非如被告林政揚、鄭仁傑有長期接觸販毒公機之情況。從
    而，被告王雅芳及其辯護人辯稱：被告王雅芳只是單純家管
    ，是偶然的去接聽被告林政揚之電話而已等語，並非全然無
    據。
  3.被告王雅芳是否如起訴書附表編號15、追加起訴書附表編號
    10所示，與被告鄭仁傑構成共同正犯，而有公訴意旨所示之
    販賣毒品犯行，尚難達到無合理懷疑之確信，觀諸所示監聽
    電話譯文之內容（107 偵22828 卷第22頁背面，107 他2966
    卷一第70頁背面至第71頁）及其他證據資料，就此亦未能加
    以釐清此部分情節，就此應就被告王雅芳被訴販賣第三級毒
    品及指揮犯罪組織之犯行為無罪諭知。
據上論斷，應依刑事訴訟法第299 條第1 項前段、第301 條第1
項，判決如主文（本件依刑事判決精簡原則僅記載程序法條）。
本案經檢察官劉威宏提起公訴及追加起訴，檢察官吳建蕙、王鈺
玟、林欣怡到庭執行職務。
中    華    民    國   110    年    11    月    24    日
                  刑事第四庭  審判長法  官  黃柏嘉
                                    法  官  涂偉俊
                                    法  官  張家豪 
以上正本證明與原本無異。
如不服本判決應於收受判決後20日內向本院提出上訴書狀，並應
敘述具體理由。其未敘述上訴理由者，應於上訴期間屆滿後20日
內向本院補提理由書(均須按他造當事人之人數附繕本)「切勿逕
送上級法院」。 
                                    書記官  蔡宗豪
中　　華　　民　　國　　110 　年　　11　　月　　24　　日
附錄本案論罪科刑法條全文：
（修正前）毒品危害防制條例第4 條第2 項、第3 項
製造、運輸、販賣第二級毒品者，處無期徒刑或7 年以上有期徒
刑，得併科新臺幣1 千萬元以下罰金。
製造、運輸、販賣第三級毒品者，處7 年以上有期徒刑，得併科
新臺幣7 百萬元以下罰金。

（修正前）毒品危害防制條例第11條第2項：
持有第二級毒品者，處2年以下有期徒刑、拘役或新臺幣3萬元
以下罰金。

（修正後）毒品危害防制條例第11條第5項：
持有第三級毒品純質淨重五公克以上者，處2年以下有期徒刑，
得
併科新臺幣20萬元以下罰金。

附表一：（檢察官以107 年度偵字第16834 、17708 、20353 、
20355 、21683 號案件起訴，本院以107 年度訴字第939 號案件
受理；無罪部分引用公訴意旨之記載；時間均係民國、幣別均係
新臺幣) ：

編號 通聯時間 總機及門號 買家及門號 交易時間 交易地點與駕駛車輛 司機 價金 卷證資料 罪名、宣告刑及追徵 1 107 年4月23日上午2 時3分許起至同日上午2 時48分許止 林政揚0000000000 黃嘉慶0000000000 107 年4月23日上午3 時8分至同日上午3 時18分間 桃園市中壢區普忠路與榮民南路之全聯福利中心附近；車牌000-0000號/ 黑色SUZUKI SOLIO 林政揚 2,000元 1.林政揚於107 年7 月2 日警詢之供述（107 偵16834 卷一第10-10 頁背面；107 偵20355卷一第11-12 頁；107 偵21683 卷第8-9 頁） 2.林政揚於107 年7 月2 日偵訊之供述（107 偵16834 卷三第87頁） 3.林政揚107 年12月6 日準備程序筆錄（107 訴939 卷一第56頁） 4.門號0000-000000 於107 年4月23日通訊監察譯文（107 偵20355 卷一第42-42 頁背面） 5.臺灣桃園地方法院107 年聲監第000303號通訊監察書暨電話附表（107 他1306第143 -148頁；107 偵20353 卷第19-24頁；107 偵20355 卷一第51-56 頁） 6.黃嘉慶於107 年7 月2 日警詢之供述（107 偵16834 卷一第64頁背面至第65頁；107 偵20355 卷一第86頁背面至第87頁） 7.黃嘉慶於107 年7 月2 日偵訊之供述（107 偵16834 卷一第79頁背面） 8.黃嘉慶107 年7 月19日警詢筆錄（107 偵20355 卷一第93-94 頁） 9.黃嘉慶指認犯罪嫌疑人使用車輛紀錄表（107 偵20355 卷一第95頁） 10.黃嘉慶指認犯罪嫌疑人一覽表及真實姓名編號對照表（107 偵16834 卷一第68-69頁背面；107 偵20355 卷一第90-91 頁背面、第96-97頁背面） 林政揚販賣第三級毒品，累犯，處有期徒刑柒年貳月，併科罰金新臺幣參萬元，罰金如易服勞役，以新臺幣壹仟元折算壹日。未扣案之販賣毒品所得新臺幣貳仟元追徵。 2 107 年5月11日上午1 時26分許起至同日上午2 時31分許止 林政揚0000000000 黃嘉慶0000000000 107 年5月11日上午2 時31分許 桃園市中壢區普忠路與榮民南路之全聯福利中心附近；車牌000-0000號/BMW 林政揚 2,000元（愷他命）及500元（含MDMA之搖頭丸） 1.林政揚於107 年7 月2 日警詢之供述（107 偵16834 卷一第11-11 頁背面；107 偵20355卷一第12-12頁背面；107 偵21683 卷第9-9頁背面） 2.林政揚於107 年10月16日偵訊之供述（107 偵16834 卷三第110-110 頁背面；107 偵17708 卷第52-52 頁背面；107 偵20353 卷第78-78 頁背面；107 偵20355 卷二第92-92 頁背面；107 偵21683 卷第85-85 頁背面） 3.林政揚107 年12月6 日準備程序筆錄（107 訴939 卷一第56-56 頁背面） 4.牌照號碼AYP-5025號車輛詳細資料報表（107 偵16834 卷三第24頁） 5.門號0000-000000 於107 年5月11日通訊監察譯文（107 偵20355 卷一第42頁背面至第43頁） 6.臺灣桃園地方法院107 年聲監第000543號通訊監察書暨電話附表（107 他1306卷第143-148頁；107 偵20353 卷第25-27頁背面；107 偵20355 卷一第57-59頁背面） 7.黃嘉慶於107 年7 月2 日警詢之供述（107 偵16834 卷一第66頁背面至第67頁；107 偵20355 卷一第88頁背面至第89頁） 8.黃嘉慶於107 年7 月2 日偵訊之供述（107 偵16834 卷一第80頁背面） 9.黃嘉慶指認犯罪嫌疑人一覽表及真實姓名編號對照表（107偵16834 卷一第68-69 頁背面；107 偵20355 卷一第90-91頁背面、第96-97 頁背面；） 10.鄭仁傑109 年7 月3日準備程序筆錄（107 訴939 卷三第141-148 頁） 林政揚販賣第二級毒品，累犯，處有期徒刑柒年肆月，併科罰金新臺幣肆萬元，罰金如易服勞役，以新臺幣壹仟元折算壹日。未扣案之販賣毒品所得新臺幣貳仟伍佰元追徵。 3 107 年4月11日下午4 時46分許起至同日下午6 時38分許止 林政揚0000000000 彭宇菘0000000000 107 年4月11日下午6 時38分許 桃園市○○區○○街00號OK便利商店；車牌號/ 銀色TOYOTAVIOS 鄭仁傑 2,000元 1.林政揚於107 年7 月2 日警詢之供述（107 偵16834 卷一第12-12 頁背面；107 偵20355卷一第13-13頁背面；107 偵21683 卷第10-10 頁背面） 2.林政揚於107 年7 月2 日偵訊之供述（107 偵16834 卷三第87頁） 3.門號0000-000000 於107 年4月11日通訊監察譯文（107 偵20355 卷一第43-43 頁背面） 4.臺灣桃園地方法院107 年聲監第000303號通訊監察書暨電話附表（107 他1306卷第143-148頁；107 偵20353 卷第19-24頁；107 偵20355 卷一第51-56 頁） 5.彭宇菘於107 年7 月2 日偵訊之供述（107 偵16834 卷一第100 頁背面） 6.彭宇菘指認犯罪嫌疑人一覽表及真實姓名編號對照表（107偵16834 卷一第89-90 頁背面；107 偵20355 卷一第114-115頁背面） 7.彭宇菘指認毒品交易時間一覽表（107 偵16834 卷一第96頁；107 偵20355 卷一第121 頁） 林政揚共同販賣第三級毒品，累犯，處有期徒刑柒年拾月，併科罰金新臺幣陸萬元，罰金如易服勞役，以新臺幣壹仟元折算壹日。未扣案之販賣毒品所得新臺幣壹仟元追徵。 （鄭仁傑部分詳附表二編號28） 4 107 年4月21日上午3 時53分許至同日上午5時9 分許止 林政揚000000000 彭宇菘0000000000 107 年4月21日上午5 時9分許 桃園市中壢區內壢工業區內某不詳地點 林政揚 2,000元 無 無（林政揚此部分經判決無罪） 5 107 年5月11日下午12時2分許起至同日下午7 時10分許止 林政揚0000000000 彭宇菘0000000000 107 年5月11日下午7 時10分許 桃園市中壢區龍東路萊爾富便利商店；車牌0000 -00號/ 銀色TOYOTA VIOS 鄭仁傑 2,000元 1.林政揚於107 年7 月2 日警詢之供述（107 偵16834 卷一第13頁背面至第14 頁背面；107偵20355 卷一第14頁背面至第15頁背面；107 偵21683 卷第11頁背面至第12 頁背面） 2.林政揚107 年7 月2 日指認犯罪嫌疑人紀錄表及真實姓名編號對照表（107 偵16834 卷一第29-30 頁背面、第36 -37頁背面；107 偵20355 卷一第30-31 頁背面） 3.臺灣桃園地方法院107 年聲監第000543號通訊監察書暨電話附表（107 他1306卷第149-151頁背面；107 偵20353 卷第25-27 頁背面；107 偵20355 卷一第57-59 頁背面） 4.門號0000-000000 於107 年5月11日通訊監察譯文（107 偵20355 卷一第44頁背面至第45頁背面） 5.彭宇菘於107 年7 月2 日偵訊之供述（107 偵16834 卷一第101-101 頁背面） 6.彭宇菘指認犯罪嫌疑人一覽表及真實姓名編號對照表（107偵16834 卷一第89-90 頁背面；107 偵20355 卷一第114-115頁背面） 7.彭宇菘指認毒品交易時間一覽表（107 偵16834 卷一第96頁；107 偵20355 卷一第121 頁） 林政揚共同販賣第三級毒品，累犯，處有期徒刑柒年拾月，併科罰金新臺幣陸萬元，罰金如易服勞役，以新臺幣壹仟元折算壹日。未扣案之販賣毒品所得新臺幣壹仟元追徵。 （鄭仁傑部分詳附表二編號31） 6 107 年4月3 日上午9 時58分許至同日上午10時28分許止 林政揚0000000000 陽侑潔0000000000 107 年4月3 日上午10時28分許 桃園市○○區○○○路000 巷00號麗朵社區；車牌000-0000號/ 黑色SUZUKI SOLIO 林政揚 2,000元 1.林政揚於107 年7 月2 日警詢之供述（107 偵16834 卷一第16頁背面至第17頁；107 偵20355 卷一第17頁背面至第18頁；107 偵21683 卷第14頁背面至第15頁） 2.林政揚107 年12月6 日準備程序筆錄（107 訴939 卷一第56頁背面） 3.林政揚於107 年10月16日偵訊之供述（107 偵16834 卷三第110 頁背面至第111 頁；107偵17708 卷第52頁背面至第53頁；107 偵20353 卷第78頁背面至第79頁；107 偵20355 卷二第92頁背面至第93頁；107偵21683 卷第85頁背面至第86頁） 4.林政揚108 年3 月7 日審判筆錄（107 訴939 卷一第103-118頁） 5.臺灣桃園地方法院107 年聲監第000303號通訊監察書暨電話附表（107 他1306卷第143-148頁；107 偵20353 卷第19-24 頁；107 偵20355 卷一第51-56 頁；） 6.門號0000-000000 於107 年4月3 日通訊監察譯文（107 偵20355 卷一第45頁背面至第46頁） 7.陽侑潔於107 年7 月2 日警詢之供述（107 偵16834 卷一第104 頁背面至第105 頁背面；107 偵20355 卷一第126 頁背面至第127 頁背面） 8.陽侑潔於107 年7 月2 日偵訊之供述（107 偵16834 卷一第129 頁背面） 9.陽侑潔107 年7 月2 日指認犯罪嫌疑人紀錄表（107 偵16834 卷一第109-120 頁背面；107 偵20355 卷一第131-132頁背面） 林政揚販賣第三級毒品，累犯，處有期徒刑柒年貳月，併科罰金新臺幣參萬元，罰金如易服勞役，以新臺幣壹仟元折算壹日。未扣案之販賣毒品所得新臺幣貳仟元追徵。 7 107 年5月3 日下午12時31分許起至同日下午1 時5 分許 林政揚0000000000 陽侑潔0000000000 107 年5月3 日下午1 時5分許 桃園市○○區○○○路000 巷00號麗朵社區；車牌000-0000號/ 黑色SUZUKI SOLIO 林政揚 2,000元 1.林政揚於107 年7 月2 日警詢之供述（107 偵16834 卷一第17-17 頁背面；107 偵20355卷一第18-18頁背面；107 偵21683 卷第15-15頁背面） 2.林政揚於107 年7 月2 日偵訊之供述（107 偵16834 卷三第87頁背面） 3.臺灣桃園地方法院107 年聲監續第000543號通訊監察書暨電話附表（107 他1306卷第149-151頁背面；107 偵20353 卷第25-27 頁背面；107 偵20355 卷一第57-59 頁背面） 4.門號0000-000000 於107 年5月3 日通訊監察譯文（107 偵20355 卷一第46-46 頁背面） 5.陽侑潔於107 年7 月2 日偵訊之供述（107 偵16834 卷一第129 頁背面） 6.陽侑潔107 年7 月2 日指認犯罪嫌疑人紀錄表（107 偵16834 卷一第109-120 頁背面；107 偵20355 卷一第131-132頁背面） 林政揚販賣第三級毒品，累犯，處有期徒刑柒年拾月，併科罰金新臺幣陸萬元，罰金如易服勞役，以新臺幣壹仟元折算壹日。未扣案之販賣毒品所得新臺幣貳仟元追徵。 8 107 年5月8 日下午2 時23分許起至同日下午2 時45分許止 林政揚0000000000 陽侑潔0000000000 107 年5月8 日下午2 時45分許 桃園市○○區○○○路000 巷00號麗朵社區；車牌000-0000號/ 黑色SUZUKI SOLIO 林政揚 2,000元 1.林政揚於107 年7 月2 日警詢之供述（107 偵16834 卷一第17頁背面至第18 頁背面；107偵20355 卷一第18頁背面至第19頁；107 偵21683 卷第15頁背面至第16頁） 2.林政揚於107 年7 月2 日偵訊之供述（107 偵16834 卷三第87頁背面） 3.臺灣桃園地方法院107 年聲監續第000543號通訊監察書暨電話附表（107 他1306卷第149-151頁背面；107 偵20353 卷第25-27 頁背面；107 偵20355 卷一第57-59 頁背面） 4.門號0000-000000 於107 年5月8 日通訊監察譯文（107 偵20355 卷一第46頁背面） 5.陽侑潔於107 年7 月2 日偵訊之供述（107 偵16834 卷一第129 頁背面至第130 頁；107偵20355 卷一第128 頁背面至第129 頁） 6.陽侑潔107 年7 月2 日指認犯罪嫌疑人紀錄表（107 偵16834 卷一第109-120 頁背面；107 偵20355 卷一第131 -132頁背面） 林政揚販賣第三級毒品，累犯，處有期徒刑柒年拾月，併科罰金新臺幣陸萬元，罰金如易服勞役，以新臺幣壹仟元折算壹日。未扣案之販賣毒品所得新臺幣貳仟元追徵。 9 107 年5月9 日下午6 時31分許起至同日下午6 時50分許止 林政揚0000000000 陽侑潔0000000000 107 年5月9 日下午6 時50分許 桃園市○○區○○○路000 巷00號麗朵社區 不詳成年男子 2,000元 無 無（林政揚此部分經判決無罪） 10 107 年5月14日下午3 時34分許起至同日下午4 時1 分許止 林政揚0000000000 陽侑潔0000000000 107 年5月14日下午4 時1分許 桃園市○○區○○○路000 巷00號麗朵社區；車牌000-0000號/ 黑色SUZUKI SOLIO 林政揚 2,000元 1.林政揚於107 年7 月2 日警詢之供述（107 偵16834 卷一第18頁背面；107 偵20355 卷一第19頁背面；107 偵21683 卷第16頁背面至第17頁） 2.林政揚於107 年7 月2 日偵訊之供述（107 偵16834 卷三第88頁） 3.臺灣桃園地方法院107 年聲監續第000543號通訊監察書暨電話附表（107 偵1306卷第149-151頁背面；107 偵20353 卷第25-27 頁背面；107 偵20355 卷一第57-59 頁背面） 4.門號0000-000000 於107 年5月14日通訊監察譯文（107 偵20355 卷一第46頁背面） 5.陽侑潔於107 年7 月2 日偵訊之供述（107 偵16834 卷一第130 頁） 6.陽侑潔107 年7 月2 日指認犯罪嫌疑人紀錄表（107 偵16834 卷一第109-120 頁背面；107 偵20355 卷一第131 -132背面） 林政揚販賣第三級毒品，累犯，處有期徒刑柒年拾月，併科罰金新臺幣陸萬元，罰金如易服勞役，以新臺幣壹仟元折算壹日。未扣案之販賣毒品所得新臺幣貳仟元追徵。 11 107 年4月7 日下午5 時20分許起至同日下午5 時48分許止 林政揚0000000000 郭信均0000000000 107 年4月7 日下午6 時8分許起至同日下午6 時18分 桃園市○鎮區○○路0 段000 號統一便利超商；車牌0000-00號/ 銀色TOYOTAVIOS 鄭仁傑 2,000元 1.林政揚於107 年7 月2 日警詢之供述（107 偵16834 卷一第19頁背面至第20頁背面；107偵20355 卷一第19頁背面至第21頁背面；107 偵21683 卷第17頁背面至第18頁背面） 2.林政揚於107 年7 月2 日偵訊之供述（107 偵16834 卷三第88頁） 3.林政揚107 年7 月2 日指認犯罪嫌疑人紀錄表及真實姓名編號對照表（107 偵16834 卷一第29-30 頁背面、第36 -37頁背面；107 偵20355 卷一第30-31 頁背面） 4.臺灣桃園地方法院107 年聲監第000303號通訊監察書暨電話附表（107 他1306卷第143-148 頁；107 偵20353 卷第19-24 頁；107 偵20355 卷一第51-5 6頁） 5.門號0000-000000 於107 年4月7 日通訊監察譯文（107 偵20355 卷一第47頁背面） 6.郭信均107 年7 月2 日指認犯罪嫌疑人紀錄表及真實姓名編號對照表（107 偵16834 卷二第79-82 頁；107 偵20353 卷第64-67 頁；107 偵20355 卷一第157-160 頁） 7.郭信均於107 年7 月2 日偵訊之供述（107 偵16834 卷二第88頁背面） 8.郭信均指認毒品交易時間一覽表（107 偵16834 卷二第67頁；107 偵20353 卷第69頁；107 偵20355 卷一第153 頁） 林政揚共同販賣第三級毒品，累犯，處有期徒刑柒年拾月，併科罰金新臺幣陸萬元，罰金如易服勞役，以新臺幣壹仟元折算壹日。未扣案之販賣毒品所得新臺幣壹仟元追徵。 （鄭仁傑部分詳附表二編號32） 12 107 年5月22日上午2 時42分許起至同日上午3 時18分許止 林政揚0000000000 郭信均0000000000 107 年5月22日上午3 時38分許至同日上午3時48分許間 桃園市平鎮區中豐路與關爺西路交岔路口萊爾富便利商店 林政揚 2,000元 無 無（林政揚經判決無罪） 13 107 年5月24日下午12時38分許起至同日下午1 時9 分 林政揚0000000000 郭信均0000000000 107 年5月24日下午1 時29分許至同日下午1時39分許 桃園市平鎮區中豐路與關爺西路交岔路口萊爾富便利商店 鄭仁傑 2,000元 無 無（林政揚、鄭仁傑均經判決無罪） 14 107 年5月25日下午8 時10分許起至同日下午8 時38分許止 林政揚鄭仁傑00000000000000000000 郭信均0000000000 107 年5月25日下午8 時58分許至同日下午9時8 分許間 桃園市平鎮區中豐路與關爺西路交岔路口萊爾富便利商店；車牌0000-00 號/ 銀色TOYOTA 鄭仁傑 2,000元 1.林政揚於107 年7 月2 日警詢之供述（107 偵16834 卷一第21頁背面至第22頁背面；107偵20355 卷一第22頁背面至第23頁背面；107 偵21683 卷第19頁背面至第20頁背面） 2.林政揚於107 年7 月2 日偵訊之供述（107 偵16834 卷三第88頁背面） 3.林政揚107 年7 月2 日指認犯罪嫌疑人紀錄表及真實姓名編號對照表（107 偵16834 卷一第29-30 頁背面、第36 -37頁背面；107 偵20355 卷一第30-31 頁背面） 4.臺灣桃園地方法院107 年聲監續第000543號通訊監察書暨電話附表（107 他1306卷第149-151 頁背面：107 偵20353 卷第25-27 頁背面；107 偵20355 卷一第57-59 頁背面） 5.門號0000-000000 於107 年5月25日通訊監察譯文（107 偵20355 卷一第48頁） 6.郭信均於107 年7 月2 日偵訊之供述（107 偵16834 卷二第89頁背面） 7.郭信均於107 年7 月2 日偵訊之供述（107 偵20355 卷二第87頁背面） 8.郭信均107 年7 月2 日指認犯罪嫌疑人紀錄表及真實姓名編號對照表（107 偵16834 卷二第79-82 頁；107 偵203535卷第64-67 頁；107 偵20355 卷一第157-160 頁） 9.郭信均指認毒品交易時間一覽表（107 偵16834 卷二第67頁；107 偵20353 卷第69頁；107 偵20355 卷一第153 頁） 林政揚共同販賣第三級毒品，累犯，處有期徒刑柒年拾月，併科罰金新臺幣陸萬元，罰金如易服勞役，以新臺幣壹仟元折算壹日。未扣案之販賣毒品所得新臺幣壹仟元追徵。 （鄭仁傑部分詳附表二編號36） 15 107 年6月17日下午1 時53分許 王雅芳0000000000 郭信均0000000000 107 年6月17日下午2 時13分許至同日下午23分許間 桃園市平鎮區中豐路與關爺西路交岔路口萊爾富便利商店；車牌0000-00 號/ 銀色TOYOTA VIOS 鄭仁傑 2,000元 無 無（王雅芳經判決無罪，鄭仁傑部分詳附表二編號37） 16 107 年5月14日上午1 時59分許起至同日上午2 時26分許止 林政揚0000000000 盧裕崴0000000000 107 年5月14日上午2 時26分許 桃園市○鎮區○○路000 號；車牌000-0000號/ 黑色SUZUKI SOLIO 林政揚 2,000元 1.林政揚於107 年7 月2 日警詢之供述（107 偵16834 卷一第22頁背面至第23頁；107 偵20355 卷一第23頁背面至第24頁；107 偵21683 卷第20頁背面至第21頁） 2.林政揚於107 年7 月2 日偵訊之供述（107 偵16834 卷三第88頁背面） 3.臺灣桃園地方法院107 年聲監續第000543號通訊監察書暨電話附表（107 他1306卷第149-151 頁背面；107 偵20353 卷第25-27 頁背面；107 偵20355 卷一第57-59 頁背面） 4.門號0000-000000 於107 年5月14日通訊監察譯文（107 偵20355 卷一第48-48 頁背面） 4.盧裕崴於107 年7 月2 日偵訊之供述（107 偵16834 卷二第24頁背面至第25頁） 林政揚販賣第三級毒品，累犯，處有期徒刑柒年拾月，併科罰金新臺幣陸萬元，罰金如易服勞役，以新臺幣壹仟元折算壹日。未扣案之販賣毒品所得新臺幣貳仟元追徵。 17 107 年5月14日下午2 時3分許起至同日下午2 時34分許止（起訴書記載為下午2時26分應予更正） 林政揚0000000000 盧裕崴0000000000 107 年5月14日下午2 時34分許（起訴書記載為下午2時26分應予更正） 桃園市○鎮區○○路000 號；車牌000-0000號/ 黑色SUZUKI SOLIO 林政揚 2,000元 1.林政揚於107 年7 月2 日警詢之供述（107 偵16834 卷一第23頁背面；107 偵20355 卷一第24-24 頁背面；107 偵21683 卷第21頁） 2.林政揚於107 年7 月2 日偵訊之供述（107 偵16834 卷三第88頁背面） 3.臺灣桃園地方法院107 年聲監續第000543號通訊監察書暨電話附表（107 他1306卷第149-151頁背面；107 偵20353 卷第25-27 頁背面；107 偵20355 卷一第57-59 頁背面） 4.門號0000-000000 於107 年5月14日通訊監察譯文（107 偵20355 卷一第48頁背面） 5.盧裕崴於107 年7 月2 日偵訊之供述（107 偵16834 卷二第25頁） 林政揚販賣第三級毒品，累犯，處有期徒刑柒年拾月，併科罰金新臺幣陸萬元，罰金如易服勞役，以新臺幣壹仟元折算壹日。未扣案之販賣毒品所得新臺幣貳仟元追徵。 18 107 年5月17日同日上午12時13分至同日上午12時44分許止 林政揚0000000000 盧裕崴0000000000 107 年5月17日上午12時44許 桃園市○鎮區○○路000 號；車牌000-0000號/ 黑色SUZUKI SOLIO 林政揚 2,000元 1.林政揚於107 年7 月2 日警詢之供述（107 偵16834 卷一第23頁背面至第24頁；107 偵20355 卷一第24頁背面至第25頁；107 偵21683 卷第21頁背面至第22頁） 2.林政揚於107 年7 月2 日偵訊之供述（107 偵16834 卷三第88頁背面至第89頁） 3.臺灣桃園地方法院107 年聲監續字第000543號通訊監察書暨電話附表（107 他1306卷第149-151 頁背面；107 偵20353卷第25-27 頁背面；107 偵20355 卷一第57-59 頁背面） 4.門號0000-000000 於107 年5月17日通訊監察譯文（107 偵20355 卷一第48頁背面至第49頁） 5.盧裕崴於107 年7 月2 日偵訊之供述（107 偵16834 卷二第5 頁背面至第6 頁；107 偵20355 卷二第4 頁背面至第5 頁） 林政揚販賣第三級毒品，累犯，處有期徒刑柒年拾月，併科罰金新臺幣陸萬元，罰金如易服勞役，以新臺幣壹仟元折算壹日。未扣案之販賣毒品所得新臺幣貳仟元追徵。 19 107 年5月17日下午3 時22分許起至同日下午10時49分許止 林政揚鄭仁傑000000000 盧裕崴0000000000 107 年5月17日下午10時49分後（起訴書記載為107 年5 月4 日，應予更正） 桃園市○鎮區○○路000 號；車牌0000-00 號/ 銀色TOYOTA 鄭仁傑 2,000元 1.林政揚於107 年10月16日偵訊之供述（107 偵16834 卷三第111 頁；107 偵17708 卷第53頁） 2.林政揚107 年7 月2 日指認犯罪嫌疑人紀錄表及真實姓名編號對照表（107 偵16834 卷一第29-30 頁背面、第36 -37頁背面；107 偵20355 卷一第30-31 頁背面） 3.臺灣桃園地方法院107 年聲監續字第000543號通訊監察書暨電話附表（107 他1306卷第149-151 頁背面；107 偵20353卷第25-27 頁背面；107 偵20355 卷一第57-59 頁背面） 4.盧裕崴於107 年7 月2 日偵訊之供述（107 偵16834 卷二第25頁） 5.盧裕崴107 年7 月2 日指認犯罪嫌疑人紀錄表及真實姓名編號對照表（107 偵16834 卷二第11-14 頁；107 偵20355 卷二第10-13 頁） 林政揚共同販賣第三級毒品，累犯，處有期徒刑柒年拾月，併科罰金新臺幣陸萬元，罰金如易服勞役，以新臺幣壹仟元折算壹日。未扣案之販賣毒品所得新臺幣壹仟元追徵。  （鄭仁傑部分詳附表二編號38） 20 107 年4月14日下午6 時13分許起至同日下午7 時58分許止 林政揚0000000000 曹銘德0000000000 107 年4月14日下午7 時58分許 桃園市○○區○○○路000 巷00號；車牌000-0000號/ 黑色SUZUKI SOLIO 林政揚 2,000元 1.林政揚於107 年7 月2 日警詢之供述（107 偵16834 卷一第24-24 頁背面；107 偵20355卷一第25-25頁背面；107 偵21683 卷第22-22頁背面） 2.林政揚於107 年7 月2 日偵訊之供述（107 偵16834 卷三第89頁） 3.林政揚107 年12月6 日準備程序筆錄（107 訴939 卷一第58頁） 4.林政揚108 年5 月9 日審判筆錄（107 訴939 卷二第13頁背面至第20頁） 5.林政揚107 年7 月2 日指認犯罪嫌疑人紀錄表及真實姓名編號對照表（107 偵16834 卷一第29-30 頁背面、第36 -37頁背面；107 偵20355 卷一第30-31 頁背面） 6.臺灣桃園地方法院107 年聲監字第000303號通訊監察書暨電話附表（107 他1306卷第143-148頁；107 偵20353 卷第19-24 頁；107 偵20355 卷一第51-56 頁） 7.門號0000-000000 於107 年4月14日通訊監察譯文（107 偵20355 卷一第49-49 頁背面） 8.曹銘德於107 年7 月2 日警詢之供述（107 偵16834 卷二第49-50 頁背面；107 偵20355卷二第25-26 頁） 9.曹銘德於107 年7 月2 日偵訊之供述（107 偵16834 卷二第63頁背面至第64頁） 10.曹銘德107 年7 月2 日指認犯罪嫌疑人紀錄表（107 偵16834 卷二第58-59 頁背面；107 偵20355 卷二第34-35頁背面） 林政揚販賣第三級毒品，累犯，處有期徒刑柒年拾月，併科罰金新臺幣陸萬元，罰金如易服勞役，以新臺幣壹仟元折算壹日。未扣案之販賣毒品所得新臺幣貳仟元追徵。 21 107 年4月18日下午10時20分許起至同日下午10時34分許止 林政揚0000000000 曹銘德0000000000 107 年4月18日下午10時34分許 桃園市○○區○○○路000 巷00號；車牌0000 -00號/ 銀色TOYOTA VIOS 鄭仁傑 2,000元 1.林政揚於107 年7 月2 日警詢之供述（107 偵16834 卷一第24頁背面至第25頁；107 偵20355 卷一第25頁背面至第26頁；107 偵21683 卷第22頁背面至第23頁） 2.林政揚於107 年7 月2 日偵訊之供述（107 偵16834 卷三第89頁） 3.林政揚107 年7 月2 日指認犯罪嫌疑人紀錄表及真實姓名編號對照表（107 偵16834 卷一第29-30 頁背面、第36 -37頁背面；107 偵20355 卷一第30-31 頁背面） 4.臺灣桃園地方法院107 年聲監字第000303號通訊監察書暨電話附表（107 他1306卷第143-148頁；107 偵20353 卷第19-24 頁；107 偵20355 卷一第51-56 頁） 5.門號0000-000000 於107 年4月18日通訊監察譯文（107 偵20355 卷一第49頁背面） 6.曹銘德於107 年7 月2 日偵訊之供述（107 偵16834 卷二第64頁） 7.曹銘德107 年7 月2 日指認犯罪嫌疑人紀錄表及真實姓名編號對照表（107 偵16834 卷二第58-59 頁背面；107 偵20355 卷二第34-35 頁背面） 林政揚共同販賣第三級毒品，累犯，處有期徒刑柒年拾月，併科罰金新臺幣陸萬元，罰金如易服勞役，以新臺幣壹仟元折算壹日。未扣案之販賣毒品所得新臺幣壹仟元追徵。 （鄭仁傑部分詳附表二編號42） 22 107 年4月20日下午5 時6分許起至同日下午7 時7 分許止 林政揚鄭仁傑0000000000 曹銘德0000000000 107 年4月20日下午7 時7分許 桃園市○○區○○路000 號；車牌0000-00 號/ 銀色TOYOTAVIOS 鄭仁傑 2,000元 1.林政揚於107 年7 月2 日警詢之供述（107 偵16834 卷一第25-25 頁背面；107 偵20355卷一第26-26頁背面；107 偵21683 卷第23-23頁背面） 2.林政揚於107 年7 月2 日偵訊之供述（107 偵16834 卷三第89頁） 3.林政揚107 年7 月2 日指認犯罪嫌疑人紀錄表及真實姓名編號對照表（107 偵16834 卷一第29-30 頁背面、第36 -37頁背面；107 偵20355 卷一第30-31 頁背面） 4.臺灣桃園地方法院107 年聲監字第000303號通訊監察書暨電話附表（107 他1306卷第143-148頁；107 偵20353 卷第19-24 頁；107 偵20355 卷一第51-56 頁） 5.門號0000-000000 於107 年4月20日通訊監察譯文（107 偵20355 卷一第49頁背面至第50頁） 6.曹銘德於107 年7 月2 日偵訊之筆錄（107 偵16834 卷二第64頁） 7.曹銘德107 年7 月2 日指認犯罪嫌疑人紀錄表及真實姓名編號對照表（107 偵16834 卷二第58-59 頁背面；107 偵20355 卷二第34-35 頁背面） 林政揚共同販賣第三級毒品，累犯，處有期徒刑柒年貳月，併科罰金新臺幣參萬元，罰金如易服勞役，以新臺幣壹仟元折算壹日。未扣案之販賣毒品所得新臺幣壹仟元追徵。 （鄭仁傑部分詳附表二編號43） 23 107 年4月30日下午11時38分許起至同年5 月1 日上午1 時10分許止 林政揚0000000000 曹銘德0000000000 107 年5月1 日上午1 時10分許 桃園市○○區○○○路000 巷00號；車牌000-0000號/ 黑色SUZUKI SOLIO 林政揚 2,000元 1.林政揚於107 年7 月2 日警詢之供述（107 偵16834 卷一第26-26 頁背面；107 偵20355卷一第27-27頁背面；107 偵21683 卷第24-24頁背面） 2.林政揚於107 年7 月2 日偵訊之供述（107 偵16834 卷三第89頁背面） 3.林政揚於107 年10月16日偵訊之供述（107 偵16834 卷三第111-111 頁背面；107 偵17708 卷第53-53 頁背面；107 偵20353 卷第79-79 頁背面；107 偵20355 卷二第93-93 頁背面；107 偵21683 卷第86-86頁背面） 4.林政揚107 年7 月2 日指認犯罪嫌疑人紀錄表及真實姓名編號對照表（107 偵16834 卷一第29-30 頁背面、第36 -37頁背面；107 偵20355 卷一第30-31 頁背面） 5.臺灣桃園地方法院107 年聲監字第000303號通訊監察書暨電話附表（107 他1306卷第143-148頁；107 偵20353 卷第19-24 頁；107 偵20355 卷一第51-56 頁） 6.門號0000-000000 於107 年4月30日至同年5 月1 日通訊監察譯文（107 偵20355 卷一第50頁背面） 7.曹銘德於107 年7 月2 日偵訊之供述（107 偵16834 卷二第64頁） 8.曹銘德107 年7 月2 日指認犯罪嫌疑人紀錄表（107 偵16834 卷二第58-59 頁背面；107 偵20355 卷二第34-35 頁背面） 林政揚販賣第三級毒品，累犯，處有期徒刑柒年拾月，併科罰金新臺幣陸萬元，罰金如易服勞役，以新臺幣壹仟元折算壹日。未扣案之販賣毒品所得新臺幣貳仟元追徵。 24 107 年5月6 日上午5 時13分許起至同日上午5 時47分許止 林政揚0000000000 曹銘德陳芸慧0000000000 107 年5月6 日上午5 時47分許 桃園市○○區○○○路000 巷00號；車牌號/ 黑色SUZUKISOLIO 林政揚 2,000元 1.林政揚於107 年7 月2 日警詢之供述（107 偵16834 卷一第26頁背面至第27頁背面；107偵20355 卷一第27頁背面至第28頁背面；107 偵21683 卷第24頁背面至第26頁） 2.林政揚107 年12月6 日準備程序筆錄（107 訴939 卷一第58頁背面） 3.曹銘德108 年5 月9 日審判筆錄（107 訴939 卷二第13頁背面至第20頁） 4.林政揚107 年7 月2 日指認犯罪嫌疑人紀錄表及真實姓名編號對照表（107 偵16834 卷一第29-30 頁背面、第36 -37頁；107 偵20355 卷一第30-31頁背面） 5.臺灣桃園地方法院107 年聲監續字第000543號通訊監察書暨電話附表（107 他1306卷第143-148 頁；107 偵20353 卷第25-27 頁背面；107 偵20355卷一第57-59 頁背面） 6.門號0000-000000 於107 年5月6 日通訊監察譯文（107 偵20355 卷一第50-50 頁背面） 7.曹銘德於107 年7 月2 日警詢之供述（107 偵16834 卷二第55頁背面至第56頁；107 偵20355 卷二第31頁背面至第32頁） 8.曹銘德107 年7 月2 日偵訊之供述（107 偵16834 卷二第65頁） 9.曹銘德107 年7 月2 日指認犯罪嫌疑人紀錄表（107 偵16834 卷二第58-59 頁背面；107偵20355 卷二第34-35 頁背面） 10.陳芸慧於107 年7 月2 日警詢之供述（107 偵16834 卷二第31頁背面至第32頁；107偵20355 卷二第47頁背面至第48頁背面） 11.陳芸慧於107 年7 月2 日偵訊之供述（107 偵16834 卷二第40頁背面至第41頁） 12.陳芸慧107 年7 月2 日指認犯罪嫌疑人紀錄表及真實姓名編號對照表（107 偵20355卷二第49 -50頁背面） 林政揚販賣第三級毒品，累犯，處有期徒刑柒年貳月，併科罰金新臺幣參萬元，罰金如易服勞役，以新臺幣壹仟元折算壹日。未扣案之販賣毒品所得新臺幣貳仟元追徵。 



附表二：（檢察官以107 年度偵字第29782 號、107 年度偵緝字
第2670號、108 年度偵字第10118 號案件追加起訴，本院以108
年度訴字第492 號案件受理；諭知無罪部分引用公訴意旨；時間
均係民國、幣別均係新臺幣)

編號 通聯時間 總機及門號 買家及門號 交易時間 交易地點與駕駛車輛 司機 所得價金 卷證資料 罪名、宣告刑及追徵 1 107 年3月25日下午9 時58分許至同日下午10時13分許 林政揚0000000000 葉冠言0000000000 107 年3月25日下午10時13分許後 桃園市中壢區中豐北路1 段A21 環北站；車牌0000-00 號/ 銀色TOYOTA VIOS 鄭仁傑林政揚 2,000元 1.林政揚於107 年7 月2 日第3次警詢之供述（107 偵29782卷第11-14 頁背面） 2.林政揚於107 年7 月2 日偵訊之供述（107 偵22828 卷第215 頁） 3.林政揚於107 年7 月27日警詢之供述（107 他2966卷二第72頁背面至第73頁；107 偵29782 卷第18頁背面至第19頁） 4.林政揚於107 年8 月15日偵訊之供述（107 他2966卷二第84頁） 5.林政揚指認犯罪嫌疑人照片記錄表及真實姓名編號對照表（107 偵29782 卷第15-15 頁背面） 6.鄭仁傑於108 年4 月24日偵訊之供述（107 他2966卷二第97頁背面；107 偵29782 卷第182 頁背面；107 偵緝2670卷第52頁背面；108 偵10118 卷二第81頁背面） 7.鄭仁傑指認犯罪嫌疑人照片記錄表及真實姓名編號對照表（107 偵29782 卷第173 -173頁背面） 8.鄭仁傑指認販毒集團涉案車輛一覽表（107 偵29782 卷第174 頁） 9.葉冠言於107 年7 月2 日偵訊之供述（107 他2966卷一第36頁背面至第37頁） 10.葉冠言指認犯罪嫌疑人照片記錄表及真實姓名編號對照表（107 他2966卷一第33-33頁背面；107 偵29782 卷第61-61 頁背面） 11.葉冠言指認販毒集團涉案車輛一覽表（107 他2966卷一第34頁；107 偵29782 卷第62頁） 12.門號0000000000通訊監察譯文（107 他2966卷一第31頁；107 偵29782 卷第64頁） 13.臺灣桃園地方法院107 年聲監字第000259號通訊監察書暨電話附表（107 偵29782卷第138-138 頁背面） 14.牌照號碼7316-TV 車輛詳細資料報表（107 偵22828 卷第11頁；108 偵10118 卷一第83頁） 1.林政揚共同販賣第三級毒品，累犯，處有期徒刑柒年拾月，併科罰金新臺幣陸萬元，罰金如易服勞役，以新臺幣壹仟元折算壹日。未扣案之販賣毒品所得新臺幣壹仟元追徵。 2.鄭仁傑共同販賣第三級毒品，處有期徒刑參年陸月，未扣案之販賣毒品所得新臺幣壹仟元追徵。 2 107 年5月12日下午2 時24分許至同日下午2時39分許 林政揚0000000000 葉冠言0000000000 107 年5月12日下午2 時39分許 桃園市平鎮區龍岡圓環附近之萊爾富便利商店 林政揚 2,000元 無 無（林政揚經判決無罪） 3 107 年4月28日下午7 時55分許至同日下午8時11分許 鄭仁傑0000000000 葉冠言0000000000 107 年4月28日下午8 時11分許後 桃園市○○區○○路0 段000 號清雲科技大學宿舍對面停車場；車牌0000-00 號/銀色TOYOTA VIOS 鄭仁傑 2,000元 1.林政揚於107 年7 月2 日警詢之供述（107 偵29782 卷第11-14 頁背面） 2.林政揚於107 年8 月15日偵訊之供述（107 他2966卷二第84頁背面） 3.林政揚指認犯罪嫌疑人照片記錄表及真實姓名編號對照表（107 偵29782 卷第15-15 頁背面） 4.鄭仁傑於107 年3 月21日警詢之供述（107 偵29782 卷第165 頁背面至第166 頁） 5.鄭仁傑於108 年4 月24日偵訊之供述（107 他2966卷二第97頁背面；107 偵29782 卷第182 頁背面；107 偵緝2670卷第52頁背面；108 偵10118 卷二第81頁背面） 6.鄭仁傑於108 年6 月27日準備程序筆錄（108 訴492 卷一第91頁） 7.鄭仁傑指認犯罪嫌疑人照片記錄表及真實姓名編號對照表（107 偵29782 卷第173 -173頁背面） 8.鄭仁傑指認販毒集團涉案車輛一覽表（107 偵29782 卷第174 頁） 9.葉冠言於107 年7 月2 日警詢之供述（107 他2966卷一第29-30 頁；107 偵29782 卷第59頁背面至第60頁） 10.葉冠言於107 年7 月2 日偵訊之供述（107 他2966卷一第36頁背面至第37頁） 11.葉冠言指認犯罪嫌疑人照片記錄表及真實姓名編號對照表（107 他2966卷一第33-33頁背面；107 偵29782 卷第61-61 頁背面） 12.葉冠言指認販毒集團涉案車輛一覽表（107 他2966卷一第34頁；107 偵29782 卷第62頁） 13.門號0000000000通訊監察譯文（107 他2966卷一第32頁；107 偵29782 卷第65頁） 14.臺灣桃園地方法院107 年聲監續字第000497 號通訊監察書暨電話附表（107 偵29782卷第139-139頁背面） 15.牌照號碼7316-TV 車輛詳細資料報表（107 偵22828 卷第11頁；108 偵10118 卷一第83頁） 鄭仁傑販賣第三級毒品，處有期徒刑參年陸月，未扣案之販賣毒品所得新臺幣貳仟元追徵。 4 107 年4月15日上午4 時59分許至同日上午5時1 分許止 鄭仁傑0000000000 蘇科語0000000000 107 年4月15日上午5 時1分許後 桃園市中壢區龍川街巷內；車牌0000-00號/ 銀色TOYOTAVIOS 鄭仁傑 3,000元 1.林政揚於107 年7 月2 日警詢之供述（107 偵29782 卷第11-14 頁背面） 2.林政揚於107 年8 月15日偵訊之供述（107 他2966卷二第85頁） 3.林政揚指認犯罪嫌疑人照片記錄表及真實姓名編號對照表（107 偵29782 卷第15-15 頁背面） 4.鄭仁傑於107 年3 月21日警詢之供述（107 偵29782 卷第169 頁） 5.鄭仁傑於108 年4 月24日偵訊之供述（107 他2966卷二第98頁背面；107 偵29782 卷第183 頁背面；107 偵緝2670卷第53頁背面；108 偵10118 卷二第82頁背面） 6.鄭仁傑於108 年6 月27日準備程序筆錄（108 訴492 卷一第91頁） 7.鄭仁傑指認犯罪嫌疑人照片記錄表及真實姓名編號對照表（107 偵29782 卷第173 -173頁背面） 8.鄭仁傑指認販毒集團涉案車輛一覽表（107 偵29782 卷第174 頁） 9.蘇科語於107 年7 月2 日警詢之供述（107 他2966卷一第41-42 頁；107 偵29782 卷第79-80 頁） 10.蘇科語於107 年7 月2 日偵訊之供述（107 他2966卷一第53頁背面） 11.蘇科語指認犯罪嫌疑人照片記錄表及真實姓名編號對照表（107 他2966卷一第48-48頁背面；107 偵29782 卷第86-86 頁背面） 12.蘇科語指認販毒集團涉案車輛一覽表（107 他2966卷一第49頁；107 偵29782 卷第87頁） 13.門號0000000000於107 年4月15日年通訊監察譯文（107他2966卷一第50頁；107 偵29782 卷第89頁） 14.臺灣桃園地方法院107 年聲監字第000259號通訊監察書暨電話附表（107 偵29782卷第138-138 頁） 15.牌照號碼7316-TV 車輛詳細資料報表（107 偵22828 卷第11頁；108 偵10118 卷一第83頁） 鄭仁傑販賣第三級毒品，處有期徒刑參年陸月，未扣案之販賣毒品所得新臺幣參仟元追徵。 5 107 年5月5 日上午1 時25分許起至同日上午1 時43分許止 林政揚0000000000 蘇科語0000000000 107 年5月5 日上午1 時43分許後 桃園市○○區○○○路000 號；車牌000-0000號/ 黑色SUZUKI SOLIO 林政揚（追加起訴書記載為某不詳成年男子應予更正） 3,000 元 1.林政揚於107 年7 月2 日警詢之供述（107 偵29782 卷第11-14 頁背面） 2.林政揚於107 年7 月2 日偵訊之供述（107 偵22828 卷第215 頁背面） 3.林政揚於107 年7 月27日警詢之供述（107 他2966卷二第74頁背面至第75頁；107 偵29782 卷第20頁背面至第21頁） 4.林政揚於107 年8 月15日偵訊之供述（107 他2966卷二第85頁） 5.林政揚指認犯罪嫌疑人照片記錄表及真實姓名編號對照表（107 偵29782 卷第15-15 頁背面） 6.蘇科語於107 年7 月2 日偵訊之供述（107 他2966卷一第53頁背面） 7.蘇科語指認犯罪嫌疑人照片記錄表及真實姓名編號對照表（107 他2966卷一第48-48 頁背面；107 偵29782 卷第86-86頁背面） 8.門號0000000000於107 年5 月5 日年通訊監察譯文（107 他2966卷一第50頁；107 偵29782 卷第89頁） 9.臺灣桃園地方法院107 年聲監續字第000497號通訊監察書暨電話附表（107 偵29782 卷第139-139 頁背面） 10.牌照號碼AYB-5025車輛詳細資料報表（108 偵10118 卷一第84頁） 林政揚販賣第三級毒品，累犯，處有期徒刑柒年拾月，併科罰金新臺幣陸萬元，罰金如易服勞役，以新臺幣壹仟元折算壹日。未扣案之販賣毒品所得新臺幣參仟元追徵。 6 107 年5月11日上午2 時24分至同日上午2 時53分許止 林政揚0000000000 蘇科語0000000000 107 年5月11日上午2 時52分後 桃園市○○區○○○路000 號；車牌000-0000號/ 黑色SUZUKI SOLIO 林政揚（追加起訴書記載為某不詳成年男子應予更正） 3,000元 1.林政揚於107 年7 月2 日警詢之供述（107 偵29782 卷第11-14 頁背面） 2.林政揚於107 年7 月2 日偵訊之供述（107 偵22828 卷第215 頁背面至第216頁） 3.林政揚於107 年7 月27日警詢之供述（107 他2966卷二第75-75 頁背面；107 偵29782 卷第21-21 頁背面） 4.林政揚於107 年8 月15日偵訊之供述（107 他2966卷二第85頁） 5.林政揚指認犯罪嫌疑人照片記錄表及真實姓名編號對照表（107 偵29782 卷第15-15 頁背面） 6.林政揚指認販毒集團涉案車輛一覽表（107 偵29782 卷第16頁） 7.蘇科語於107 年7 月2 日偵訊之供述（107 他2966卷一第54頁） 8.蘇科語指認犯罪嫌疑人照片記錄表及真實姓名編號對照表（107 他2966卷一第48-48 頁背面；107 偵29782 卷第86-86頁背面） 9.門號0000000000於107 年5 月11日年通訊監察譯文（107 他2966卷一第50頁背面；107 偵29782 卷第89-89 頁背面） 10.臺灣桃園地方法院107 年聲監續字第000497號通訊監察書暨電話附表（107 偵29782卷第139-139 頁背面） 11.牌照號碼AYB-5025車輛詳細資料報表（108 偵10118 卷一第84頁） 林政揚販賣第三級毒品，累犯，處有期徒刑柒年拾月，併科罰金新臺幣陸萬元，罰金如易服勞役，以新臺幣壹仟元折算壹日。未扣案之販賣毒品所得新臺幣參仟元追徵。 7 107 年5月21日下午8 時36分至同日下午8 時44分 鄭仁傑0000000000 蘇科語0000000000 107 年5月21日下午8 時44分後 桃園市中壢區龍川街統一便利商店對面；車牌0000-00 號/ 銀色TOYOTA VIOS 鄭仁傑 3,000元 1.林政揚於107 年7 月2 日警詢之供述（107 偵29782 卷第11-14 頁背面） 2.林政揚於107 年8 月15日偵訊之供述（107 他2966卷二第85頁背面） 3.林政揚指認犯罪嫌疑人照片記錄表及真實姓名編號對照表（107 偵29782 卷第15-15 頁背面） 4.鄭仁傑於107 年3 月21日警詢之供述（107 偵29782 卷第169-169 頁背面） 5.鄭仁傑於108 年4 月24日偵訊之供述（107 他2966卷二第98頁背面；107 偵29782 卷第183 頁背面；107 偵緝2670卷第53頁背面；108 偵10118 卷二第82頁背面） 6.鄭仁傑於108 年6 月27日準備程序筆錄（108 訴492 卷一第91-92 頁） 7.鄭仁傑指認犯罪嫌疑人照片記錄表及真實姓名編號對照表（107 偵29782 卷第173 -173頁背面） 8.鄭仁傑指認販毒集團涉案車輛一覽表（107 偵29782 卷第174 頁） 9.蘇科語於107 年7 月2 日警詢之供述（107 他2966卷一第45-46 頁；107 偵29782 卷第83-84 頁） 10.蘇科語於107 年7 月2 日偵訊之供述（107 他2966卷一第54頁） 11.蘇科語指認犯罪嫌疑人照片記錄表及真實姓名編號對照表（107 他2966卷一第48-48頁背面；107 偵29782 卷第86-86 頁背面） 12.蘇科語指認販毒集團涉案車輛一覽表（107 他2966卷一第49頁；107 偵29782 卷第87頁） 13.門號0000000000於107 年5月5 日年通訊監察譯文（107他2966卷一第51頁；107 偵29782 卷第90頁） 14.臺灣桃園地方法院107 年聲監續字第000632 號通訊監察書暨電話附表（107 偵29782卷第140-140 頁背面） 15.牌照號碼7316-TV 車輛詳細資料報表（107 偵22828 卷第11頁；108 偵10118 卷一第83頁） 鄭仁傑販賣第三級毒品，處有期徒刑參年陸月，未扣案之販賣毒品所得新臺幣參仟元追徵。 8 107 年3月25日下午7 時37分至同日下午7 時58分許止 林政揚0000000000 葉品萱0000000000 107 年3月25日下午7 時58分後 桃園市中壢區雙連坡萊爾富便利商店；車牌0000-00 號/ 銀色TOYOTA VIOS 林政揚鄭仁傑 2,000元 1.林政揚於107 年7 月2 日警詢之供述（107 偵29782 卷第11-14 頁背面） 2.林政揚於107 年7 月2 日偵訊之供述（107 偵22828 卷第215 頁） 3.林政揚於107 年7 月27日警詢之供述（107 他2966卷二第71頁背面；107 偵29782 卷第17頁背面） 4.林政揚於107 年8 月15日偵訊之供述（107 他2966卷二第83頁背面至第84頁） 5.林政揚指認犯罪嫌疑人照片記錄表及真實姓名編號對照表（107 偵29782 卷第15-15 頁背面） 6.鄭仁傑於108 年4 月24日偵訊之供述（107 他2966卷二第97頁背面；107 偵29782 卷第182 頁背面；107 偵緝2670卷第52頁背面；108 偵10118 卷二第81頁背面） 7.鄭仁傑指認犯罪嫌疑人照片記錄表及真實姓名編號對照表（107 偵29782 卷第173 -173頁背面） 8.鄭仁傑指認販毒集團涉案車輛一覽表（107 偵29782 卷第174 頁） 9.葉品萱於107 年7 月2 日偵查之供述（107 他2966卷一第76頁背面） 10.葉品萱指認犯罪嫌疑人照片記錄表及真實姓名編號對照表（107 他2966卷一第65-65頁背面；107 偵29782 卷第50-50 頁背面） 11.葉品萱指認販毒集團涉案車輛一覽表（107 他2966卷一第66頁；107 偵29782 卷第51頁） 12.葉品萱指認門號0000000000於107 年3 月25日通訊監察譯文（107 他2966卷一第68頁；107 偵29782 卷第53頁） 13.臺灣桃園地方法院107 年聲監字第000259號通訊監察書暨電話附表（107 偵29782卷第138-138 頁背面） 14.牌照號碼7316-TV 車輛詳細資料報表（107 偵22828 卷第11頁；108 偵10118 卷一第83頁） 1.林政揚共同販賣第三級毒品，累犯，處有期徒刑柒年貳月，併科罰金新臺幣參萬元，罰金如易服勞役，以新臺幣壹仟元折算壹日。未扣案之販賣毒品所得新臺幣壹仟元追徵。 2.鄭仁傑共同販賣第三級毒品，處有期徒刑參年陸月，未扣案之販賣毒品所得新臺幣壹仟元追徵。 9 107 年5月23日下午3 時17分至同日下午4 時48分許止 林政揚0000000000 葉品萱0000000000 107 年5月23日下午4 時48分後（起訴書記載應予更正） 桃園市中壢區龍崗路二段小北百貨對面；車牌000-0000號/ 黑色SUZUKI SOLIO 林政揚 2,000元 1.林政揚於107 年7 月2 日警詢之供述（107 偵29782 卷第11-14 頁背面） 2.林政揚於107 年7 月2 日偵訊之供述（107 偵22828 卷第215 頁） 3.林政揚於107 年7 月27日警詢之供述（107 他2966卷二第72-72 頁背面；107 偵29782 卷第18-18 頁背面） 4.林政揚於107 年8 月15日偵訊之供述（107 他2966卷二第84頁） 5.林政揚指認犯罪嫌疑人照片記錄表及真實姓名編號對照表（107 偵29782 卷第15-15 頁背面） 6.林政揚指認販毒集團涉案車輛一覽表（107 偵29782 卷第16頁） 7.葉品萱於107 年7 月2 日偵查之供述（107 他2966卷一第76頁背面至第77頁） 8.葉品萱指認犯罪嫌疑人照片記錄表及真實姓名編號對照表（107 他2966卷一第65-65 頁背面；107 偵29782 卷第50-50頁背面） 9.葉品萱指認販毒集團涉案車輛一覽表（107 他2966卷一第66頁；107 偵29782 卷第51頁） 10.葉品萱指認門號0000000000於107 年5 月23日通訊監察譯文（107 他2966卷一第68頁背面至第69頁；107 偵29782卷第53頁背面至第54頁） 11.臺灣桃園地方法院107 年聲監續字第000632號通訊監察書暨電話附表（107 偵29782卷第140-140 頁背面） 12.牌照號碼AYB-5025車輛詳細資料報表（108 偵10118 卷一第84頁） 林政揚販賣第三級毒品，累犯，處有期徒刑柒年貳月，月，併科罰金新臺幣參萬元，罰金如易服勞役，以新臺幣壹仟元折算壹日。未扣案之販賣毒品所得新臺幣貳仟元追徵。 10 107 年5月6 日下午1 時49分至同日下午2 時38分許止 王雅芳鄭仁傑0000000000 葉品萱0000000000 107 年5月6 日下午2 時38分後 桃園市中壢區中壢火車站對面之全家便利商店；車牌0000-00號/ 銀色TOYOTAVIOS 鄭仁傑 2,000元 1.林政揚於107 年7 月2 日警詢之供述（107 偵29782 卷第11-14 頁背面） 2.林政揚於107 年8 月15日偵訊之供述（107 他2966卷二第84頁） 3.林政揚指認犯罪嫌疑人照片記錄表及真實姓名編號對照表（107 偵29782 卷第15-15 頁背面） 4.王雅芳於107 年7 月2 日偵訊之供述（107 他2966卷二第1頁背面至第2 頁） 5.王雅芳指認犯罪嫌疑人照片記錄表及真實姓名編號對照表（107 偵29782 卷第35-35 頁背面） 6.王雅芳指認販毒集團涉案車輛一覽表（107 偵29782 卷第36頁） 7.鄭仁傑於109 年7 月3 日準備程序筆錄（108 訴492 卷二第156-157 頁） 8.鄭仁傑指認犯罪嫌疑人照片記錄表及真實姓名編號對照表（107 偵29782 卷第173 -173頁背面） 9.鄭仁傑指認販毒集團涉案車輛一覽表（107 偵29782 卷第174 頁） 10.葉品萱於107 年7 月2 日警詢之供述（107 他2966卷一第62頁背面至第63頁背面；107 偵29782 卷第47頁背面至第48頁背面） 11.葉品萱於107 年7 月2 日偵查之供述（107 他2966卷一第77-77頁背面） 12.葉品萱指認犯罪嫌疑人照片記錄表及真實姓名編號對照表（107 他2966卷一第65-65頁背面；107 偵29782 卷第50-50 頁背面） 13.葉品萱指認販毒集團涉案車輛一覽表（107 他2966卷一第66頁；107 偵29782 卷第51頁） 14.門號0000000000於107 年5月6 日通訊監察譯文（107他2966卷一第70頁背面至第71頁；107 偵29782 卷第55頁背面至第56頁） 15.臺灣桃園地方法院107 年聲監續字第000497 號通訊監察書暨電話附表（107 偵29782卷第140-140 頁背面） 16.牌照號碼7316-TV 車輛詳細資料報表（107 偵22828 卷第11頁；108 偵10118 卷一第83頁） 鄭仁傑販賣第三級毒品，處有期徒刑參年陸月，未扣案之販賣毒品所得新臺幣貳仟元追徵。 （被告王雅芳經判決無罪） 11 107 年3月21日下午10時32分至同日下午10時44分許止 林政揚0000000000 郭宗遠0000000000 107 年3月21日下午10時44分後 桃園市中壢區莊敬路829 巷巷口；車牌000-0000號（原車牌號為000-0000）/ 黑色BMW 林政揚 2,000元 1.林政揚於107 年7 月2 日警詢之供述（107 偵29782 卷第11-14 頁背面） 2.林政揚於107 年7 月27日警詢之供述（107 他2966卷二第76-76 頁背面；107 偵29782 卷第22-22 頁背面） 3.林政揚於107 年8 月15日偵訊之供述（107 他2966卷二第86頁） 4.林政揚指認犯罪嫌疑人照片記錄表及真實姓名編號對照表（107 偵29782 卷第15-15 頁背面） 5.林政揚指認販毒集團涉案車輛一覽表（107 偵29782 卷第16頁） 6.郭宗遠於107 年7 月2 日偵訊之供述（107 他2966卷一第87頁背面） 7.郭宗遠指認犯罪嫌疑人照片及真實姓名編號對照表（107 他2966卷一第82-82 頁背面；107 偵29782 卷第103-103 頁背面） 8.郭宗遠指認販毒集團涉案車輛一覽表（107 他2966卷一第83頁；107 偵29782 卷第104 頁） 9.門號0000000000於107 年3 月21日通訊監察譯文（107 他2966卷一第84頁；107 偵29782 卷第106 頁） 10.臺灣桃園地方法院107 年聲監字第000259號通訊監察書暨電話附表（107 偵29782卷第138-138 頁背面） 11.牌照號碼AYF-5025車輛詳細資料報表（107 他2966卷一第102 頁；108 偵10118 卷一第85頁） 林政揚販賣第三級毒品，累犯，處有期徒刑柒年拾月，併科罰金新臺幣陸萬元，罰金如易服勞役，以新臺幣壹仟元折算壹日。未扣案之販賣毒品所得新臺幣貳仟元追徵。 12 107 年4月13日上午12時27分至同日上午12時36分止 林政揚0000000000 郭宗遠0000000000 107 年4月13日上午12時36分後 桃園市中壢區莊敬路829 巷巷口；車牌000-0000號/ 黑色SUZUKI SOLIO 林政揚 2,000元 1.林政揚於107 年7 月2 日警詢之供述（107 偵29782 卷第11-14 頁背面） 2.林政揚於107 年7 月27日警詢之供述（107 他2966卷二第77-77 頁背面；107 偵29782 卷第23-23 頁背面） 3.林政揚於107 年8 月15日偵訊之供述（107 他2966卷二第86頁） 4.林政揚指認犯罪嫌疑人照片記錄表及真實姓名編號對照表（107 偵29782 卷第15-15 頁背面） 5.林政揚指認販毒集團涉案車輛一覽表（107 偵29782 卷第16頁） 6.郭宗遠於107 年7 月2 日偵訊之供述（107 他2966卷一第87頁背面頁） 7.郭宗遠指認犯罪嫌疑人照片及真實姓名編號對照表（107 他2966卷一第82-82 頁背面；107 偵29782 卷第103-103 頁背面） 8.郭宗遠指認販毒集團涉案車輛一覽表（107 他2966卷一第83頁；107 偵29782 卷第104 頁） 9.門號0000000000於107 年4 月13日通訊監察譯文（107 他2966卷一第84頁；107 偵29782 卷第106 頁） 10.臺灣桃園地方法院107 年聲監續字第000259號通訊監察書暨電話附表（107 偵29782卷第138-138 頁背面） 11.牌照號碼AYB-5025車輛詳細資料報表（108 偵10118 卷一第84頁） 林政揚販賣第三級毒品，累犯，處有期徒刑柒年拾月，併科罰金新臺幣陸萬元，罰金如易服勞役，以新臺幣壹仟元折算壹日。未扣案之販賣毒品所得新臺幣貳仟元追徵。 13 107 年4月13日下午8 時57分至同日下午9 時26分許止 林政揚0000000000 郭宗遠0000000000 107 年4月13日下午9 時26分後 桃園市中壢區莊敬路829 巷巷口；車牌000-0000號（原車牌號為000-0000）/ 黑色BMW 林政揚 2,000元 1.林政揚於107 年7 月2 日警詢之供述（107 偵29782 卷第11-14 頁背面） 2.林政揚於107 年8 月15日偵訊之供述（107 他2966卷二第86-86 頁背面） 3.林政揚指認犯罪嫌疑人照片記錄表及真實姓名編號對照表（107 偵29782 卷第15-15 頁背面） 4.林政揚指認販毒集團涉案車輛一覽表（107 偵29782 卷第16頁） 5.郭宗遠於107 年7 月2 日偵訊之供述（107 他2966卷一第87頁背面至第88頁） 6.郭宗遠指認犯罪嫌疑人照片及真實姓名編號對照表（107 他2966卷一第82-82 頁背面；107 偵29782 卷第103-103 頁背面） 7.郭宗遠指認販毒集團涉案車輛一覽表（107 他2966卷一第83頁；107 偵29782 卷第104 頁） 8.門號0000000000於107 年4 月13日通訊監察譯文（107 他2966卷一第84頁；107 偵29782卷第107 頁） 9.臺灣桃園地方法院107 年聲監字第000259號通訊監察書暨電話附表（107 偵29782 卷第138-138 頁背面） 10.牌照號碼AYF-5025車輛詳細資料報表（107 他2966卷一第102 頁；108 偵10118 卷一第85頁） 林政揚販賣第三級毒品，累犯，處有期徒刑柒年拾月，併科罰金新臺幣陸萬元，罰金如易服勞役，以新臺幣壹仟元折算壹日。未扣案之販賣毒品所得新臺幣貳仟元追徵。 14 107 年5月10日下午11時40分至同日下午11時42分許止 林政揚0000000000 張維錚0000000000 107 年5月10日下午11時42分許後 桃園市中壢區環中東路與龍岡路口加油站；車牌0000 -00號/銀色TOYOTA VIOS 鄭仁傑 2,000元 1.林政揚於107 年7 月2 日警詢之供述（107 偵29782 卷第11-14 頁背面） 2.林政揚於107 年7 月27日警詢之供述（107 他2966卷二第73頁背面至第74頁；107 偵29782 卷第19頁背面至第20頁） 3.林政揚於107 年8 月15日偵訊之供述（107 他2966卷二第84頁背面） 4.林政揚指認犯罪嫌疑人照片記錄表及真實姓名編號對照表（107 偵29782 卷第15-15 頁背面） 5.鄭仁傑於109 年7 月3 日準備程序筆錄（108 訴492 卷二第156-157 頁） 6.鄭仁傑指認犯罪嫌疑人照片記錄表及真實姓名編號對照表（107 偵29782 卷第173 -173頁背面） 7.鄭仁傑指認販毒集團涉案車輛一覽表（107 偵29782 卷第174 頁） 8.張維錚於107 年7 月3 日偵訊之供述（107 他2966卷二第3頁背面） 9.張維錚指認犯罪嫌疑人照片及真實姓名編號對照表（107 他2966卷一第96-96 頁背面；107 偵29782 卷第72-72 頁背面） 10.張維錚指認販毒集團涉案車輛一覽表（107 他2966卷一第97頁；107 偵29782 卷第73頁） 11.張維錚指認門號0000000000於107 年5 月10日通訊監察譯文（107 他2966卷一第98頁；107 偵29782 卷第75頁） 12.臺灣桃園地方法院107 年聲監續字第000497號通訊監察書暨電話附表（107 偵29782卷第139-139 頁背面） 13.牌照號碼7316-TV 車輛詳細資料報表（107 偵22828 卷第11頁；108 偵10118 卷一第83頁） 1.林政揚共同販賣第三級毒品，累犯，處有期徒刑柒年拾月，併科罰金新臺幣陸萬元，罰金如易服勞役，以新臺幣壹仟元折算壹日。未扣案之販賣毒品所得新臺幣壹仟元追徵。 2.鄭仁傑共同販賣第三級毒品，處有期徒刑參年陸月，未扣案之販賣毒品所得新臺幣壹仟元追徵。 15 107 年5月18日下午10時19分許至同日下午10時33分許止 林政揚0000000000 張維錚0000000000 107 年5月18日下午10時33分後 桃園市平鎮區南東路尚邑車行；不詳車輛 鄭仁傑 2,000元 無 無（被告林政揚、鄭仁傑此部分均判決無罪） 16 107 年4月28日下午5 時33分許至同日下午6時35分許止 鄭仁傑0000000000 張維錚0000000000 107 年4月28日下午6 時35分後 桃園市平鎮區南東路蘋果西打公司前；車牌0000-00 號/ 銀色TOYOTA VIOS 鄭仁傑 2,000元 1.林政揚於107 年7 月2 日警詢之供述（107 偵29782 卷第11-14 頁背面） 2.林政揚於107 年8 月15日偵訊之供述（107 他2966卷二第84頁背面） 3.林政揚指認犯罪嫌疑人照片記錄表及真實姓名編號對照表（107 偵29782 卷第15-15 頁背面） 4.鄭仁傑於107 年3 月21日警詢之供述（107 偵29782 卷第167-167 頁背面） 5.鄭仁傑於107 年4 月24日偵訊之供述（107 他2966卷二第98頁；107 偵29782 卷第183 頁；107 偵緝2670卷第53頁；108 偵10118 卷二第82頁） 6.鄭仁傑於108 年6 月27日準備程序筆錄（108 訴492 卷一第93頁） 7.鄭仁傑指認犯罪嫌疑人照片記錄表及真實姓名編號對照表（107 偵29782 卷第173 -173頁背面） 8.鄭仁傑指認販毒集團涉案車輛一覽表（107 偵29782 卷第174 頁） 9.張維錚於107 年7 月2 日警詢之供述（107 他2966卷一第92頁背面至第93頁背面；107 偵29782 卷第68頁背面至第69頁背面） 10.張維錚於107 年7 月3 日偵訊之供述（107 他2966卷二第4 頁） 11.張維錚指認犯罪嫌疑人照片及真實姓名編號對照表（107他2966卷一第96-96 頁背面；107 偵29782 卷第72-72頁背面） 12.張維錚指認販毒集團涉案車輛一覽表（107 他2966卷一第97頁；107 偵29782 卷第73頁） 13.張維錚指認門號0000000000於107 年4 月28日通訊監察譯文（107 他2966卷一第99頁；107 偵29782 卷第76頁） 14.臺灣桃園地方法院107 年聲監續字第000497 號通訊監察書暨電話附表（107 偵29782卷第139-139 頁背面） 15.牌照號碼7316-TV 車輛詳細資料報表（107 偵22828 卷第11頁；108 偵10118 卷一第83頁） 鄭仁傑販賣第三級毒品，處有期徒刑參年陸月，未扣案之販賣毒品所得新臺幣貳仟元追徵。 17 107 年4月29日下午7 時36分許至同日下午8時2 分許止 鄭仁傑0000000000 張維錚0000000000 107 年4月29日下午8 時2分後某時 桃園市平鎮區龍岡圓環附近萊爾富便利商店；車牌0000 -00/銀色TOYOTA VIOS 鄭仁傑 2,000元 1.林政揚於107 年7 月2 日警詢之供述（107 偵29782 卷第11-14 頁背面） 2.林政揚於107 年8 月15日偵訊之供述（107 他2966卷二第84頁背面至第85頁） 3.林政揚指認犯罪嫌疑人照片記錄表及真實姓名編號對照表（107 偵29782 卷第15-15 頁背面） 4.鄭仁傑於107 年3 月21日警詢之供述（107 偵29782 卷第167 頁背面至第168 頁背面） 5.鄭仁傑於107 年4 月24日偵訊之供述（107 他2966卷二第98頁；107 偵29782 卷第183 頁；107 偵緝2670卷第53頁；108 偵10118 卷二第82頁） 6.鄭仁傑於108 年6 月27日準備程序筆錄（108 訴492 卷一第93頁） 7.鄭仁傑指認犯罪嫌疑人照片記錄表及真實姓名編號對照表（107 偵29782 卷第173 -173頁背面） 8.鄭仁傑指認販毒集團涉案車輛一覽表（107 偵29782 卷第174 頁） 9.張維錚於107 年7 月2 日警詢之供述（107 他2966卷一第93頁背面至第94頁；107 偵29782 卷第69頁背面至第70頁） 10.張維錚於107 年7 月3 日偵訊之供述（107 他2966卷二第4-4 頁背面） 11.張維錚指認犯罪嫌疑人照片及真實姓名編號對照表（107他2966卷一第96-96 頁背面；107 偵29782 卷第72-72頁背面） 12.張維錚指認販毒集團涉案車輛一覽表（107 他2966卷一第97頁；107 偵29782 卷第73頁） 13.張維錚指認門號0000000000於107 年4 月29日通訊監察譯文（107 他2966卷一第99-99 頁背面；107 偵29782卷第76-76 頁背面） 14.臺灣桃園地方法院107 年聲監續字第000497 號通訊監察書暨電話附表（107 偵29782卷第139-139 頁背面） 15.牌照號碼7316-TV 車輛詳細資料報表（107 偵22828 卷第11頁；108 偵10118 卷一第83頁） 鄭仁傑販賣第三級毒品，處有期徒刑參年陸月，未扣案之販賣毒品所得新臺幣貳仟元追徵。 18 107 年4月13日下午5 時50分許至同日下午6時38分許止 林政揚0000000000 張易曜0000000000 107 年4月13日下午6 時38分後 桃園市○○區○○路000 號龍岡國中前；車牌000-0000號/ 黑色SUZUKI SOLIO 林政揚 2,000元 1.林政揚於107 年7 月2 日警詢之供述（107 偵29782 卷第11-14 頁背面） 2.林政揚於107 年7 月2 日偵訊之供述（107 偵22828 卷第216 頁） 3.林政揚於107 年7 月27日警詢之供述（107 他2966卷二第75頁背面至第76頁；107 偵29782 卷第21頁背面至第22頁） 4.林政揚於107 年8 月15日偵訊之供述（107 他2966卷二第86頁） 5.林政揚指認犯罪嫌疑人照片記錄表及真實姓名編號對照表（107 偵29782 卷第15-15 頁背面） 6.林政揚指認販毒集團涉案車輛一覽表（107 偵29782 卷第16頁） 7.張易曜於107 年7 月3 日偵訊之供述（107 他2966卷二第7頁背面） 8.張易曜指認販毒集團涉案車輛一覽表（107 他2966卷一第111 頁；107 偵29782 卷第96頁） 9.門號0000000000於107 年4 月13日通訊監察譯文（107 他2966卷一第112 頁；107 偵29782 卷第98頁） 10.臺灣桃園地方法院107 年聲監字第000259號通訊監察書暨電話附表（107 偵29782卷第138-138 頁背面） 11.牌照號碼AYB-5025車輛詳細資料報表（108 偵10118 卷一第84頁） 林政揚販賣第三級毒品，累犯，處有期徒刑柒年拾月，併科罰金新臺幣陸萬元，罰金如易服勞役，以新臺幣壹仟元折算壹日。未扣案之販賣毒品所得新臺幣貳仟元追徵。 19 107 年4月23日下午6 時26分許起至同日下午7 時6 分許止 鄭仁傑0000000000 張易曜0000000000 107 年4月23日下午7 時6分後 桃園市平鎮區延平路3 段永威車行前；車牌0000-00 號/ 銀色TOYOTA VIOS 鄭仁傑 2,000元 1.林政揚於107 年7 月2 日警詢之供述（107 偵29782 卷第11-14 頁背面） 2.林政揚於107 年8 月15日偵訊之供述（107 他2966卷二第86頁） 3.林政揚指認犯罪嫌疑人照片記錄表及真實姓名編號對照表（107 偵29782 卷第15-15 頁背面） 4.鄭仁傑於107 年3 月21日警詢之供述（107 偵29782 卷第169 頁背面至第170 頁背面） 5. 鄭仁傑於108 年4 月24日偵訊之供述（107 他2966卷二第98頁背面；107 偵29782卷第183 頁背面；107 偵緝2670卷第53頁背面頁；108偵10118 卷二第82頁背面） 6.鄭仁傑於108 年6 月27日準備程序筆錄（108 訴492 卷一第93頁） 7.鄭仁傑指認犯罪嫌疑人照片記錄表及真實姓名編號對照表（107 偵29782 卷第173 -173頁背面） 8.鄭仁傑指認販毒集團涉案車輛一覽表（107 偵29782 卷第174 頁） 9.張易曜於107 年7 月2 日警詢之供述（107 他2966卷一第107 頁背面至第108 頁；107偵29782 卷第92頁背面至第93頁） 10.張易曜於107 年7 月3 日偵訊之供述（107 他2966卷二第7 頁背面） 11.張易曜指認販毒集團涉案車輛一覽表（107 他2966卷一第111 頁；107 偵29782 卷第96頁） 12.門號0000000000於107 年4月13日通訊監察譯文（107他2966卷一第113 頁背面；107 偵29782 卷第99頁背面） 13.臺灣桃園地方法院107 年聲監續字第000497 號通訊監察書暨電話附表（107 偵29782卷第139-139 頁背面） 14.牌照號碼7316-TV 車輛詳細資料報表（107 偵22828 卷第11頁；108 偵10118 卷一第83頁） 鄭仁傑販賣第三級毒品，處有期徒刑參年陸月，未扣案之販賣毒品所得新臺幣貳仟元追徵。 20 107 年5月5 日下午7 時31分許起至同日下午8 時11分許止 鄭仁傑林政揚0000000000 張易曜0000000000 107 年5月5 日下午8 時11分許後 桃園市平鎮區環南路長江加油站旁巷口；車牌0000-00 號/ 銀色TOYOTA VIOS 鄭仁傑 2,000元 1.林政揚於107 年7 月2 日警詢之供述（107 偵29782 卷第11-14 頁背面） 2.林政揚指認犯罪嫌疑人照片記錄表及真實姓名編號對照表（107 偵29782 卷第15-15 頁背面） 3.鄭仁傑於108 年4 月24日偵訊之供述（107 他2966卷二第98頁背面至第99頁；107 偵29782 卷第183 頁背面至第184 頁；107 偵緝2670卷第53頁背面至第54頁；108 偵10118 卷二第82頁背面至第83頁） 4.鄭仁傑指認犯罪嫌疑人照片記錄表及真實姓名編號對照表（107 偵29782 卷第173 -173頁背面） 5.鄭仁傑指認販毒集團涉案車輛一覽表（107 偵29782 卷第174 頁） 6.張易曜於107 年7 月3 日偵訊之供述（107 他2966卷二第7頁背面至第8 頁） 7.張易曜指認販毒集團涉案車輛一覽表（107 他2966卷一第111 頁；107 偵29782 卷第96頁） 8.門號0000000000於107 年4 月13日通訊監察譯文（107 他2966卷一第113 頁；107 偵29782 卷第99頁） 9.臺灣桃園地方法院107 年聲監續字第000497號通訊監察書暨電話附表（107 偵29782 卷第139-139 頁背面） 10.牌照號碼7316-TV 車輛詳細資料報表（107 偵22828 卷第11頁；108 偵10118 卷一第83頁） 1.林政揚共同販賣第三級毒品，累犯，處有期徒刑柒年拾月，併科罰金新臺幣陸萬元，罰金如易服勞役，以新臺幣壹仟元折算壹日。未扣案之販賣毒品所得新臺幣壹仟元追徵。 2.鄭仁傑共同販賣第三級毒品，處有期徒刑參年陸月，未扣案之販賣毒品所得新臺幣壹仟元追徵。 21 107 年3月21日下午6 時51分許至同日下午7時17分許止 林政揚0000000000 江翎瑋0000000000 107 年3月21日下午7 時17分後某時許 桃園市○鎮區○○路000 號前 林政揚 1,000元 無 無（林政揚經判決無罪） 22 107 年3月21下午11時31分日至翌（22）日上午12時9分許止（追加起訴書記載應予補充） 林政揚0000000000 李訢瑀0000000000 107 年3月22日下午12時9分許後某時（追加起訴書記載應予補充） 桃園市○○區○○街000 巷0 弄0 號附近；車牌000-00 00 號/ 黑色SUZUKI SOLIO 林政揚（追加起訴書記載不詳成年男子，應予更正） 3,000元 1.林政揚於107 年7 月2 日警詢之供述（107 偵29782 卷第11-14 頁背面） 2.林政揚於107 年7 月27日警詢之供述（107 他2966卷二第79-79 頁背面；107 偵29782 卷第25-25 頁背面） 3.林政揚於107 年8 月15日偵訊之供述（107 他2966卷二第85頁背面） 4.林政揚指認犯罪嫌疑人照片記錄表及真實姓名編號對照表（107 偵29782 卷第15-15 頁背面） 5.林政揚指認販毒集團涉案車輛一覽表（107 偵29782 卷第16頁） 6.李訢瑀於107 年7 月18日偵訊之供述（107 偵2966卷二第37頁背面） 7.李訢瑀指認犯毒集團涉案車輛一覽表（107 他2966卷二第32頁；107 偵29782 卷第132 頁） 8.門號0000000000於107 年3 月21日至同年月22日通訊監察譯文（107 他2966卷二第34頁；107 偵29782 卷第135 頁） 9.臺灣桃園地方法院107 年聲監字第000259號通訊監察書暨電話附表（107 偵29782 卷第138-138 頁背面） 10.牌照號碼AYB-5025車輛詳細資料報表（108 偵10118 卷一第84頁） 林政揚販賣第三級毒品，累犯，處有期徒刑柒年拾月，併科罰金新臺幣陸萬元，罰金如易服勞役，以新臺幣壹仟元折算壹日。未扣案之販賣毒品所得新臺幣參仟元追徵。 23 107 年3月29日下午12時21分許至同日下午4時44分許止 林政揚0000000000 李訢瑀0000000000 107 年3月29日下午4 時44分後某時 桃園市○○區○○街000 巷0 弄0 號附近；車牌000-0000號/黑色SUZUKI SOLIO 林政揚（追加起訴書記載不詳成年男子，應予更正） 3,000元 1.林政揚於107 年7 月2 日警詢之供述（107 偵29782 卷第11-14 頁背面） 2.林政揚於107 年7 月27日警詢之供述（107 他2966卷二第79背面至第80頁；107 偵29782卷第25頁背面至第26頁） 3.林政揚於107 年8 月15日偵訊之供述（107 他2966卷二第85頁背面） 4.林政揚指認犯罪嫌疑人照片記錄表及真實姓名編號對照表（107 偵29782 卷第15-15 頁背面） 5.林政揚指認販毒集團涉案車輛一覽表（107 偵29782 卷第16頁） 6.李訢瑀於107 年7 月18日偵訊之供述（107 偵2966卷二第37頁背面） 7.李訢瑀指認犯毒集團涉案車輛一覽表（107 他2966卷二第32頁；107 偵29782 卷第132 頁） 8.門號0000000000於107 年3 月29日通訊監察譯文（107 他2966卷二第34-34 頁背面；107偵29782 卷第135 -135頁背面） 9.臺灣桃園地方法院107 年聲監字第000259號通訊監察書暨電話附表（107 偵29782 卷第138-138 頁背面） 10.牌照號碼AYB-5025車輛詳細資料報表（108 偵10118 卷一第84頁） 林政揚販賣第三級毒品，累犯，處有期徒刑柒年拾月，併科罰金新臺幣陸萬元，罰金如易服勞役，以新臺幣壹仟元折算壹日。未扣案之販賣毒品所得新臺幣參仟元追徵。 24 107 年5月10日上午10時2分許至同日上午10時44分許止 林政揚0000000000 李訢瑀0000000000 107 年5月10日上午10時44分後某時 桃園市○○區○○街000 巷0 弄0 號附近；車牌000-0000號/黑色SUZUKI SOLIO 林政揚 3,000元 1.林政揚於107 年7 月2 日警詢之供述（107 偵29782 卷第11-14 頁背面） 2.林政揚於107 年7 月27日警詢之供述（107 他2966卷二第80-80 頁背面；107 偵29782 第26-26 頁背面） 3.林政揚於107 年8 月15日偵訊之供述（107 他2966卷二第頁） 4.林政揚指認犯罪嫌疑人照片記錄表及真實姓名編號對照表（107 偵29782 卷第15-15 頁背面） 5.林政揚指認販毒集團涉案車輛一覽表（107 偵29782 卷第16頁） 6.李訢瑀於107 年7 月18日偵訊之供述（107 偵2966卷二第37頁背面至第38頁） 7.李訢瑀指認犯毒集團涉案車輛一覽表（107 他2966卷二第32頁；107 偵29782 卷第132 頁） 8.門號0000000000於107 年5 月10日通訊監察譯文（107 他2966卷二第34頁背面至第35頁；107 偵29782 卷第135 頁背面至第136 頁） 9.臺灣桃園地方法院107 年聲監續字第000497號通訊監察書暨電話附表（107 偵22828 卷第139-139 頁背面） 10.牌照號碼AYB-5025車輛詳細資料報表（108 偵10118 卷一第84頁） 林政揚販賣第三級毒品，累犯，處有期徒刑柒年貳月，併科罰金新臺幣參萬元，罰金如易服勞役，以新臺幣壹仟元折算壹日。未扣案之販賣毒品所得新臺幣參仟元追徵。 25 107 年5月22日下午3 時49分許至同日下午4時56分許止 鄭仁傑0000000000 李訢瑀0000000000 107 年5月22日下午4 時56分後某時 桃園市○○區○○街000 巷0 弄0 號附近；車牌0000 -00號/銀色TOYOTA VIOS 鄭仁傑 3,000元 1.林政揚於107 年7 月2 日警詢之供述（107 偵29782 卷第11-14 頁背面） 2.林政揚指認犯罪嫌7 疑人照片記錄表及真實姓名編號對照表（107 偵29782 卷第15 -15頁背面） 3.鄭仁傑於107 年3 月21日警詢之供述（107 偵29782 卷第171 頁背面至第172 頁） 4.鄭仁傑於108 年4 月24日偵訊之供述（107 他2966卷二第99頁；107 偵29782 卷第184 頁；107 偵緝2670卷第54頁；108 偵10118 卷二第83頁） 5.鄭仁傑於108 年6 月27日準備程序筆錄（108 訴492 卷一第94頁） 6.鄭仁傑指認犯罪嫌疑人照片記錄表及真實姓名編號對照表（107 偵29782 卷第173 -173頁背面） 7.鄭仁傑指認販毒集團涉案車輛一覽表（107 偵29782 卷第174 頁） 8.李訢瑀於107 年7 月18日警詢之供述（107 他2966卷二第29頁背面至第30頁；107 偵29782 卷第130 頁背面至第131 頁） 9.李訢瑀於107 年7 月18日偵訊之供述（107 偵2966卷二第38頁） 10.李訢瑀指認犯毒集團涉案車輛一覽表（107 他2966卷二第32頁；107 偵29782 卷第132 頁） 11.門號0000000000於107 年5月22日通訊監察譯文（107他2966卷二第36頁；107 偵29782 卷第137 頁） 12.臺灣桃園地方法院107 年聲監續字第000632 號通訊監察書暨電話附表（107 偵29782卷第140-140 頁背面） 13.牌照號碼7316-TV 車輛詳細資料報表（107 偵22828 卷第11頁；108 偵10118 卷一第83頁） 鄭仁傑販賣第三級毒品，處有期徒刑參年陸月，未扣案之販賣毒品所得新臺幣參仟元追徵。 26 107 年3月24日下午11時36分許至同日下午11時49分許止 林政揚0000000000 李小甯0000000000 107 年3月24日下午11時49分後某時 桃園市○○區○○路000 巷00號前；不詳車輛 某販毒司機 2,000元 無 無（林政揚經判決無罪） 27 107 年4月12日上午12時55分許起至同日上午1 時21分許止 鄭仁傑0000000000 黃嘉慶0000000000 107 年4月12日上午1 時41分至同日上午1 時51分間某時 桃園市普忠路與榮民南路之全聯賣場；車牌0000-00 號/ 銀色TOYOTA VIOS 鄭仁傑 2,000元 1.林政揚於107 年7 月2 日第3次警詢之供述（107 偵29782卷第11-14 頁背面） 2.林政揚指認犯罪嫌疑人照片記錄表及真實姓名編號對照表（107 偵29782 卷第15-15 頁背面） 3.鄭仁傑於107 年3 月16日警詢之供述（108 偵10118 卷一第11-12 頁） 4.鄭仁傑於108 年4 月24日偵訊之供述（107 他2966卷二第94頁；107 偵29782 卷第179 頁；107 偵緝2670卷第49頁；108 偵10118 卷二第78頁） 5.鄭仁傑於108 年6 月27日準備程序筆錄（108 訴492 卷一第94頁） 6.鄭仁傑指認犯罪嫌疑人照片記錄表及真實姓名編號對照表（107 偵29782 卷第173 -173頁背面） 7.鄭仁傑指認販毒集團涉案車輛一覽表（107 偵29782 卷第174 頁） 8.黃嘉慶於107 年7 月2 日警詢之供述（107 偵22828 卷第64頁背面至第65頁；108 偵10118 卷一第126 頁背面至第127頁） 9.黃嘉慶於107 年7 月2 日偵訊之供述（107 偵22828 卷第203 頁；108 偵10118 卷二第86頁） 10.黃嘉慶於107 年7 月19日警詢之供述（107 偵22828 卷第72 -73頁；108 偵10118卷一第134-135 頁） 11.黃嘉慶指認犯罪嫌疑人紀錄表及真實姓名編號對照表（107 偵22828 卷第69-70 頁背面、第75 -76頁背面；108偵10118 卷一第131-132 頁背面） 12.黃嘉慶指認犯罪嫌疑人使用車輛紀錄表（107 偵22828卷第74頁；108 偵10118 卷一第136 頁） 13.門號0000000000於107 年4月12日通訊監察譯文（107偵22828 卷第17頁；108 偵10118 卷一第42頁） 14.臺灣桃園地方法院107 年聲監字第000303號通訊監察書暨電話附表（107 偵22828卷第28-33 頁；108 偵10118卷第50-55 頁） 15.牌照號碼7316-TV 車輛詳細資料報表（107 偵22828 卷第11頁；108 偵10118 卷一第83頁） 鄭仁傑販賣第三級毒品，處有期徒刑參年陸月，未扣案之販賣毒品所得新臺幣貳仟元追徵。 28（即附表一編號3） 107 年4月11日下午4 時46分許起至同日下午6 時38分許 林政揚0000000000 彭宇菘0000000000 107 年4月11日下午6 時38分許 桃園市○○區○○街00號之OK便利商店；車牌0000-00 號/ 銀色TOYOTA VIOS 鄭仁傑 2,000元 1.林政揚於107 年7 月2 日第2次警詢之供述（108 偵10118卷一第92-92 頁背面） 2.林政揚於107 年7 月2 日第3次警詢之供述（107 偵29782卷第11-14 頁背面） 3.林政揚於107 年7 月2 日偵訊之供述（107 偵22828 卷第212 頁） 4.林政揚指認犯罪嫌疑人照片記錄表及真實姓名編號對照表（107 偵29782 卷第15-15 頁背面） 5.鄭仁傑於108 年4 月24日偵訊之供述（107 他2966卷二第94頁；107 偵29782 卷第179 頁；107 偵緝2670第49頁；108偵10118 卷二第78頁） 6.鄭仁傑指認犯罪嫌疑人照片記錄表及真實姓名編號對照表（107 偵29782 卷第173 -173頁背面） 7.鄭仁傑指認販毒集團涉案車輛一覽表（107 偵29782 卷第174 頁） 8.彭宇菘於107 年7 月2 日偵訊之供述（107 偵22828 卷第205 頁背面） 9.彭宇菘指認犯罪嫌疑人紀錄表及真實姓名編號對照表（107偵22828 卷第93-94 頁背面；108 偵10118 卷二第16-17 頁背面） 10.彭宇菘指認毒品交易時間一覽表（107 偵22828 卷第100頁） 11.門號0000000000於107 年4月11日通訊監察譯文（107偵22828 卷第17頁背面；108偵10118 卷一第42頁背面） 12.臺灣桃園地方法院107 年聲監字第000303號通訊監察書暨電話附表（107 偵22828卷第28 -33頁；108 偵10118卷第50 -55頁） 13.牌照號碼7316-TV 車輛詳細資料報表（107 偵22828 卷第11頁；108 偵10118 卷一第83頁） 鄭仁傑共同販賣第三級毒品，處有期徒刑參年陸月，未扣案之販賣毒品所得新臺幣壹仟元追徵。 （林政揚部分詳附表一編號3 ） 29 107 年5月5 日下午7 時32分許至同日下午7時44分許止（追加起訴書結束通話時間記載為4 時44分應允更正） 林政揚鄭仁傑0000000000 彭宇菘0000000000 107 年5月5 日下午7 時44分許止（追加起訴書記載時間應允更正） 桃園市中壢區中壢工業區內某不詳地點；車牌0000-00 號/ 銀色TOYOTA VIOS 鄭仁傑 2,000元 1.林政揚於107 年7 月2 日警詢之供述（107 偵29782 卷第11-14 頁背面） 2.林政揚指認犯罪嫌疑人照片記錄表及真實姓名編號對照表（107 偵29782 卷第15-15 頁背面） 3.鄭仁傑於108 年4 月24日偵訊之供述（107 他2966卷二第94頁背面；107 偵29782 卷第179 頁背面；107 偵緝2670卷第49頁背面；108 偵10118 卷二第78頁背面） 4.鄭仁傑指認犯罪嫌疑人照片記錄表及真實姓名編號對照表（107 偵29782 卷第173 -173頁背面） 5.鄭仁傑指認販毒集團涉案車輛一覽表（107 偵29782 卷第174 頁） 6.彭宇菘於107 年7 月2 日偵訊之供述（107 偵22828 卷第206 頁；108 偵10118 卷二第91頁） 7.彭宇菘指認犯罪嫌疑人紀錄表及真實姓名編號對照表（107偵22828 卷第93-94 頁背面；108 偵10118 卷二第16-17 頁背面） 8.彭宇菘指認毒品交易時間一覽表（107 偵22828 卷第100 頁） 9.門號0000000000於107 年5 月5 日通訊監察譯文（107 偵22828 卷第18頁背面至第19頁；108 偵10118 卷一第42頁背面至第43頁） 10.臺灣桃園地方法院107 年聲監續字第000543號通訊監察書暨電話附表（107 偵22828卷第34-36 頁背面；108 偵10118 卷第56-58 頁背面） 11.牌照號碼7316-TV 車輛詳細資料報表（107 偵22828 卷第11頁；108 偵10118 卷一第83頁） 1.林政揚共同販賣第三級毒品，累犯，處有期徒刑柒年拾月，併科罰金新臺幣陸萬元，罰金如易服勞役，以新臺幣壹仟元折算壹日。未扣案之販賣毒品所得新臺幣壹仟元追徵。 2.鄭仁傑共同販賣第三級毒品，處有期徒刑參年陸月，未扣案之販賣毒品所得新臺幣壹仟元追徵。 30 107 年5月6 日上午1 時54分許起至同日上午2 時3 分許起止 鄭仁傑0000000000 彭宇菘0000000000 107 年5月6 日上午2 時3分許 桃園市中壢區復華街之OK便利商店；車牌0000-00/銀色TOYOTAVIOS 鄭仁傑 2,000元 1.林政揚於107 年7 月2 日警詢之供述（107 偵29782 卷第11-14 頁背面） 2.林政揚指認犯罪嫌疑人照片記錄表及真實姓名編號對照表（107 偵29782 卷第15-15 頁背面） 3.鄭仁傑於107 年3 月16日警詢之供述（108 偵10118 卷一第14頁背面至第15頁） 4.鄭仁傑於108 年4 月24日偵訊之供述（107 他2966卷二第94頁背面；107 偵29782 卷第179 頁背面；107 偵緝2670卷第49頁背面；108 偵10118 卷二第78頁背面 5.鄭仁傑於108 年6 月27日準備程序筆錄（108 訴492 卷一第95頁） 6.鄭仁傑指認犯罪嫌疑人照片記錄表及真實姓名編號對照表（107 偵29782 卷第173 -173頁背面） 7.鄭仁傑指認販毒集團涉案車輛一覽表（107 偵29782 卷第174 頁） 8.彭宇菘於107 年7 月1 日警詢之供述（107 偵22828 卷第90-90 頁背面；108 偵10118 卷二第12-12 頁背面） 9.彭宇菘於107 年7 月2 日偵訊之供述（107 偵22828 卷第206 頁；108 偵10118 卷二第91頁） 10.彭宇菘指認犯罪嫌疑人紀錄表及真實姓名編號對照表（107 偵22828 卷第93-94 頁背面；108 偵10118 卷二第16-17 頁背面） 11.彭宇菘指認毒品交易時間一覽表（107 偵22828 卷第100頁） 12.門號0000000000於107 年5月6 日通訊監察譯文（107偵22828 卷第19頁；108 偵10118 卷一第43-43 頁背面） 13.臺灣桃園地方法院107 年聲監續字第000543號通訊監察書暨電話附表（107 偵22828卷第34 -36頁背面；108 偵10118 卷一第56-58 頁背面） 14.牌照號碼7316-TV 車輛詳細資料報表（107 偵22828 卷第11頁；108 偵10118 卷一第83頁） 鄭仁傑販賣第三級毒品，處有期徒刑參年陸月，未扣案之販賣毒品所得新臺幣貳仟元追徵。 31（即附表一編號5） 107 年5月11日下午12時2分許起至同日下午7 時10分許止 林政揚鄭仁傑0000000000 彭宇菘0000000000 107 年5月11日下午7 時10分許 桃園市中壢區龍東路之萊爾富便利商店；車牌0000-00 號/ 銀色TOYOTA VIOS 鄭仁傑 2,000元 1.林政揚於107 年7 月2 日第2次警詢筆錄（108 偵10118 卷一第93頁背面至第94頁背面） 2.林政揚於107 年7 月2 日第3次警詢之供述（107 偵29782卷第11-14 頁背面） 3.林政揚指認犯罪嫌疑人照片記錄表及真實姓名編號對照表（107 偵29782 卷第15-15 頁背面） 4.鄭仁傑於107 年3 月16日警詢之供述（108 偵10118 卷一第15-16 頁背面） 5.鄭仁傑於108 年4 月24日偵訊之供述（107 他2966卷二第94頁背面至第95頁；107 偵29782 卷第179 頁背面至第180 頁；107 偵緝2670卷第49頁背面至第50頁；108 偵10118 卷二第7 頁背面至第50頁） 6.鄭仁傑於108 年6 月27日準備程序筆錄（108 訴492 卷一第95頁） 7.鄭仁傑指認犯罪嫌疑人照片記錄表及真實姓名編號對照表（107 偵29782 卷第173 -173頁背面） 8.鄭仁傑指認販毒集團涉案車輛一覽表（107 偵29782 卷第174 頁） 9.彭宇菘於107 年7 月1 日警詢之供述（107 偵22828 卷第90頁背面至第92頁背面；108 偵10118 卷二第12頁背面至第14頁背面） 10.彭宇菘於107 年7 月2 日偵訊之供述（107 偵22828 卷第206 -206頁背面；108 偵10118 卷二第91-91 頁背面） 11.彭宇菘指認犯罪嫌疑人紀錄表及真實姓名編號對照表（107 偵22828 卷第93-94 頁背面；108 偵10118 卷二第16-17 頁背面） 12.彭宇菘指認毒品交易時間一覽表（107 偵22828 卷第100頁） 13.門號0000000000於107 年5月11日通訊監察譯文（107偵22828 卷第19-20 頁；108偵10118 卷一第43頁背面至第44頁背面） 14.臺灣桃園地方法院107 年聲監續字第000543號通訊監察書暨電話附表（107 偵22828卷第34-36 頁背面；108 偵10118 卷第56-58 頁背面） 15.牌照號碼7316-TV 車輛詳細資料報表（107 偵22828 卷第11頁；108 偵10118 卷一第83頁） 鄭仁傑共同販賣第三級毒品，處有期徒刑參年陸月，未扣案之販賣毒品所得新臺幣壹仟元追徵。  （林政揚部分詳附表一編號5 ） 32（即附表一編號11） 107 年4月7 日下午5 時20分許起至同日下午5 時48分許止 林政揚0000000000 郭信均0000000000 107 年4月7 日下午6 時8分許起至同日下午6 時18分間 桃園市○鎮區○○路0 段000 號之統一便利商店；車牌0000-00/銀色TOYOTAVIOS 鄭仁傑 2,000元 1.林政揚於107 年7 月2 日第2次警詢之供述（108 偵10118卷一第99頁背面至第100 頁背面） 2.林政揚於107 年7 月2 日第3次警詢之供述（107 偵29782卷第11-14 頁背面） 3.林政揚指認犯罪嫌疑人照片記錄表及真實姓名編號對照表（107 偵29782 卷第15-15 頁背面） 4.鄭仁傑於108 年4 月24日偵訊之供述（107 他2966卷二第95頁；107 偵29782 卷第180 頁；107 偵緝2670卷第50頁；108 偵10118 卷二第79頁） 5.鄭仁傑指認犯罪嫌疑人照片記錄表及真實姓名編號對照表（107 偵29782 卷第173 -173頁背面） 6.鄭仁傑指認販毒集團涉案車輛一覽表（107 偵29782 卷第174 頁） 7.郭信均於107 年7 月2 日偵訊之供述（108 偵10118 卷二第93頁背面） 8.郭信均指認販毒交易時間一覽表（107 偵22828 卷第116 頁） 9.郭信均指認犯罪嫌疑人紀錄表及真實姓名編號表（107 偵22828 卷第121-124 頁；108偵10118 卷二第33-35 頁） 10.門號0000000000於107 年4月7 日通訊監察譯文（107偵22828 卷第20-20 頁背面） 11.臺灣桃園地方法院107 年聲監字第000303號通訊監察書暨電話附表（107 偵22828卷第28-33 頁；108 偵10118卷一第50-55 頁） 12.牌照號碼7316-TV 車輛詳細資料報表（107 偵22828 卷第11頁；108 偵10118 卷一第83頁） 鄭仁傑共同販賣第三級毒品，處有期徒刑參年陸月，未扣案之販賣毒品所得新臺幣壹仟元追徵。 （林政揚部分詳附表一編號11） 33 107 年4月7 日下午10時13分許起至同日下午10時47分許止 鄭仁傑0000000000 郭信均0000000000 107 年4月7 日下午11時7分至同日下午11時17分間 桃園市平鎮區中豐路與關爺西路交岔路口之萊爾富便利商店；車牌0000-00/銀色TOYOTA VIOS 鄭仁傑 2,000元 1.林政揚於107 年7 月2 日警詢之供述（107 偵29782 卷第11-14 頁背面） 2.林政揚指認犯罪嫌疑人照片記錄表及真實姓名編號對照表（107 偵29782 卷第15-15 頁背面） 3.鄭仁傑於107 年3 月16日警詢之供述（108 偵10118 卷一第17頁背面至第18頁） 4.鄭仁傑於108 年4 月24日偵訊之供述（107 他2966卷二第95頁；107 偵29782 卷第180 頁；107 偵緝2670卷第50頁；108 偵10118 卷二第79頁） 5.鄭仁傑於108 年6 月27日準備程序筆錄（108 訴492 卷一第96頁） 6.鄭仁傑指認犯罪嫌疑人照片記錄表及真實姓名編號對照表（107 偵29782 卷第173 -173頁背面） 7.鄭仁傑指認販毒集團涉案車輛一覽表（107 偵29782 卷第174 頁） 8.郭信均於107 年7 月2 日警詢之供述（107 偵22828 卷第106-107 頁；108 偵10118 卷二第26-27 頁） 9.郭信均於107 年7 月2 日偵訊之供述（108 偵10118 卷二第93頁背面） 10.郭信均指認販毒交易時間一覽表（107 偵22828 卷第116頁） 11.郭信均指認犯罪嫌疑人紀錄表及真實姓名編號表（107偵22828 卷第121-124 頁；108 偵10118 卷二第33-35頁） 12.門號0000000000於107 年4月7 日通訊監察譯文（107偵22828 卷第21頁；108 偵10118 卷一第44頁背面） 13.臺灣桃園地方法院107 年聲監字第000303號通訊監察書暨電話附表（107 偵22828卷第28-33 頁；108 偵10118卷一第50-55 頁） 14.牌照號碼7316-TV 車輛詳細資料報表（107 偵22828 卷第11頁；108 偵10118 卷一第83頁） 鄭仁傑販賣第三級毒品，處有期徒刑參年陸月，未扣案之販賣毒品所得新臺幣貳仟元追徵。 34 107 年5月21日下午6 時58分許起至同日下午8 時17分許止 鄭仁傑0000000000 郭信均0000000000 107 年5月21日下午8 時37分許至同日下午8時47分間 桃園市平鎮區中豐路與關爺西路之萊爾富便利商店；車牌0000-00/銀色TOYOTAVIOS 鄭仁傑 2,000元 1.林政揚於107 年7 月2 日警詢之供述（107 偵29782 卷第11-14 頁背面） 2.林政揚指認犯罪嫌疑人照片記錄表及真實姓名編號對照表（107 偵29782 卷第15-15 頁背面） 3.鄭仁傑於107 年3 月16日警詢之供述（108 偵10118 卷一第18-1 8頁背面） 4.鄭仁傑於108 年4 月24日偵訊之供述（107 他2966卷二第95頁；107 偵29782 卷第180 頁；107 偵緝2670卷第50頁；108 偵10118 卷二第79頁） 5.鄭仁傑於108 年6 月27日準備程序筆錄（108 訴492 卷一第96頁） 6.鄭仁傑指認犯罪嫌疑人照片記錄表及真實姓名編號對照表（107 偵29782 卷第173 -173頁背面） 7.鄭仁傑指認販毒集團涉案車輛一覽表（107 偵29782 卷第174 頁） 8.郭信均於107 年7 月2 日警詢之供述（107 偵22828 卷第107-107 頁背面；108 偵10118 卷二第27-27 頁背面） 9.郭信均於107 年7 月2 日偵訊之供述（108 偵10118 卷二第94頁） 10.郭信均指認販毒交易時間一覽表（107 偵22828 卷第116頁） 11.郭信均指認犯罪嫌疑人紀錄表及真實姓名編號表（107偵22828 卷第121-124 頁；108 偵10118 卷二第33-35頁） 12.門號0000000000於107 年4月12日通訊監察譯文（107偵22828 卷第21頁背面；108偵10118 卷一第45頁） 13.臺灣桃園地方法院107 年聲監續字第000543號通訊監察書暨電話附表（107 偵22828卷第34 -36頁背面；108 偵10118 卷一第56-58 頁背面） 14.牌照號碼7316-TV 車輛詳細資料報表（107 偵22828 卷第11頁；108 偵10118 卷一第83頁） 鄭仁傑販賣第三級毒品，處有期徒刑參年陸月，未扣案之販賣毒品所得新臺幣貳仟元追徵。 35（即附表一編號13） 107 年5月24日下午12時38分許起至同日下午1 時39分許止 林政揚0000000000 郭信均0000000000 107 年5月24日下午1 時29分許至同日下午1時39分間 桃園市平鎮區中豐路與關爺西路交岔路口之萊爾富便利商店 鄭仁傑 2,000元 無 無（林政揚、鄭仁傑部分均經判決無罪） 36（即附表一編號14） 107 年5月25日下午8 時10分許起至同日下午8 時38分許止 林政揚鄭仁傑00000000000000000000 郭信均0000000000 107 年5月25日下午8 時58分許至同日下午9時8 分許間 桃園市平鎮區中豐路與關爺西路交岔路口之萊爾富便利商店；車牌0000-00 號/ 銀色TOYOTA VIOS 鄭仁傑 2,000元 1.林政揚於107 年7 月2 日第2次警詢之供述（108 偵10118卷一第101 頁背面至第102 頁背面） 2.林政揚於107 年7 月2 日第3次警詢之供述（107 偵29782卷第11-14 頁背面） 3.林政揚於107 年7 月2 日偵訊之供述（107 偵22828 卷第213 頁背面） 4.林政揚指認犯罪嫌疑人照片記錄表及真實姓名編號對照表（107 偵29782 卷第15-15 頁背面） 5.鄭仁傑於107 年3 月16日警詢之供述（108 偵10118 卷一第20-21 頁） 6.鄭仁傑於108 年4 月24日偵訊之供述（107 他2966卷二第95頁背面；107 偵29782 卷第180 頁背面；107 偵緝2670卷第50頁背面；108 偵10118 卷二第79頁背面） 7.鄭仁傑於108 年6 月27日準備程序筆錄（108 訴492 卷一第97頁） 8.鄭仁傑指認犯罪嫌疑人照片記錄表及真實姓名編號對照表（107 偵29782 卷第173 -173頁背面） 9.鄭仁傑指認販毒集團涉案車輛一覽表（107 偵29782 卷第174 頁） 10.郭信均於107 年7 月2 日警詢之供述（107 偵22828 卷第109 -110頁；108 偵10118卷二第29 -30頁） 11.郭信均於107 年7 月2 日偵訊之供述（108 偵10118 卷二第94頁背面） 12.郭信均指認販毒交易時間一覽表（107 偵22828 卷第116頁） 13.郭信均指認犯罪嫌疑人紀錄表及真實姓名編號表（107偵22828 卷第121-124 頁；108 偵10118 卷二第33-35頁） 14.門號0000000000於107 年5月25日通訊監察譯文（107偵22828 卷第22頁背面；108偵10118 卷一第45-45 頁背面） 15.臺灣桃園地方法院107 年聲監續字第000543號通訊監察書暨電話附表（107 偵22828卷第34 -36頁背面；108 偵10118 卷一第56-58 頁背面） 16.牌照號碼7316-TV 車輛詳細資料報表（107 偵22828 卷第11頁；108 偵10118 卷一第83頁） 鄭仁傑共同販賣第三級毒品，處有期徒刑參年陸月，未扣案之販賣毒品所得新臺幣壹仟元追徵。 （林政揚詳附表一編號14） 37（即附表一編號15） 107 年6月17日下午1 時53分許 王雅芳0000000000 郭信均0000000000 107 年6月17日下午2 時13分許至同日下午2時53分許間 桃園市平鎮區中豐路與關爺西路交岔路口之萊爾富便利商店；車牌0000-00 號/ 銀色TOYOTA VIOS 鄭仁傑 2,000元 1.林政揚於107 年7 月2 日第3次警詢之供述（107 偵29782卷第11-14 頁背面） 2.林政揚指認犯罪嫌疑人照片記錄表及真實姓名編號對照表（107 偵29782 卷第15-15 頁背面） 3.鄭仁傑於107 年3 月16日警詢之供述（108 偵10118 卷一第21-21 頁背面） 4.鄭仁傑於108 年4 月24日偵訊之供述（107 他2966卷二第95頁背面；107 偵29782 卷第180 頁背面；107 偵緝2670卷第50頁背面；108 偵10118 卷二第79頁背面） 5.鄭仁傑於109 年7 月3 日準備程序筆錄（108 訴492 卷二第156-157 頁） 6.鄭仁傑指認犯罪嫌疑人照片記錄表及真實姓名編號對照表（107 偵29782 卷第173 -173頁背面） 7.鄭仁傑指認販毒集團涉案車輛一覽表（107 偵29782 卷第174 頁） 8.王雅芳於107 年7 月2 日警詢之供述（108 偵10118 卷一第118-118 頁背面） 9.王雅芳指認犯罪嫌疑人紀錄表及真實姓名編號對照表（108偵10118 卷一第120-121 頁背面） 10.郭信均於107 年7 月2 日警詢之供述（107 偵22828 卷第110 頁背面至第111 頁；108 偵10118 卷二第30頁背面至第31頁） 11.郭信均於107 年7 月2 日偵訊之供述（108 偵10118 卷二第94頁背面） 12.郭信均指認販毒交易時間一覽表（107 偵22828 卷第116頁） 13.郭信均指認犯罪嫌疑人紀錄表及真實姓名編號表（107偵22828 卷第121-124 頁；108 偵10118 卷二第33-35頁） 14.門號0000000000於107 年6月17日通訊監察譯文（107偵22828 卷第22頁背面） 15.臺灣桃園地方法院107 年聲監續字第000683號通訊監察書暨電話附表（107 偵22828卷第37 -39頁背面；108 偵10118 卷一第59-61 頁背面） 16.牌照號碼7316-TV 車輛詳細資料報表（107 偵22828 卷第11頁；108 偵10118 卷一第83頁） 鄭仁傑販賣第三級毒品，處有期徒刑參年陸月，未扣案之販賣毒品所得新臺幣貳仟元追徵。  （王雅芳部分經判決無罪） 38（即附表一編號19） 107 年5月17日下午3 時22分許起至同日下午10時49分許 林政揚鄭仁傑0000000000 盧裕崴0000000000 107 年5月17日下午10時49分許（起訴書記載為107 年5 月4 日應予更正） 桃園市○鎮區○○路000 號；車牌0000-00 號/ 銀色TOYOTAVIOS 鄭仁傑 2,000元 1.林政揚於107 年7 月2 日第3次警詢之供述（107 偵29782卷第11-14 頁背面） 2.林政揚指認犯罪嫌疑人照片記錄表及真實姓名編號對照表（107 偵29782 卷第15-15 頁背面） 3.鄭仁傑於107 年3 月16日警詢之供述（108 偵10118 卷一第24-25 頁） 4.鄭仁傑於108 年4 月24日偵訊之供述（107 他2966卷二第96頁；107 偵29782 卷第181 頁；107 偵緝26670 卷第51頁；108 偵10118 卷二第80頁） 5.鄭仁傑於108 年6 月27日準備程序筆錄（108 訴492 卷一第97頁） 6.鄭仁傑指認犯罪嫌疑人照片記錄表及真實姓名編號對照表（107 偵29782 卷第173 -173頁背面） 7.鄭仁傑指認販毒集團涉案車輛一覽表（107 偵29782 卷第174 頁） 8.盧裕崴於107 年7 月2 日警詢之供述（107 偵22828 卷第130-131 頁；108 偵10118 卷二第45-46 頁） 9.盧裕崴於107 年7 月2 日偵訊之供述（108 偵10118 卷二第108 頁） 10.盧裕崴指認犯罪嫌疑人紀錄表及真實姓名編號對照表（107 偵22828 卷第135-138頁；108 偵10118 卷二第50-53 頁） 11.門號0000000000於107 年5月17日通訊監察譯文（107偵22828 卷第24頁背面至第25頁；108 偵10118 卷一第46-46 頁背面） 12.臺灣桃園地方法院107 年聲監續字第000543號通訊監察書暨電話附表（107 偵22828卷第34 -36頁背面；108 偵10118 卷一地56-58 頁背面） 13.牌照號碼7316-TV 車輛詳細資料報表（107 偵22828 卷第11頁；108 偵10118 卷第83頁） 鄭仁傑共同販賣第三級毒品，處有期徒刑參年陸月，未扣案之販賣毒品所得新臺幣壹仟元追徵。 （林政揚部分詳附表一編號19） 39 107 年5月19日下午11時27分許起至翌（20）日上午12時32分許止 鄭仁傑0000000000 盧裕崴0000000000 107 年5月20日上午12時32分許 桃園市○鎮區○○路000 號；車牌0000-00/銀色TOYOTAVIOS 鄭仁傑 2,000元 1.林政揚於107 年7 月2 日第3次警詢之供述（107 偵29782卷第11-14 頁背面） 2.林政揚指認犯罪嫌疑人照片記錄表及真實姓名編號對照表（107 偵29782 卷第15-15 頁背面） 3.鄭仁傑於107 年3 月16日警詢之供述（108 偵10118 卷一第25-25 頁背面） 4.鄭仁傑於108 年4 月24日偵訊之供述（107 他2966卷二第96-96 頁背面；107 偵29782 卷第181-181 頁背面；107 偵緝2670卷第51-51 頁背面；108偵10118 卷二第80-80 頁背面） 5.鄭仁傑於108 年6 月27日準備程序筆錄（108 訴492 卷一第97-98 頁） 6.鄭仁傑指認犯罪嫌疑人照片記錄表及真實姓名編號對照表（107 偵29782 卷第173 -173頁背面） 7.鄭仁傑指認販毒集團涉案車輛一覽表（107 偵29782 卷第174 頁） 8.盧裕崴於107 年7 月2 日警詢之供述（107 偵22828 卷第131 頁背面至第132 頁；108偵10118 卷二第46頁背面至第47頁） 9.盧裕崴於107 年7 月2 日偵訊之供述（108 偵10118 卷二第108 頁背面） 10.盧裕崴指認犯罪嫌疑人紀錄表及真實姓名編號對照表（107 偵22828 卷第135-138頁；108 偵10118 卷二第50-53 頁） 11.門號0000000000於107 年5月20日通訊監察譯文（107偵22828 卷第25-25 頁背面；108 偵10118 卷第46頁背面至第47頁） 12.臺灣桃園地方法院107 年聲監續字第000543號通訊監察書暨電話附表（107 偵22828卷第34-36 頁背面；108 偵10118 卷一第56-58 頁背面） 13.牌照號碼7316-TV 車輛詳細資料報表（107 偵22828 卷第11頁；108 偵10118 卷一第83頁） 鄭仁傑販賣第三級毒品，處有期徒刑參年陸月，未扣案之販賣毒品所得新臺幣貳仟元追徵。 40 107 年4月7 日下午10時37分許至同日下午11時5 分許止 鄭仁傑0000000000 盧裕崴0000000000 107 年4月7 日下午11時5分許 桃園市○鎮區○○路000 號；車牌0000-00/銀色TOYOTAVIOS 鄭仁傑 2,000元 1.林政揚於107 年7 月2 日第3次警詢之供述（107 偵29782卷第11-14 頁背面） 2.林政揚指認犯罪嫌疑人照片記錄表及真實姓名編號對照表（107 偵29782 卷第15-15 頁背面） 3.鄭仁傑於107 年3 月16日警詢之供述（108 偵10118 卷一第22-22 頁背面） 4.鄭仁傑於108 年4 月24日偵訊之供述（107 他2966卷二第96頁背面；107 偵29782 卷第181 頁背面：107 偵緝2670卷第51頁背面；108 偵10118 卷二第80頁背面） 5.鄭仁傑於108 年6 月27日準備程序筆錄（108 訴492 卷一第98頁） 6.鄭仁傑指認犯罪嫌疑人照片記錄表及真實姓名編號對照表（107 偵29782 卷第173 -173頁背面） 7.鄭仁傑指認販毒集團涉案車輛一覽表（107 偵29782 卷第174 頁） 8.盧裕崴於107 年7 月2 日警詢之供述（107 偵22828 卷第127-128 頁；108 偵10118 卷二第42-43 頁） 9.盧裕崴於107 年7 月2 日偵訊之供述（108 偵10118 卷二第107 頁背面） 10.盧裕崴指認犯罪嫌疑人紀錄表及真實姓名編號對照表（107 偵22828 卷第135-138頁；108 偵10118 卷二第50-53頁） 11.門號0000000000於107 年4月12日通訊監察譯文（107偵22828 卷第23頁） 12.臺灣桃園地方法院107 年聲監字第000303號通訊監察書暨電話附表（107 偵22828卷第28-33 頁；108 偵10118卷一第50-55 頁） 13.牌照號碼7316-TV 車輛詳細資料報表（107 偵22828 卷第11頁；108 偵10118 卷一第83頁） 鄭仁傑販賣第三級毒品，處有期徒刑參年陸月，未扣案之販賣毒品所得新臺幣貳仟元追徵。 41 107 年4月9 日下午7 時21分許起至同日下午7 時56分許止 鄭仁傑0000000000 曹銘德0000000000 107 年4月9 日下午7 時56分許 桃園市○○區○○路000 號；車牌0000-00/銀色TOYOTAVIOS 鄭仁傑 2,000元 1.林政揚於107 年7 月2 日第3次警詢之供述（107 偵29782卷第11-14 頁背面） 2.林政揚指認犯罪嫌疑人照片記錄表及真實姓名編號對照表（107 偵29782 卷第15-15 頁背面） 3.鄭仁傑於107 年3 月16日警詢之供述（108 偵10118 卷一第26-26 頁背面） 4.鄭仁傑於108 年4 月24日偵訊之供述（107 他2966卷二第96頁背面；107 偵29782 卷第181 頁背面；107 偵緝2670卷第51頁背面；108 偵10118 卷二第80頁背面） 5.鄭仁傑於108 年6 月27日準備程序筆錄（108 訴492 卷一第98頁） 6.鄭仁傑指認犯罪嫌疑人照片記錄表及真實姓名編號對照表（107 偵29782 卷第173 -173頁背面） 7.鄭仁傑指認販毒集團涉案車輛一覽表（107 偵29782 卷第174 頁） 8.曹銘德於107 年7 月2 日警詢之供述（107 偵22828 卷第149-150 頁；108 偵10118 卷二第59-60 頁） 9.曹銘德於107 年7 月2 日警詢之供述（108 偵10118 卷二第100 頁背面） 10.曹銘德指認犯罪嫌疑人紀錄表及真實姓名編號對照表（107 偵22828 卷第159-160頁背面；108 偵10118 卷二第69-70 頁背面） 11.門號0000000000於107 年4月9 日通訊監察譯文（107偵22828 卷第25頁背面；108偵10118 卷一第47頁） 12.臺灣桃園地方法院107 年聲監字第000303號通訊監察書暨電話附表（107 偵22828卷第28-33 頁；108 偵10118卷一第50-55 頁） 13.牌照號碼7316-TV 車輛詳細資料報表（107 偵22828 卷第11頁；108 偵10118 卷一第83頁） 鄭仁傑販賣第三級毒品，處有期徒刑參年陸月，未扣案之販賣毒品所得新臺幣貳仟元追徵。 42（即附表一編號21） 107 年4月18日下午10時20分許起至同日下午10時34分許止 林政揚0000000000 曹銘德0000000000 107 年4月18日下午10時34分許 桃園市○○區○○○路000 巷00號；車牌0000-00/銀色TOYOTAVIOS 鄭仁傑 2,000元 1.林政揚於107 年7 月2 日第2次警詢之供述（108 偵10118卷一第104 頁背面至第105 頁） 2.林政揚於107 年7 月2 日第3次警詢之供述（107 偵29782卷第11-14 頁背面） 3.林政揚於107 年7 月2 日偵訊之供述（107 偵22828 卷第214 頁） 4.林政揚指認犯罪嫌疑人照片記錄表及真實姓名編號對照表（107 偵29782 卷第15-15 頁背面） 5.鄭仁傑於108 年4 月24日偵訊之供述（107 他2966卷二第96頁背面；107 偵29782 卷第181 頁背面；107 偵緝2670卷第51頁背面；108 偵10118 卷二第80頁背面） 6.鄭仁傑指認犯罪嫌疑人照片記錄表及真實姓名編號對照表（107 偵29782 卷第173 -173頁背面） 7.鄭仁傑指認販毒集團涉案車輛一覽表（107 偵29782 卷第174 頁） 8.曹銘德於107 年7 月2 日偵訊之供述（108 偵10118 卷二第101 頁） 9.曹銘德指認犯罪嫌疑人紀錄表及真實姓名編號對照表（107偵22828 卷第159-160 頁背面；108 偵10118 卷二第69-70頁背面） 10.門號0000000000於107 年4月18日通訊監察譯文（107偵22828 卷第26頁） 11.臺灣桃園地方法院107 年聲監字第000303號通訊監察書暨電話附表（107 偵22828卷第28 -33頁；108 偵10118卷一第50-55 頁） 12.牌照號碼7316-TV 車輛詳細資料報表（107 偵22828 卷第11頁；108 偵10118 卷一第83頁） 鄭仁傑共同販賣第三級毒品，處有期徒刑參年陸月，未扣案之販賣毒品所得新臺幣壹仟元追徵。 （林政揚部分詳附表一編號21） 43（即附表一編號22） 107 年4月20日下午5 時6分許起至同日下午7 時7 分許止 林政揚鄭仁傑0000000000 曹銘德0000000000 107 年4月20日下午7 時7分許 桃園市○○區○○路000 號；車牌0000-00/銀色TOYOTAVIOS 鄭仁傑 2,000元 1.林政揚於107 年7 月2 日第2次警詢之供述（108 偵10118卷一第105-105 頁背面） 2.林政揚於107 年7 月2 日第3次警詢之供述（107 偵29782卷第11-14 頁背面） 3.林政揚指認犯罪嫌疑人照片記錄表及真實姓名編號對照表（107 偵29782 卷第15-15 頁背面） 4.鄭仁傑於107 年3 月16日警詢之供述（108 偵10118 卷一第27-27 頁背面） 5.鄭仁傑於108 年4 月24日偵訊之供述（107 他2966卷二第96頁背面至第97頁；107 偵29782 卷第181 頁背面至第182 頁；107 偵緝2670卷第51頁背面至第52頁；108 偵10118 卷二第80頁背面至第81頁） 6.鄭仁傑於108 年6 月27日準備程序筆錄（108 訴492 卷一第98-99 頁） 7.鄭仁傑指認犯罪嫌疑人照片記錄表及真實姓名編號對照表（107 偵29782 卷第173 -173頁背面） 8.鄭仁傑指認販毒集團涉案車輛一覽表（107 偵29782 卷第174 頁） 9.曹銘德於107 年7 月2 日警詢之供述（107 偵22828 卷第151 頁背面至第152 頁背面；108 偵10118 卷二第61頁背面至第62頁背面） 10.曹銘德於107 年7 月2 日偵訊之供述（108 偵10118 卷二第101 頁） 11.曹銘德指認犯罪嫌疑人紀錄表及真實姓名編號對照表（107 偵22828 卷第159-160頁背面；108 偵10118 卷二第69-70 頁背面） 12.門號0000000000於107 年4月20日通訊監察譯文（107偵22828 卷第26頁；108 偵10118 卷一第47-47 頁背面） 13.臺灣桃園地方法院107 年聲監字第000303號通訊監察書暨電話附表（107 偵22828卷第28-33 頁；108 偵10118卷一第50-55 頁） 14.牌照號碼7316-TV 車輛詳細資料報表（107 偵22828 卷第11頁；108 偵10118 卷一第83頁） 鄭仁傑共同販賣第三級毒品，處有期徒刑參年陸月，未扣案之販賣毒品所得新臺幣壹仟元追徵。  （林政揚部分詳附表一編號22） 44 107 年4月22日下午8 時27分許起至同日下午9 時3 分許止 鄭仁傑0000000000 曹銘德0000000000 107 年4月22下午9 時3 分許 桃園市○○區○○○路000 巷00號；車牌0000-00/銀色TOYOTAVIOS 鄭仁傑 2,000元 1.林政揚於107 年7 月2 日警詢之供述（107 偵29782 卷第11-14 頁背面） 2.林政揚指認犯罪嫌疑人照片記錄表及真實姓名編號對照表（107 偵29782 卷第15-15 頁背面） 3.鄭仁傑於107 年3 月16日警詢之供述（108 偵10118 卷一第27頁背面） 4.鄭仁傑於108 年4 月24日偵訊之供述（107 他2966卷二第97頁；107 偵29782 卷第182 頁；107 偵緝2670卷第52頁；108 偵10118 卷二第81頁） 5.鄭仁傑於108 年6 月27日準備程序筆錄（108 訴492 卷一第99頁） 6.鄭仁傑指認犯罪嫌疑人照片記錄表及真實姓名編號對照表（107 偵29782 卷第173 -173頁背面） 7.鄭仁傑指認販毒集團涉案車輛一覽表（107 偵29782 卷第174 頁） 8.曹銘德於107 年7 月2 日警詢之供述（107 偵22828 卷第152 頁背面至第153 頁；108偵10118 卷二第62頁背面至第63頁） 9.曹銘德於107 年7 月2 日偵訊之供述（108 偵10118 卷二第101 頁） 10.曹銘德指認犯罪嫌疑人紀錄表及真實姓名編號對照表（107 偵22828 卷第159-160頁背面；108 偵10118 卷二第69-70 頁背面） 11.門號0000000000於107 年4月22日通訊監察譯文（107偵22828 卷第26頁背面；108偵10118 卷一第47頁背面） 12.臺灣桃園地方法院107 年聲監字第000303號通訊監察書暨電話附表（107 偵22828卷第28-33 頁；108 偵10118卷一第50-55 頁） 13.牌照號碼7316-TV 車輛詳細資料報表（107 偵22828 卷第11頁；108 偵10118 卷一第83頁） 鄭仁傑販賣第三級毒品，處有期徒刑參年陸月，未扣案之販賣毒品所得新臺幣貳仟元追徵。 45 107 年4月26日下午4 時55分許起至同日下午11時8 分許止 鄭仁傑0000000000 曹銘德0000000000 107 年4月26日下午11時8分 桃園市○○區○○○路000 巷00號；車牌0000-00/銀色TOYOTAVIOS 鄭仁傑 2,000元 1.林政揚於107 年7 月2 日警詢之供述（107 偵29782 卷第11-14 頁背面） 2.林政揚指認犯罪嫌疑人照片記錄表及真實姓名編號對照表（107 偵29782 卷第15-15 頁背面） 3.鄭仁傑於107 年3 月16日警詢之供述（108 偵10118 卷一第28-28 頁背面） 4.鄭仁傑於108 年4 月24日偵訊之供述（107 他2966卷二第97頁；107 偵29782 卷第182 頁；107 偵緝2670卷第52頁；108 偵10118 卷二第81頁） 5.鄭仁傑於108 年6 月27日準備程序筆錄（108 訴492 卷一第99頁） 6.鄭仁傑指認犯罪嫌疑人照片記錄表及真實姓名編號對照表（107 偵29782 卷第173 -173頁背面） 7.鄭仁傑指認販毒集團涉案車輛一覽表（107 偵29782 卷第174 頁） 8.曹銘德於107 年7 月2 日警詢之供述（107 偵22828 卷第153-153 頁；108 偵10118 卷二第63-63 頁背面） 9.曹銘德於107 年7 月2 日偵訊之供述（108 偵10118 卷二第101-101 頁背面） 10.曹銘德指認犯罪嫌疑人紀錄表及真實姓名編號對照表（107 偵22828 卷第159-160頁背面；108 偵10118 卷二第69-70 頁背面） 11.門號0000000000於107 年4月26日通訊監察譯文（107偵22828 卷第26頁背面；108偵10118 卷一第頁背面至第48頁） 12.臺灣桃園地方法院107 年聲監字第000303號通訊監察書暨電話附表（107 偵22828卷第28-33 頁；108 偵10118卷一第50-55 頁） 13.牌照號碼7316-TV 車輛詳細資料報表（107 偵22828 卷第11頁；108 偵10118 卷一第83頁） 鄭仁傑販賣第三級毒品，處有期徒刑參年陸月，未扣案之販賣毒品所得新臺幣貳仟元追徵。 46 107 年4月28日下午6 時26分至同日下午7 時15分許止 鄭仁傑0000000000 曹銘德0000000000 107 年4月28日下午7 時15分 桃園市○○區○○路000 號；車牌0000-00/銀色TOYOTAVIOS 鄭仁傑 2,000元 1.林政揚於107 年7 月2 日第2次警詢之供述（108 偵10118卷一第105 頁背面至第106 頁） 2.林政揚於107 年7 月2 日第3次警詢之供述（107 偵29782卷第11-14 頁背面） 3.林政揚於107 年7 月2 日偵訊之供述（107 偵22828 卷第214-214 頁背面） 4.林政揚指認犯罪嫌疑人照片記錄表及真實姓名編號對照表（107 偵29782 卷第15-15 頁背面） 5.鄭仁傑於107 年3 月16日警詢之供述（108 偵10118 卷一第28頁背面至第29頁背面） 6.鄭仁傑於108 年4 月24日偵訊之供述（107 他2966卷二第97頁；107 偵29782 卷第182 頁；107 偵緝2670卷第52頁；108 偵10118 卷二第81頁） 7.鄭仁傑於108 年6 月27日準備程序筆錄（108 訴492 卷一第99頁） 8.鄭仁傑指認犯罪嫌疑人照片記錄表及真實姓名編號對照表（107 偵29782 卷第173 -173頁背面） 9.鄭仁傑指認販毒集團涉案車輛一覽表（107 偵29782 卷第174 頁） 10.曹銘德於107 年7 月2 日警詢之供述（107 偵22828 卷第153 頁背面至第154 頁背面；108 偵10118 卷二第63頁背面至第65頁） 11.曹銘德於107 年7 月2 日偵訊之供述（108 偵10118 卷二第101 頁背面） 12.曹銘德指認犯罪嫌疑人紀錄表及真實姓名編號對照表（107 偵22828 卷第159-160頁背面；108 偵10118 卷二第69-70 頁背面） 13.門號0000000000於107 年4月28日通訊監察譯文（107偵22828 卷第26頁背面至第27頁；108 偵10118 卷第48-48 頁背面） 14.臺灣桃園地方法院107 年聲監字第000303號通訊監察書暨電話附表（107 偵22828卷第28-33 頁；108 偵10118卷一第50-55 頁） 15.牌照號碼7316-TV 車輛詳細資料報表（107 偵22828 卷第11頁；108 偵10118 卷一第83頁） 鄭仁傑販賣第三級毒品，處有期徒刑參年陸月，未扣案之販賣毒品所得新臺幣貳仟元追徵。 47 107 年5月5 日下午8 時22分許起至同日下午8 時37分許止 鄭仁傑0000000000 曹銘德0000000000 107 年5月5 日下午8 時37分許 桃園市○○區○○○路000 巷00號；車牌0000-00/銀色TOYOTAVIOS 鄭仁傑 2,000元 1.林政揚於107 年7 月2 日警詢之供述（107 偵29782 卷第11-14 頁背面） 2.林政揚指認犯罪嫌疑人照片記錄表及真實姓名編號對照表（107 偵29782 卷第15-15 頁背面） 3.鄭仁傑於107 年3 月16日警詢之供述（108 偵10118 卷一第29頁背面至第30頁） 4.鄭仁傑於108 年4 月24日偵訊之供述（107 他2966卷二第97頁；107 偵29782 卷第182 頁；107 偵緝2670卷第52頁；108 偵10118 第81頁） 5.鄭仁傑於108 年6 月27日準備程序筆錄（108 訴492 卷一第99-100頁） 6.鄭仁傑指認犯罪嫌疑人照片記錄表及真實姓名編號對照表（107 偵29782 卷第173 -173頁背面） 7.鄭仁傑指認販毒集團涉案車輛一覽表（107 偵29782 卷第174 頁） 8.曹銘德於107 年7 月2 日警詢之供述（107 偵22828 卷第156-156 頁背面；108 偵10118 卷二第66-66 頁背面） 9.曹銘德於107 年7 月2 日偵訊之供述（108 偵10118 卷二第101 頁背面至第102 頁） 10.曹銘德指認犯罪嫌疑人紀錄表及真實姓名編號對照表（107 偵22828 卷第159-160頁背面；108 偵10118 卷二第69-70 頁背面） 11.門號0000000000於107 年5月5 日通訊監察譯文（107偵22828 卷第27-27 頁背面；108 偵10118 卷第48頁背面） 12.臺灣桃園地方法院107 年聲監續字第000543號通訊監察書暨電話附表（107 偵22828卷第34 -36頁背面；108 偵10118 卷一第56-58 頁背面） 13.牌照號碼7316-TV 車輛詳細資料報表（107 偵22828 卷第11頁；108 偵10118 卷一第83頁） 鄭仁傑販賣第三級毒品，處有期徒刑參年陸月，未扣案之販賣毒品所得新臺幣貳仟元追徵。 48 107 年5月6 日下午6 時54分許起至同日下午7 時7 分許止 鄭仁傑0000000000 曹銘德0000000000 107 年5月6 日下午7 時7分許 桃園市○○區○○○路000 巷00號；車牌0000-00/銀色TOYOTAVIOS 鄭仁傑 2,000元 1.林政揚於107 年7 月2 日警詢之供述（107 偵29782 卷第11-14 頁背面） 2.林政揚指認犯罪嫌疑人照片記錄表及真實姓名編號對照表（107 偵29782 卷第15-15 頁背面） 3.鄭仁傑於107 年3 月16日警詢之供述（108 偵10118 卷一第30-31 頁） 4.鄭仁傑於108 年4 月24日偵訊之供述（107 他2966卷二第97-97 頁背面；107 偵29782 卷第182-182 頁背面；107 偵緝2670卷第52-52 頁背面；108偵10118 卷二第81-81 頁背面） 5.鄭仁傑於108 年6 月27日準備程序筆錄（108 訴492 卷一第100 頁） 6.鄭仁傑指認犯罪嫌疑人照片記錄表及真實姓名編號對照表（107 偵29782 卷第173 -173頁背面） 7.鄭仁傑指認販毒集團涉案車輛一覽表（107 偵29782 卷第174 頁） 8.曹銘德於107 年7 月2 日警詢之供述（107 偵22828 卷第157-158 頁；108 偵10118 卷二第67-68 頁） 9.曹銘德於107 年7 月2 日偵訊之供述（108 偵10118 卷二第102 頁） 10.曹銘德指認犯罪嫌疑人紀錄表及真實姓名編號對照表（107 偵22828 卷第159-160頁背面；108 偵10118 卷二第69-70 頁背面） 11.門號0000000000於107 年5月6 日通訊監察譯文（107偵22828 卷第27頁背面；108偵10118 卷第48頁背面至第49頁） 12.臺灣桃園地方法院107 年聲監續字第000543號通訊監察書暨電話附表（107 偵22828卷第34 -36頁背面；108 偵10118 卷一第5658頁背面） 13.牌照號碼7316-TV 車輛詳細資料報表（107 偵22828 卷第11頁；108 偵10118 卷一第83頁） 鄭仁傑販賣第三級毒品，處有期徒刑參年陸月，未扣案之販賣毒品所得新臺幣貳仟元追徵。 


附表三：

編號 物品名稱 是否扣案 卷證索引 1. 現金3 疊（共27萬元） 已扣案（107 偵21683 第55頁） ①被告自陳係為補充笑氣的貨款並非販毒所得（107 偵21683 卷第5-5 頁背面） ②林政揚107 年7 月1 日搜索扣押筆錄、扣押物品目錄表、扣押物品收據（108 偵10118卷一第66-70 頁） ③桃園市政府警察局蘆竹分局107 年7 月2 日刑案現場照片（108 偵10　118 卷一第75-82 頁） 2. 白色夾鏈袋現金2疊（含紅包2 包，共15萬8,200元） 已扣案（107 偵21683 第55頁） ①被告自陳係為補充笑氣的貨款並非販毒所得（107 偵21683 卷第5-5 頁背面） ②林政揚107 年7 月1 日搜索扣押筆錄、扣押物品目錄表、扣押物品收據（108 偵10118卷一第66-70 頁） ③桃園市政府警察局蘆竹分局107 年7 月2 日刑案現場照片（108 偵10118 卷一第75-82頁） 3. 牛皮紙袋現金（共5 萬4,000 元） 已扣案（107 偵21683 第55頁） ①被告自陳係為補充笑氣的貨款並非販毒所得（107 偵21683 卷第5-5 頁背面） ②林政揚107 年7 月1 日搜索扣押筆錄、扣押物品目錄表、扣押物品收據（108 偵10118卷一第66-70 頁） ③桃園市政府警察局蘆竹分局107 年7 月2 日刑案現場照片（108 偵10118 卷一第75-82頁） 4. 愷他命28包（總重83.04g） 已扣案（107 偵21683 第55頁） ①被告自陳係為吸食所用並非販賣（107 偵21683 卷第5 頁背面） ②內政部警政署刑事警察局107 年8 月17日刑鑑字第1070075408號鑑定書（108 偵10118卷一第62-63 頁背面） ③林政揚107 年7 月1 日搜索扣押筆錄、扣押物品目錄表、扣押物品收據（108 偵10118卷一第66-70 頁） ④桃園市政府警察局蘆竹分局107 年7 月2 日刑案現場照片（108 偵10118 卷一第75-82頁） ⑤鑑驗結果（含編號14 所示愷他命28包）：白色晶體，檢出第三級毒品愷他命成分，純度約98％，推估驗前總純質淨重約145.44公克。 5. 藥物4 包（總重4.7g） 已扣案（107 偵21683 第55頁） ①被告自陳係為吸食所用並非販賣（107 偵21683 卷第5 頁背面） ②內政部警政署刑事警察局107 年8 月17日刑鑑字第1070075408號鑑定書（108 偵10118卷一第62-63 頁背面） ③林政揚107 年7 月1 日搜索扣押筆錄、扣押物品目錄表、扣押物品收據（108 偵10118卷一第66-70 頁） ④桃園市政府警察局蘆竹分局107 年7 月2 日刑案現場照片（108 偵10118 卷一第75-82頁） ⑤檢驗結果： A1、A2、A4部分：淡黃色粉末，檢出第三級毒品氯乙基卡西酮成分，純度約97％，推估驗前總純質淨重約1.97公克。 A3部分：白色晶體，檢出第三級毒品3,4-亞甲基雙氧苯基二甲胺丁酮成分，純度約97％，驗前純質淨重約0.88公克。 6. 分裝袋2包 已扣案（107 偵21683 第55頁） ①被告自陳係為其所有（107 偵21683 卷第5-5頁背面） ②林政揚107 年7 月1 日搜索扣押筆錄、扣押物品目錄表、扣押物品收據（108 偵10118卷一第66-70 頁） ③桃園市政府警察局蘆竹分局107 年7 月2 日刑案現場照片（108 偵10118 卷一第75-82頁） 7. 電子磅秤1台 已扣案（107 偵21683 第55頁） ①被告自陳係為其所有（107 偵21683 卷第5-5頁背面） ②林政揚107 年7 月1 日搜索扣押筆錄、扣押物品目錄表、扣押物品收據（108 偵10118卷一第66-70 頁） ③桃園市政府警察局蘆竹分局107 年7 月2 日刑案現場照片（108 偵10118 卷一第75-82頁） 8. 手機5台 已扣案（107 偵21683 第55頁） ①被告自陳係為其所有（107 偵21683 卷第5-5頁背面） ②林政揚107 年7 月1 日搜索扣押筆錄、扣押物品目錄表、扣押物品收據（108 偵10118卷一第66-70 頁） ③桃園市政府警察局蘆竹分局107 年7 月2 日刑案現場照片（108 偵10118 卷一第75-82頁） 9. SIM卡5張 已扣案（107 偵21683 第55頁） ①被告自陳係為其所有（107 偵21683 卷第5-5頁背面） ②林政揚107 年7 月1 日搜索扣押筆錄、扣押物品目錄表、扣押物品收據（108 偵10118卷一第66-70 頁） ③桃園市政府警察局蘆竹分局107 年7 月2 日刑案現場照片（108 偵10118 卷一第75-82頁） 10. 記憶卡1張 已扣案（107 偵21683 第56頁） ①被告自陳係為其所有（107 偵21683 卷第5-5頁背面） ②林政揚107 年7 月1 日搜索扣押筆錄、扣押物品目錄表、扣押物品收據（108 偵10118卷一第66-70 頁） ③桃園市政府警察局蘆竹分局107 年7 月2 日刑案現場照片（108 偵10118 卷一第75-82頁） 11. K 盤（含刮卡） 已扣案（107 偵21683 第56 頁） ①被告自陳係為吸食所用並非販賣（107 偵21683 卷第5 頁背面） ②林政揚107 年7 月1 日搜索扣押筆錄、扣押物品目錄表、扣押物品收據（108 偵10118卷一第66-70 頁） ③桃園市政府警察局蘆竹分局107 年7 月2 日刑案現場照片（108 偵10118 卷一第75-82頁） 12. 帳冊1本 已扣案（107 偵21683 第56 頁） ①被告自陳係為其所有（107 偵21683 卷第5-5頁背面） ②林政揚107 年7 月1 日搜索扣押筆錄、扣押物品目錄表、扣押物品收據（108 偵10118卷一第66-70 頁） ③桃園市政府警察局蘆竹分局107 年7 月2 日刑案現場照片（108 偵10118 卷一第75-82頁） 13. 點鈔機1台 已扣案（107 偵21683 第56頁） ①被告自陳係為其所有（107 偵21683 卷第5-5頁背面） ②林政揚107 年7 月1 日搜索扣押筆錄、扣押物品目錄表、扣押物品收據（108 偵10118卷一第66-70 頁） ③桃園市政府警察局蘆竹分局107 年7 月2 日刑案現場照片（108 偵10118 卷一第75-82頁） 14. 愷他命28包（總重86.08g） 已扣案（107 偵21683 第60頁） ①被告自陳係為吸食所用並非販賣（107 偵21683 卷第5 頁背面） ②內政部警政署刑事警察局107 年8 月17日刑鑑字第1070075408號鑑定書（108 偵10118卷一第62-63 頁背面） ③林政揚107 年7 月2 日搜索扣押筆錄、扣押物品目錄表、扣押物品收據（108 偵10118卷一第71-74 頁） ④桃園市政府警察局蘆竹分局107 年7 月2 日刑案現場照片（108 偵10　118 卷一第75-82頁） ⑤檢驗結果同上編號4.⑤所示。 15. 小惡魔咖啡包10包（總重104.25g） 已扣案（107 偵21683 第60頁） ①被告自陳係為吸食所用並非販賣（107 偵21683 卷第5 頁背面） ②內政部警政署刑事警察局107 年8 月17日刑鑑字第1070075408號鑑定書（108 偵10118卷一第62-63 頁背面） ③林政揚107 年7 月2 日搜索扣押筆錄、扣押物品目錄表、扣押物品收據（108 偵10118卷一第71-74 頁） ④桃園市政府警察局蘆竹分局107 年7 月2 日刑案現場照片（108 偵10118 卷一第75-82頁） ⑤檢驗結果：黃色粉末，檢出第三級毒品4-甲基甲基卡西酮及微量第三級毒品硝甲西泮等成分，4-甲基甲基卡西酮純度約2 ％，推估驗前4-甲基甲基卡西酮驗前總純質淨重約1.89公克。 16. 男子漢咖啡包5 包（總重69.35g） 已扣案（107 偵21683 第60頁） ①被告自陳係為吸食所用並非販賣（107 偵21683 卷第5 頁背面） ②內政部警政署刑事警察局107 年8 月17日刑鑑字第1070075408號鑑定書（108 偵10118卷一第62-63 頁背面） ③林政揚107 年7 月2 日搜索扣押筆錄、扣押物品目錄表、扣押物品收據（108 偵10118卷一第71-74 頁） ④桃園市政府警察局蘆竹分局107 年7 月2 日刑案現場照片（108 偵10118 卷一第75-82頁） ⑤檢驗結果：褐色粉末，檢出第三級毒品4-甲基甲基卡西酮成分。 17. PORSCHE咖啡包1包 已扣案（107 偵21683 第60頁） ①被告自陳係為吸食所用並非販賣（107 偵21683 卷第5 頁背面） ②內政部警政署刑事警察局107 年8 月17日刑鑑字第1070075408號鑑定書（108 偵10118卷一第62-63 頁背面） ③林政揚107 年7 月2 日搜索扣押筆錄、扣押物品目錄表、扣押物品收據（108 偵10118卷一第71-74 頁） ④桃園市政府警察局蘆竹分局107 年7 月2 日刑案現場照片（108 偵10118 卷一第75-82頁） ⑤褐色粉末，檢出第三級毒品4-甲基甲基卡西酮及微量第三級毒品硝甲西泮等成分，4-甲基甲基卡西酮純度約1 ％，推估驗前4-甲基甲基卡西酮驗前總純質淨重約0.07公克。 18. 梅片14片 已扣案（107 偵21683 第60頁） ①被告自陳係為吸食所用並非販賣（107 偵21683 卷第5 頁背面） ②內政部警政署刑事警察局107 年8 月17日刑鑑字第1070075408號鑑定書（108 偵10118卷一　第62-63 頁背面） ③林政揚107 年7 月2 日搜索扣押筆錄、扣押物品目錄表、扣押物品收據（108 偵10118卷一第71-74 頁） ④桃園市政府警察局蘆竹分局107 年7 月2 日刑案現場照片（108 偵10118 卷一第75-82頁） ⑤紅色圓形藥錠，檢出微量第三級毒品愷他命、硝甲西泮及微量第四級毒品硝西泮等成分。 19. 搖頭丸22粒 已扣案（107 偵21683 第55頁） ①被告自陳係為吸食所用並非販賣（107 偵21683 卷第5 頁背面） ②內政部警政署刑事警察局107 年8 月17日刑鑑字第1070075408號鑑定書（108 偵10118卷一第62-63 頁背面） ③林政揚107 年7 月2 日搜索扣押筆錄、扣押物品目錄表、扣押物品收據（108 偵10118卷一第71-74 頁） ④桃園市政府警察局蘆竹分局107 年7 月2 日刑案現場照片（108 偵10118 卷一第75-82頁） ⑤藍色方形藥錠，檢出第二級毒品3,4-亞甲基雙氧甲基安非他命（MDMA）及微量第三級毒品愷他命等成分，MDMA純度約40% ，驗前純質淨重約3.51公克。